---
title: "Code_1.10_data_carpintry_ticks"
author: "Jorge"
date: "2025-03-12"
output: html_document
---
游뿹

Este es el dataset de carpinter칤a de datos para preparar los datos de **garrapatas en vegetaci칩n** que me env칤a Laura Fuentes Moyayo. Los datos eran imposibles de manipular en R ya que no guardaban estructura de dataset sino de cuaderno de datos. Por lo que lo he manipulado a mano.


-   *Dimensi칩n temporal:* Los dos a침os
-   *Dimensi칩n espacial:* Toledo, es decir, Quintos de Mora, no tiene datos
-   *jorge_traductor* Laura fuentes me ha dajado la chuleta en el excel para hacer la interpretaci칩n de los datos


Cargando paquetes
```{r cargando paquetes, include=FALSE}
library(knitr)
library(readxl)
library(dplyr)
library(stringr)
library(lubridate)
```

Cargando datos
```{r}
ticks_raw_data <- as.data.frame(read_excel(file.path("~/Documents/GitHub/PAELLALAB/INCREMENTO/data_raw/ticks_micromamiferos/ticks_modified.xlsx")))
```



## Clean data save ticks 游뿹

```{r}
write.csv(ticks_raw_data, file = "/Users/jorgeislaescudero/Documents/GitHub/PAELLALAB/INCREMENTO/data_prepared/ticks_clean_data.csv", row.names = FALSE)
```

```{r}
# Agrupar por tratamiento y a침o, contar los sampling_unit distintos
ticks_raw_data %>%
  group_by(treatment, year) %>%
  summarise(
    num_sampling_units = n_distinct(sampling_unit),  # Contar trampas 칰nicas
    .groups = "drop"
  ) %>%
  # Crear una tabla bonita con knitr::kable
  kable(
    caption = "N칰mero de sampling units por tratamiento y a침o",
    col.names = c("Tratamiento", "A침o", "N칰mero de sampling units")
  )
```

Limpio el espacio
```{r}
# Elimina todos los objetos del entorno
rm(list = ls())

# Limpia la memoria RAM
gc()

# Opcional: limpia la consola (solo en RStudio)
cat("\014")
```