---
title: "Code_1.8_data_carpintry_dualex"
author: "Jorge"
date: "2025-03-04"
output: html_document
---

🌱🗜️

Este es el dataset de carpintería de datos para preparar los datos de **dualex** que me envía Menchu.

-   *Dimensión temporal:* Both 2021 & 2022
-   *Dimensión espacial:* Both valencia & toledo
-   *jorge_traductor* Menchu me pasó la chuleta cuando fuí a Madrid.

Al loro con DUALEX, pues genera diferentes medidas de las que me voy a quedar con el nivel de clorofila y de antocianinas para hojas viejas y nuevas de 

Toledo: Cistus ladanifer y Quercus ilex
Vlencia: Cistos albidus y Quercus ilex

Chlorophyll content was used as a proxy of the good photosynthetic functioning while anthocyanin content was used to measure plant response to herbivory.

```{r cargando paquetes, include=FALSE}
library(dplyr)
library(tidyr)
library(ggplot2)
library(readxl)
```

Cargando datos
```{r}
#Muela
dualexMC_raw_data <- as.data.frame(read_excel(file.path("~/Documents/GitHub/PAELLALAB/INCREMENTO/data_raw/dualex/mc_Dualex.xlsx")))

dualexMC_raw_data <- dualexMC_raw_data %>%
  select(-`...1`) %>%
 rename(Cercado.x = CERCADO)

dualexMC_raw_data <- dualexMC_raw_data %>%
  mutate(across(c(OLD_Chl, NEW_Chl, OLD_Anth, NEW_Anth), 
                as.numeric))

str(dualexMC_raw_data)

#Quintos
dualexQM_raw_data <- as.data.frame(read.table(file.path("~/Documents/GitHub/PAELLALAB/INCREMENTO/data_raw/dualex/QM_Dualex.txt")))
str(dualexQM_raw_data)
```

Voy a ir quitando cosas de este dataset que no nos interesan.
```{r}
dualexQM_filtered <- dualexQM_raw_data %>%
  # Filtro por año
  filter(Year %in% c(2021, 2022)) %>%
  # Modifico variables y renombro
  mutate(
    treatment = case_when(
      Cercado.x == "A" ~ "hyper",
      Cercado.x == "B" ~ "high",
      Cercado.x == "C" ~ "control",
      TRUE ~ Cercado.x
    ),
    Specie = case_when(
      Specie == "CL" ~ "Cistus_ladanifer",
      Specie == "QI" ~ "Quercus_ilex",
      TRUE ~ Specie
    ),
    site = "toledo"
  ) %>%
  # Elimino columnas innecesarias
  select(-Cercado.x, -matches("_sd|_NBI|_Flav"))

#Transformo al formato largo
dualexQM_long <- dualexQM_filtered %>%
  # 1. Convertir de formato ancho a largo
  pivot_longer(
    cols = c(OLD_Chl, NEW_Chl, OLD_Anth, NEW_Anth),  # Columnas a pivotar
    names_to = c("leaf_age", ".value"),  # Separar en "leaf_age" y la métrica (Chl o Anth)
    names_sep = "_"  # El separador en los nombres originales
  ) %>%
  
  # 2. Convertir el texto de leaf_age a minúsculas para mayor claridad
  mutate(leaf_age = tolower(leaf_age)) %>%
  
  # 3. Agregar nuevas columnas con valores predeterminados
  mutate(
    habitat = NA,
    plot = NA,
    sampling_unit = NA,
    date = NA,
    units = NA,
    comments = NA,
    variable_type = "plant_sp_dualex_response"
  ) %>%
  
  # 4. Renombrar la columna "ID" a "author_code"
  rename(author_code = ID) %>%
  
  # 5. Eliminar la columna "Full_ID" porque ya no es necesaria
  select(-Full_ID)

str(dualexQM_long)
```
Voy a ir quitando cosas de este dataset que no nos interesan.
```{r}
dualexMC_filtered <- dualexMC_raw_data %>%
  # Filtro por año
  filter(Year %in% c(2021, 2022)) %>%
  # Elimino las filas con ID = "384CA", "167CA"
  filter(ID != "385CA") %>%
  filter(ID != "167CA") %>%
  # Modifico variables y renombro
  mutate(
    treatment = case_when(
      Cercado.x == "A"  ~ "high",
      Cercado.x == "AC" ~ "control_high",
      Cercado.x == "B"  ~ "hyper",
      Cercado.x == "BC" ~ "control_hyper",
      TRUE ~ Cercado.x
    ),
    Specie = case_when(
      Specie == "CA" ~ "Cistus_albidus",
      Specie == "QI" ~ "Quercus_ilex",
      TRUE ~ Specie
    ),
    site = "valencia"
  ) %>%
  # Elimino columnas innecesarias
  select(-Cercado.x, -matches("_sd|_NBI|_Flav"))



#Transformo al formato largo
dualexMC_long <- dualexMC_filtered %>%
  # 1. Convertir de formato ancho a largo
  pivot_longer(
    cols = c(OLD_Chl, NEW_Chl, OLD_Anth, NEW_Anth),  # Columnas a pivotar
    names_to = c("leaf_age", ".value"),  # Separar en "leaf_age" y la métrica (Chl o Anth)
    names_sep = "_"  # El separador en los nombres originales
  ) %>%
  
  # 2. Convertir el texto de leaf_age a minúsculas para mayor claridad
  mutate(leaf_age = tolower(leaf_age)) %>%
  
  # 3. Agregar nuevas columnas con valores predeterminados
  mutate(
    habitat = NA,
    plot = NA,
    sampling_unit = NA,
    date = NA,
    units = NA,
    comments = NA,
    variable_type = "plant_sp_dualex_response"
  ) %>%
  
  # 4. Renombrar la columna "ID" a "author_code"
  rename(author_code = ID) %>%
  
  # 5. Eliminar la columna "Full_ID" porque ya no es necesaria
  select(-Full_ID)

str(dualexMC_long)
```

```{r}
dualexQM_long <- dualexQM_long %>%
  # 1. Convertir de formato ancho a largo para "Chl" y "Anth"
  pivot_longer(
    cols = c(Chl, Anth), 
    names_to = "variable_name", 
    values_to = "valor"
  ) %>%
  
  # 2. Renombrar valores de "variable_name" para mayor claridad
  mutate(variable_name = case_when(
    variable_name == "Chl" ~ "clorofila",
    variable_name == "Anth" ~ "antocianina"
  )) %>%
  
  # 3. Renombrar y modificar valores de "leaf_age"
  rename(level = leaf_age) %>%
  mutate(level = case_when(
    level == "old" ~ "old_leave",
    level == "new" ~ "new_leave"
  )) %>%
  
  # 4. Renombrar "Year" a "year"
  rename(year = Year) %>%
  
  # 5. Copiar valores de "Specie" a "variable_type" y eliminar "Specie"
  mutate(variable_type = Specie) %>%
  select(-Specie) %>%
  
  # 6. Reordenar las columnas para mayor claridad
  select(site, habitat, treatment, plot, sampling_unit, year, date, 
         variable_type, variable_name, level, valor, units, comments, author_code)
```

```{r}
dualexMC_long <- dualexMC_long %>%
  # 1. Convertir de formato ancho a largo para "Chl" y "Anth"
  pivot_longer(
    cols = c(Chl, Anth), 
    names_to = "variable_name", 
    values_to = "valor"
  ) %>%
  
  # 2. Renombrar valores de "variable_name" para mayor claridad
  mutate(variable_name = case_when(
    variable_name == "Chl" ~ "clorofila",
    variable_name == "Anth" ~ "antocianina"
  )) %>%
  
  # 3. Renombrar y modificar valores de "leaf_age"
  rename(level = leaf_age) %>%
  mutate(level = case_when(
    level == "old" ~ "old_leave",
    level == "new" ~ "new_leave"
  )) %>%
  
  # 4. Renombrar "Year" a "year"
  rename(year = Year) %>%
  
  # 5. Copiar valores de "Specie" a "variable_type" y eliminar "Specie"
  mutate(variable_type = Specie) %>%
  select(-Specie) %>%
  
  # 6. Reordenar las columnas para mayor claridad
  select(site, habitat, treatment, plot, sampling_unit, year, date, 
         variable_type, variable_name, level, valor, units, comments, author_code)
```

```{r}
# Gráfico para Antocianinas
ggplot(dualexQM_long %>% filter(variable_name == "antocianina"), aes(x = year, y = valor, color = treatment, group = author_code)) +
  geom_point(size = 0.5, alpha = 0.1) +  # Puntos individuales
  geom_line(alpha = 0.4) +  # Línea conectando los valores de la misma planta
  geom_smooth(aes(group = treatment), method = "lm", se = TRUE, linewidth = 2) +  # Línea de tendencia por tratamiento
  facet_wrap(~ level + variable_type, scales = "free_y") +  # Facetas según edad de la hoja y especie
  theme_minimal() +
  labs(title = "Evolución de Antocianinas entre 2021 y 2022 en Toledo",
       x = "Año", 
       y = "Antocianinas (Anth)", 
       color = "Tratamiento") +
  theme(legend.position = "top")
```

Resulta que las antocianinas de las hojas nuevas de Quercus ilex responden al tratamientio, aumentando su concentración tras un año de exposición.

De QM creo que me voy a quedar con las hojas nuevas.

```{r}
# Gráfico para Clorofila
ggplot(dualexQM_long %>% filter(variable_name == "clorofila"), aes(x = year, y = valor, color = treatment, group = author_code)) +
  geom_point(size = 0.5, alpha = 0.1) +  # Puntos individuales
  geom_line(alpha = 0.4) +  # Línea conectando los valores de la misma planta
  geom_smooth(aes(group = treatment), method = "lm", se = TRUE, linewidth = 2) +  # Línea de tendencia por tratamiento
  facet_wrap(~ level + variable_type, scales = "free_y") +  # Facetas según edad de la hoja y especie
  theme_minimal() +
  labs(title = "Evolución de Clorofila entre 2021 y 2022 en Toledo",
       x = "Año", 
       y = "Clorofila (Chl)", 
       color = "Tratamiento") +
  theme(legend.position = "top")
```
Aquí, puede apreciarse que las hojas nuevas de quercus ilex muestran una mayor capacidad fotosintética el primer año que el segundo.

```{r}
# Gráfico para Antocianinas
ggplot(dualexMC_long %>% filter(variable_name == "antocianina"), aes(x = year, y = valor, color = treatment, group = author_code)) +
  geom_point(size = 0.5, alpha = 0.1) +  # Puntos individuales
  geom_line(alpha = 0.4) +  # Línea conectando los valores de la misma planta
  geom_smooth(aes(group = treatment), method = "lm", se = TRUE, linewidth = 2) +  # Línea de tendencia por tratamiento
  facet_wrap(~ level + variable_type, scales = "free_y") +  # Facetas según edad de la hoja y especie
  theme_minimal() +
  labs(title = "Evolución de Antocianinas entre 2021 y 2022 en Valencia",
       x = "Año", 
       y = "Antocianinas (Anth)", 
       color = "Tratamiento") +
  theme(legend.position = "top")
```

```{r}
# Gráfico para Clorofila
ggplot(dualexMC_long %>% filter(variable_name == "clorofila"), aes(x = year, y = valor, color = treatment, group = author_code)) +
  geom_point(size = 0.5, alpha = 0.1) +  # Puntos individuales
  geom_line(alpha = 0.4) +  # Línea conectando los valores de la misma planta
  geom_smooth(aes(group = treatment), method = "lm", se = TRUE, linewidth = 2) +  # Línea de tendencia por tratamiento
  facet_wrap(~ level + variable_type, scales = "free_y") +  # Facetas según edad de la hoja y especie
  theme_minimal() +
  labs(title = "Evolución de Clorofila entre 2021 y 2022 en Valencia",
       x = "Año", 
       y = "clorofila (Clf)", 
       color = "Tratamiento") +
  theme(legend.position = "top")
```

En este caso parece ser Cistus_albidus el que responde con sus hojas nuevas produciendo nieveles bajos de clorofila

Solamente tengo cinco plantas de Cistus_albidus que han podido ser medidas tanto en 2021 conmo en 2022 en el tratamiento hyper.

# Merging data from Toledo y Valencia
```{r}
dualex_data <- bind_rows(dualexQM_long, dualexMC_long)
```


# Save Dualex 🗜️🌱
```{r}
write.csv(dualex_data, file = "/Users/jorgeislaescudero/Documents/GitHub/PAELLALAB/INCREMENTO/data_prepared/dualex_data.csv", row.names = FALSE)
```

Limpio el espacio
```{r}
# Elimina todos los objetos del entorno
rm(list = ls())

# Limpia la memoria RAM
gc()

# Opcional: limpia la consola (solo en RStudio)
cat("\014")
```
