---
title: "code_3.1_SMD_BACI"
author: "Jorge"
date: "2025-10-24"
output: html_document
---
# Lo mismo, pero con SMD

```{r}
library(readr)
library(dplyr)
library(tidyr)
library(metafor)
library(gt)
library(ggplot2)
library(tidyverse)
library(ggthemes)
```

```{r}
knitr::opts_chunk$set(echo = FALSE)
```

Data loading 
```{r message=FALSE, include=FALSE}
ants <-                        read_csv("~/Documents/GitHub/PAELLALAB/INCREMENTO/data_prepared/baci/ants.csv")
invertebrates <-               read_csv("~/Documents/GitHub/PAELLALAB/INCREMENTO/data_prepared/baci/invertebrates.csv")
raton <-                       read_csv("~/Documents/GitHub/PAELLALAB/INCREMENTO/data_prepared/baci/ratones.csv")
soil <-                        read_csv("~/Documents/GitHub/PAELLALAB/INCREMENTO/data_prepared/baci/suelo.csv")
birds <-                       read_csv("~/Documents/GitHub/PAELLALAB/INCREMENTO/data_prepared/baci/birds.csv")
herbs <-                       read_csv("~/Documents/GitHub/PAELLALAB/INCREMENTO/data_prepared/baci/herbs.csv")
woody <-                       read_csv("~/Documents/GitHub/PAELLALAB/INCREMENTO/data_prepared/baci/woody.csv")
clorofila <-                   read_csv("~/Documents/GitHub/PAELLALAB/INCREMENTO/data_prepared/baci/clorofila.csv")
antocianina <-                 read_csv("~/Documents/GitHub/PAELLALAB/INCREMENTO/data_prepared/baci/antocianina.csv")
invertebrates_size_spectrum <- read_csv("~/Documents/GitHub/PAELLALAB/INCREMENTO/data_prepared/baci/invertebrates_size_spectrum.csv")
altura_veg<-                   read_csv("~/Documents/GitHub/PAELLALAB/INCREMENTO/data_prepared/baci/woody_height.csv")
composicion<-                  read_csv("~/Documents/GitHub/PAELLALAB/INCREMENTO/data_prepared/baci/composition.csv") # Already statistically summarized!
garrapatas<-                   read_csv("~/Documents/GitHub/PAELLALAB/INCREMENTO/data_prepared/baci/ticks_summary.csv")
regeneracion <-                read_csv("~/Documents/GitHub/PAELLALAB/INCREMENTO/data_prepared/baci/recruitment.csv") # Already statistically summarized!
browsing <-                    read_csv("~/Documents/GitHub/PAELLALAB/INCREMENTO/data_prepared/baci/cwm_browsig.csv")
fruitset<-                     read_csv("~/Documents/GitHub/PAELLALAB/INCREMENTO/data_prepared/baci/fruitset.csv") # Already statistically summarized!
seedset<-                      read_csv("~/Documents/GitHub/PAELLALAB/INCREMENTO/data_prepared/baci/seedset.csv") # Already statistically summarized!
networks <-                    read_csv("~/Documents/GitHub/PAELLALAB/INCREMENTO/data_prepared/baci/pollination_networks.csv")
teabags<-                      read.csv("~/Documents/GitHub/PAELLALAB/INCREMENTO/data_prepared/baci/teabags.csv") # Already statistically summarized!
```


# Preparo datasets con SD para BACI
🐜
```{r}
ants<- ants %>% select (c(-habitat, -sampling_unit))

ants_stats <- ants %>%
  group_by(site, treatment, year) %>%
  summarise(
    mean_Riqueza = mean(Riqueza, na.rm = TRUE),
    sd_Riqueza = sd(Riqueza, na.rm = TRUE),
    mean_Shannon = mean(Shannon, na.rm = TRUE),
    sd_Shannon = sd(Shannon, na.rm = TRUE),
    mean_Simpson = mean(Simpson, na.rm = TRUE),
    sd_Simpson = sd(Simpson, na.rm = TRUE),
    mean_Abundancia = mean(Abundancia, na.rm = TRUE),
    sd_Abundancia = sd(Abundancia, na.rm = TRUE),
    n_samples = n()  # Número de muestras usadas para calcular la media y la SD
  )
ants_stats<-as.data.frame(ants_stats)
```
🐞
```{r}
#Creo columnas
invertebrates <- invertebrates %>%
  separate(sampling_unit_new, into = c( "site", "treatment", "track", "point"), sep = "_")

#Y ahora elimino
invertebrates<- invertebrates %>% select (c(-track, -point))

invertebrates_stats <- invertebrates %>%
  group_by(site,treatment, year) %>%
  summarise(
    mean_Riqueza = mean(Riqueza, na.rm = TRUE),
    sd_Riqueza = sd(Riqueza, na.rm = TRUE),
    mean_Shannon = mean(Shannon, na.rm = TRUE),
    sd_Shannon = sd(Shannon, na.rm = TRUE),
    mean_Simpson = mean(Simpson, na.rm = TRUE),
    sd_Simpson = sd(Simpson, na.rm = TRUE),
    mean_Abundancia = mean(Abundancia, na.rm = TRUE),
    sd_Abundancia = sd(Abundancia, na.rm = TRUE),
    n_samples = n()  # Número de muestras usadas para calcular la media y la SD
  )

invertebrates_stats<-as.data.frame(invertebrates_stats)
invertebrates_stats <- invertebrates_stats %>%
  mutate(treatment = recode(treatment, 
                            "controlhigh" = "control_high", 
                            "controlhyper" = "control_hyper"))

head(invertebrates_stats)
```
🐀
```{r}
#Y ahora elimino
raton<- raton %>% select (c(-sampling_unit, -level, -sampling_unit_new))

raton_stats <- raton %>%
  group_by(site, treatment, year) %>%
  summarise(
    mean_rodent_abundance = mean(observation, na.rm = TRUE),
    sd_rodent_abundance = sd(observation, na.rm = TRUE),
    n_samples = n(),
    n_non_zero = sum(observation != 0, na.rm = TRUE),
    prop_non_zero = n_non_zero / n_samples  # Proporción calculada después
  )

raton_stats<- raton_stats %>% select (-n_non_zero)

raton_stats<-as.data.frame(raton_stats)

raton_stats <- raton_stats %>%
  mutate(treatment = recode(treatment, 
                            "controlhigh" = "control_high", 
                            "controlhyper" = "control_hyper"))

head(raton_stats)
```
🌍
```{r}
#Y ahora elimino
soil<- soil %>% select (c(-habitat, -plot, -sampling_unit, -date, -variable_type, -variable_name, -level, -units, -comments, -author_code, -sampling_unit_new))

soil <- soil %>%
  rename(soil_density = observation)

soil_stats <- soil %>%
  group_by(site, treatment, year) %>%
  summarise(
    mean_soil_density = mean(soil_density, na.rm = TRUE),
    sd_soil_density = sd(soil_density, na.rm = TRUE),
    n_samples = n()  # Número de muestras usadas para calcular la media y la SD
  )

soil_stats<-as.data.frame(soil_stats)
head(soil_stats)
```
🦅
```{r}
#Quitar columnas inecesarias
birds<- birds %>% select (c(-Habitat,-Sitio, -sampling_unit_new, -Transecto))

#Renombrar
birds <- birds %>%
  rename(treatment = Tratamiento)
birds <- birds %>%
  rename(year = Año)


birds_stats <- birds %>%
  group_by(treatment, year) %>%
  summarise(
    mean_Riqueza = mean(Riqueza, na.rm = TRUE),
    sd_Riqueza = sd(Riqueza, na.rm = TRUE),
    mean_Shannon = mean(Shannon, na.rm = TRUE),
    sd_Shannon = sd(Shannon, na.rm = TRUE),
    mean_Simpson = mean(Simpson, na.rm = TRUE),
    sd_Simpson = sd(Simpson, na.rm = TRUE),
    mean_Abundancia = mean(Abundancia, na.rm = TRUE),
    sd_Abundancia = sd(Abundancia, na.rm = TRUE),
    n_samples = n()  # Número de muestras usadas para calcular la media y la SD
  )
birds_stats<-as.data.frame(birds_stats)
head(birds_stats)
```
🌱
```{r}
#Creo columnas
herbs <- herbs %>%
  separate(sampling_unit_new, into = c( "site","habitat", "year", "treatment", "track", "point"), sep = "_")

#Y ahora elimino
herbs<- herbs %>% select (c(-habitat, -track, -point))

herbs_stats <- herbs %>%
  group_by(site, treatment, year) %>%
  summarise(
    mean_Riqueza = mean(Riqueza, na.rm = TRUE),
    sd_Riqueza = sd(Riqueza, na.rm = TRUE),
    mean_Shannon = mean(Shannon, na.rm = TRUE),
    sd_Shannon = sd(Shannon, na.rm = TRUE),
    mean_Simpson = mean(Simpson, na.rm = TRUE),
    sd_Simpson = sd(Simpson, na.rm = TRUE),
    mean_Abundancia = mean(Abundancia, na.rm = TRUE),
    sd_Abundancia = sd(Abundancia, na.rm = TRUE),
    n_samples = n()  # Número de muestras usadas para calcular la media y la SD
  )

herbs_stats <- herbs_stats %>%
  mutate(treatment = recode(treatment, 
                            "controlhigh" = "control_high", 
                            "controlhyper" = "control_hyper"))

herbs_stats<-as.data.frame(herbs_stats)
head(herbs_stats)
```
🪵
```{r}
woody <- woody %>%
  mutate(
    sampling_unit_new = str_replace_all(sampling_unit_new,
                                        "control_high", "controlhigh"),
    sampling_unit_new = str_replace_all(sampling_unit_new,
                                        "control_hyper", "controlhyper")
  )
#Creo columnas
woody <- woody %>% separate(sampling_unit_new, into = c("site", "habitat", "treatment", "track"), sep = "_")

#Y ahora elimino
woody<- woody %>% select (c(-habitat, -habitat, -track))


woody_stats <- woody %>%
  group_by(site, treatment, year) %>%
  summarise(
    mean_Riqueza = mean(Riqueza, na.rm = TRUE),
    sd_Riqueza = sd(Riqueza, na.rm = TRUE),
    mean_Shannon = mean(Shannon, na.rm = TRUE),
    sd_Shannon = sd(Shannon, na.rm = TRUE),
    mean_Simpson = mean(Simpson, na.rm = TRUE),
    sd_Simpson = sd(Simpson, na.rm = TRUE),
    mean_Abundancia = mean(Abundancia, na.rm = TRUE),
    sd_Abundancia = sd(Abundancia, na.rm = TRUE),
    n_samples = n()  # Número de muestras usadas para calcular la media y la SD
  )
woody_stats<-as.data.frame(woody_stats)

woody_stats <- woody_stats %>%
  mutate(treatment = recode(treatment, 
                            "controlhigh" = "control_high", 
                            "controlhyper" = "control_hyper"))
(woody_stats)
```
🗜️🌳
```{r}
#-------------------------------------------------------------------------------
# 1. Limpieza y preparación de datos
datos_plantas <- clorofila %>%
  filter(!is.na(valor)) %>%  # Eliminar valores faltantes
  select(site, habitat, treatment, year, variable_name, level, valor, author_code) %>%
  mutate(
    year = as.character(year),  # Convertir a carácter para el pivot
    planta_id = paste(site, habitat, author_code, sep = "_")  # ID único para cada planta
  )

# 2. Calcular diferencias entre años
clorofila <- datos_plantas %>%
  filter(year %in% c("2021", "2022")) %>%  # Solo estos años
  pivot_wider(
    names_from = year,
    values_from = valor,
    names_prefix = "valor_"
  ) %>%
  mutate(
    diferencia = valor_2022 - valor_2021,
    cambio = case_when(
      diferencia > 0 ~ "Aumento",
      diferencia < 0 ~ "Disminución",
      TRUE ~ "Sin cambio"
    )
  ) %>%
  arrange(desc(abs(diferencia)))  # Ordenar por magnitud de cambio

clorofila<-clorofila %>% rename(clorofila = diferencia)

clorofila$clorofila <- clorofila$clorofila - 8.731 # Voy a hacer esto para asegurarme de que todos los valores son negativos, sino no puedo hacer el logaritmo para el response ratio.

#Y ahora elimino
clorofila<- clorofila %>% select (c(-habitat,-variable_name, -level, -author_code,-planta_id,-valor_2021, -valor_2022,-cambio))

clorofila_stats <- clorofila %>%
  group_by(site, treatment) %>%
  summarise(
    mean_clorofila = mean(clorofila, na.rm = TRUE),
    sd_clorofila = sd(clorofila, na.rm = TRUE),
    n_samples = n())


clorofila_stats<-as.data.frame(clorofila_stats)
#-------------------------------------------------------------------------------
# Antocianina
antocianina <- antocianina %>% filter(variable_name == "antocianina")

# 1. Limpieza y preparación de datos
datos_plantas <- antocianina %>%
  filter(!is.na(valor)) %>%  # Eliminar valores faltantes
  select(site, habitat, treatment, year, variable_name, level, valor, author_code) %>%
  mutate(
    year = as.character(year),  # Convertir a carácter para el pivot
    planta_id = paste(site, habitat, author_code, sep = "_")  # ID único para cada planta
  )

# 2. Calcular diferencias entre años
antocianina <- datos_plantas %>%
  filter(year %in% c("2021", "2022")) %>%  # Solo estos años
  pivot_wider(
    names_from = year,
    values_from = valor,
    names_prefix = "valor_"
  ) %>%
  mutate(
    diferencia = valor_2022 - valor_2021,
    cambio = case_when(
      diferencia > 0 ~ "Aumento",
      diferencia < 0 ~ "Disminución",
      TRUE ~ "Sin cambio"
    )
  ) %>%
  arrange(desc(abs(diferencia)))  # Ordenar por magnitud de cambio

antocianina<-antocianina %>% rename(antocianina = diferencia)

#Y ahora elimino
antocianina<- antocianina %>% select (c(-habitat,-variable_name, -level, -author_code,-planta_id,-valor_2021, -valor_2022,-cambio))

antocianina_stats <- antocianina %>%
  group_by(site, treatment) %>%
  summarise(
    mean_antocianina = mean(antocianina, na.rm = TRUE),
    sd_antocianina = sd(antocianina, na.rm = TRUE),
    n_samples = n())




library(dplyr)

# Convertir antocianina_stats a data.frame si es necesario (por ser tibble)
antocianina_stats <- as.data.frame(antocianina_stats)

# Combinar los datasets
datos_combinados <- full_join(clorofila_stats, antocianina_stats, 
                             by = c("site", "treatment", "n_samples"))

# Reordenar las columnas como solicitaste
datos_fisiología <- datos_combinados %>%
  select(site, treatment, 
         mean_clorofila, sd_clorofila,
         mean_antocianina, sd_antocianina,
         n_samples)

# Resultado
head(datos_fisiología)
```
🤯🦗
```{r}
invertebrates_size_spectrum$level <- factor(invertebrates_size_spectrum$level)
levels(invertebrates_size_spectrum$level)
str(invertebrates_size_spectrum)

# Voy a incluir la columna que sea el sumatorio del peso de todos los invertebrados que han caido en un pitfall y la voy a llamar invertebrate_biomass 
# 1. Filtramos los registros con individual_weight y sumamos por author_code
total_individual_weight <- invertebrates_size_spectrum %>%
  filter(level == "individual_weight") %>%
  group_by(author_code) %>%
  summarise(
    observation = sum(observation, na.rm = TRUE),
    .groups = "drop"
  )

# 2. Tomamos una fila representativa por author_code para conservar los metadatos
meta_info <- invertebrates_size_spectrum %>%
  filter(level == "individual_weight") %>%
  select(-observation, -level) %>%
  distinct(author_code, .keep_all = TRUE)

# 3. Unimos los datos de suma con los metadatos
new_level_rows <- meta_info %>%
  inner_join(total_individual_weight, by = "author_code") %>%
  mutate(level = "invertebrate_biomass")

# 4. Añadimos estas nuevas filas al dataset original
invertebrates_size_spectrum <- bind_rows(invertebrates_size_spectrum, new_level_rows)

# 5. Elimino las filas que tengan individual_weight, ya que la variable a partir de aquí es "invertebrate_biomass"
invertebrates_size_spectrum <- invertebrates_size_spectrum %>%
  filter(level != "individual_weight")

#CALCULO AQUÍ LOS ESTADÍSTICOS AHORA

size_spectrum_stats <- invertebrates_size_spectrum %>%

  
  # Agrupar por site, treatment, year y level (tipo de variable)
  group_by(site, treatment, year, level) %>%
  
  # Calcular media, sd, y n (ignorando NAs)
  summarise(
    mean = mean(observation, na.rm = TRUE),
    sd = sd(observation, na.rm = TRUE),
    n = sum(!is.na(observation)),
    .groups = "drop"
  ) %>%
  
  # Pivotear más ancho para que cada variable tenga sus columnas
  pivot_wider(
    names_from = level,
    values_from = c(mean, sd, n),
    names_glue = "{.value}_{level}"
  )
```
🌳👆/🌳🌱🪵🌍
```{r}
altura_stats <- altura_veg %>%
  group_by(site, treatment, year) %>%
  summarise(
    media_altura = mean(height_observation, na.rm = TRUE),
    sd_altura = sd(height_observation, na.rm = TRUE),
    n_muestras = sum(!is.na(height_observation)),
    .groups = "drop"
  )

altura_stats <- altura_stats %>%
  rename(
    mean_altura = media_altura,
    sd_altura = sd_altura,
    n_altura = n_muestras
  )

# Ver el resumen
print(altura_stats)

composicion <- composicion %>%
  rename(
    sd_Bare_ground = sd_value_Bare_ground,
    sd_Herbs= sd_value_Herbs,
    sd_Woody_sp= sd_value_Woody_sp,
   # sd_dead_material= sd_value_dead_material,
   n_Bare_ground = n_samples_Bare_ground,
   n_Herbs = n_samples_Herbs,
   n_Woody_sp = n_samples_Woody_sp,
 #  n_dead_material = n_samples_dead_material
  )
# Combinar composicion y altura_stats usando left_join
composicion_combined <- composicion %>%
  left_join(altura_stats, by = c("site", "treatment", "year"))

# Ver el resultado
#print(composicion_combined)
composicion_combined<-as.data.frame(composicion_combined)
```
🪳
```{r}
garrapatas_summary <- garrapatas %>%
  group_by(treatment, year) %>%
  summarise(
    mean_garrapatas = mean(observation, na.rm = TRUE),
    sd_garrapatas = sd(observation, na.rm = TRUE),
    n_garrapatas = sum(!is.na(observation)),
    .groups = "drop"
  )

garrapatas_summary

garrapatas_summary <- garrapatas_summary %>%
  mutate(
    mean_garrapatas = ifelse(treatment == "control_high" & year == 2022, 0.01, mean_garrapatas),
    sd_garrapatas = ifelse(treatment == "control_high" & year == 2022, 0.009, sd_garrapatas)
  )

```
🌳🦌
```{r}
browsing_summary <- browsing %>%
  group_by(site, treatment, year) %>%
  summarise(
    mean_browsing = mean(CWM_browsing, na.rm = TRUE),
    sd_browsing = sd(CWM_browsing, na.rm = TRUE),
    n_browsing = sum(!is.na(CWM_browsing)),
    .groups = "drop"
  ) %>%
  arrange(site, year, treatment)

# Imputo valores muy chicos al control, porque con un 0 el logaritmo no me sale.

browsing_summary <- browsing_summary %>%
  mutate(
    mean_browsing = ifelse(mean_browsing == 0, 0.01, mean_browsing),
    sd_browsing = ifelse(sd_browsing == 0, 0.001, sd_browsing)
  )

```
🍋🍊🍎 
```{r}
# Imputo valores muy chicos al populifolius del 22, que se lo han comido mucho, tengo que imputar porque con un 0 el logaritmo no me sale. No es un error imputar ya que en las poquitas que han quedado muestreables, el % de flores que se han transformado en frutos es 0. 

fruitset <- fruitset %>%
  mutate(
    mean_fs_pop_pol = ifelse(mean_fs_pop_pol == 0, 0.01, mean_fs_pop_pol),
    mean_fs_pop_total = ifelse(mean_fs_pop_total == 0, 0.01, mean_fs_pop_total),
    sd_fs_pop_pol = ifelse(sd_fs_pop_pol == 0, 0.001, sd_fs_pop_pol),
    sd_fs_pop_total = ifelse(sd_fs_pop_total == 0, 0.001, sd_fs_pop_total)
  )


# Aunque no tengo realmente claro si quiero andar imputando o no, voy a combinar los datos de fruit/set y seed/set en un único dataset
head(seedset)
fruitset_seedset_stats <- fruitset %>% 
  left_join(seedset, by = c("year", "treatment"))

```
🌼🐝
```{r}
networks
#Creo columnas
networks <- networks %>%
  separate(sampling_unit_new, into = c("treatment", "track", "año"), sep = "_")

#Y ahora elimino
networks<- networks %>% select (c(-track, -año, -sampling_unit))

networks_stats <- networks %>%
  group_by(treatment, year) %>%
  summarise(
    mean_connectance = mean(connectance, na.rm = TRUE),
    sd_connectance = sd(connectance, na.rm = TRUE),
    mean_weighted_NODF = mean(weighted_NODF, na.rm = TRUE),
    sd_weighted_NODF = sd(weighted_NODF, na.rm = TRUE),
    mean_interaction_evenness = mean(interaction_evenness, na.rm = TRUE),
    sd_interaction_evenness = sd(interaction_evenness, na.rm = TRUE),
    mean_specificity_H2 = mean(specificity_H2, na.rm = TRUE),
    sd_specificity_H2 = sd(specificity_H2, na.rm = TRUE),
    mean_modularity = mean(modularity, na.rm = TRUE),
    sd_modularity = sd(modularity, na.rm = TRUE),
    mean_riqueza_interacciones = mean(riqueza_interacciones, na.rm = TRUE),
    sd_riqueza_interacciones = sd(riqueza_interacciones, na.rm = TRUE),
    mean_especies_polinizadores = mean(especies_polinizadores, na.rm = TRUE),
    sd_especies_polinizadores = sd(especies_polinizadores, na.rm = TRUE),
    mean_especies_plantas = mean(especies_plantas, na.rm = TRUE),
    sd_especies_plantas = sd(especies_plantas, na.rm = TRUE),
    n_samples = n()  # Número de muestras usadas para calcular la media y la SD
  )

networks_stats<-as.data.frame(networks_stats)
head(networks_stats)

#Vamos a añadir una w delante de connectance, ya que estámos trabajando con weighted connectance. 
library(stringr)

# Modificar los nombres de las columnas
networks_stats <- networks_stats %>%
  rename_with(~ str_replace(., "connectance", "Wconnectance"))

# Ver los resultados
head(networks_stats)

```

# Reviso estructuras de datasets
```{r}
#str(ants_stats) # Métricas de riqueza, diversidad y abundancia para hormigas en toledo y valencia
#str(invertebrates_stats) # Métricas de riqueza, diversidad y abundancia para invertebrados terrestres en toledo y valencia
#str(raton_stats) # Métricas de abundancia (rodent_abundance) y frecuencia de ocurrencia (prop_non_zero) de roedores para toledo y valencia
#str(soil_stats) # Métricas de densidad de suelo para toledo y valencia
#str(birds_stats)  # Métricas de riqueza, diversidad y abundancia para aves en toledo
#str(herbs_stats) # Métricas de riqueza, diversidad y abundancia para herbáceas en toledo
#str(networks_stats) # Métricas de polinización (riqueza_interacciones, especies_polinizadores, especies_plantas) y redes de polinización (Wconnectance, weighted_NODF, interaction_evenness, specificity_H2, modularity) #para toledo
#str(woody_stats) # Métricas de riqueza, diversidad y abundancia para leñosas en toledo
#str(datos_fisiología)   # Variación entre 2022 y 2021 en los niveles de clorofila y antocianina  de las hojas nuevas de Q.ilex en Toledo y Valencia
#str(size_spectrum_stats)   # Métricas de 2022 y 2021 en los niveles de Kc, carrying_capacity, invertebrate biomass, lambda y trophic_efficiency Toledo y Valencia
#str(composicion_combined) # Métricas de altura y cobertura en tracks de (woody, herbs, bare_ground, dead material) para Toledo EN 2022 y 2021
#str(garrapatas_summary) # Densidad de garrapatas en el ambiente para 2021 y 2022 en Valencia
#str(regeneracion) # Abundancia, diversidad simpsony riqueza de reclutas en valencia y toledo para 2021 y 2022. 
#str(browsing_summary) # Community Weighted Mean de escala numérica de herbiboría para 2021 y 2022 en Toledo
#str(fruitset) # fruit_set para ladanifer en toledo, lo tengo tanto excluyendo el efecto de los herbívoros, y uniendo pol + herbivoría.
#str(teabags) # Degradación y estabilización de la materia orgánica en 2021 y 2022 para Toledo y Valencia
```

# Ejecuto BACI
BACI HORMIGAS
```{r}
summary_stats <- ants_stats
metricas <- c("Riqueza","Simpson", "Abundancia")
results <- data.frame()

# Toledo
for (metrica in metricas) {
  toledo <- summary_stats %>% filter(site == "toledo")
  
  high <- escalc(
    measure = "SMD",
    m1i = toledo[[paste0("mean_", metrica)]][toledo$treatment == "high"],
    m2i = toledo[[paste0("mean_", metrica)]][toledo$treatment == "control"],
    sd1i = toledo[[paste0("sd_", metrica)]][toledo$treatment == "high"],
    sd2i = toledo[[paste0("sd_", metrica)]][toledo$treatment == "control"],
    n1i = toledo$n_samples[toledo$treatment == "high"],
    n2i = toledo$n_samples[toledo$treatment == "control"]
  ) %>%
    as.data.frame() %>%
    mutate(
      Site = "Toledo",
      Tratamiento = "high",
      Variable = metrica,
      Year = toledo$year[toledo$treatment == "high"],
      Control = "control"
    )
  
  hyper <- escalc(
    measure = "SMD",
    m1i = toledo[[paste0("mean_", metrica)]][toledo$treatment == "hyper"],
    m2i = toledo[[paste0("mean_", metrica)]][toledo$treatment == "control"],
    sd1i = toledo[[paste0("sd_", metrica)]][toledo$treatment == "hyper"],
    sd2i = toledo[[paste0("sd_", metrica)]][toledo$treatment == "control"],
    n1i = toledo$n_samples[toledo$treatment == "hyper"],
    n2i = toledo$n_samples[toledo$treatment == "control"]
  ) %>%
    as.data.frame() %>%
    mutate(
      Site = "Toledo",
      Tratamiento = "hyper",
      Variable = metrica,
      Year = toledo$year[toledo$treatment == "hyper"],
      Control = "control"
    )
  
  results <- bind_rows(results, high, hyper)
}

# Valencia
for (metrica in metricas) {
  valencia <- summary_stats %>% filter(site == "valencia")
  
  high_val <- escalc(
    measure = "SMD",
    m1i = valencia[[paste0("mean_", metrica)]][valencia$treatment == "high"],
    m2i = valencia[[paste0("mean_", metrica)]][valencia$treatment == "control_high"],
    sd1i = valencia[[paste0("sd_", metrica)]][valencia$treatment == "high"],
    sd2i = valencia[[paste0("sd_", metrica)]][valencia$treatment == "control_high"],
    n1i = valencia$n_samples[valencia$treatment == "high"],
    n2i = valencia$n_samples[valencia$treatment == "control_high"]
  ) %>%
    as.data.frame() %>%
    mutate(
      Site = "Valencia",
      Tratamiento = "high",
      Variable = metrica,
      Year = valencia$year[valencia$treatment == "high"],
      Control = "control_high"
    )
  
  hyper_val <- escalc(
    measure = "SMD",
    m1i = valencia[[paste0("mean_", metrica)]][valencia$treatment == "hyper"],
    m2i = valencia[[paste0("mean_", metrica)]][valencia$treatment == "control_hyper"],
    sd1i = valencia[[paste0("sd_", metrica)]][valencia$treatment == "hyper"],
    sd2i = valencia[[paste0("sd_", metrica)]][valencia$treatment == "control_hyper"],
    n1i = valencia$n_samples[valencia$treatment == "hyper"],
    n2i = valencia$n_samples[valencia$treatment == "control_hyper"]
  ) %>%
    as.data.frame() %>%
    mutate(
      Site = "Valencia",
      Tratamiento = "hyper",
      Variable = metrica,
      Year = valencia$year[valencia$treatment == "hyper"],
      Control = "control_hyper"
    )
  
  results <- bind_rows(results, high_val, hyper_val)
}

# Cálculo de IC 
results <- results %>%
  rename(SMD = yi, var_SMD = vi) %>%
  mutate(
    CI_lower = SMD - 1.96 * sqrt(var_SMD),
    CI_upper = SMD + 1.96 * sqrt(var_SMD),
    Grupo = paste(Site, "-", Tratamiento, "vs", Control))

# Gráfico SMD

# Reasignar etiquetas de las variables
results$Variable <- factor(
  results$Variable,
  levels = c("Abundancia", "Riqueza", "Simpson"),
  labels = c("Abundance", "Richness", "Diversity")
)

# Reasignar etiquetas de los grupos en la leyenda
results$Grupo <- factor(
  results$Grupo,
  levels = c(
    "Toledo - high vs control",
    "Toledo - hyper vs control",
    "Valencia - high vs control_high",
    "Valencia - hyper vs control_hyper"
  ),
  labels = c(
    "Quintos de Mora - high vs control",
    "Quintos de Mora - hyper vs control",
    "Muela de Cortes - high vs control",
    "Muela de Cortes - hyper vs control"
  )
)

plot_ants_SMD <- ggplot(results, aes(x = factor(Year), y = SMD, color = Grupo)) +
  geom_point(position = position_dodge(width = 0.5), size = 3) +
  geom_errorbar(
    aes(ymin = CI_lower, ymax = CI_upper),
    width = 0.2,
    position = position_dodge(width = 0.5)
  ) +
  geom_hline(yintercept = 0, linetype = "dashed") +
  facet_wrap(~Variable, scales = "free_y", ncol = 1) +
  labs(
    title = "Ants - Treatment Effect Size = SMD ± IC 95%",
    x = "Time",
    y = "SMD",
    color = NULL
  ) +
  scale_x_discrete(labels = c("2021" = "Before", "2022" = "After")) +
  theme_minimal() +
  theme(
    legend.position = "bottom",
    legend.text = element_text(size = 8),
    legend.title = element_blank(),
    legend.key.width = unit(1.5, "lines"),
    legend.key.height = unit(0.7, "lines"),
    legend.box = "horizontal",
    legend.box.just = "center",
    plot.title = element_text(hjust = 0.5, face = "bold"),
    panel.spacing = unit(1, "lines")
  ) +
  guides(color = guide_legend(nrow = 2, byrow = TRUE))


ggsave(
filename =  "~/Documents/GitHub/PAELLALAB/INCREMENTO/figures/Manuscript/Sup_Mat/plot_ants_SMD.png",
plot = plot_ants_SMD,
width = 5, height = 8, units = "in", dpi = 300)


# Cálculo de cambios BACI
baci_data <- results %>%
  select(Site, Tratamiento, Variable, Year, SMD, var_SMD) %>%
  pivot_wider(names_from = Year, values_from = c(SMD, var_SMD)) %>%
  mutate(
    Delta_SMD = SMD_2022 - SMD_2021,
    Delta_var = var_SMD_2021 + var_SMD_2022,
    CI_lower = Delta_var - 1.96 * sqrt(Delta_var),
    CI_upper = Delta_var + 1.96 * sqrt(Delta_var),
    Diferencia_Significativa = ifelse(CI_lower > 0 | CI_upper < 0, "Sí", "No")
  )

# Gráfico de cambio entre años
ggplot(baci_data, aes(x = Tratamiento, y = Delta_SMD, color = Site)) +
  geom_point(position = position_dodge(width = 0.5), size = 3) +
  geom_errorbar(
    aes(ymin = CI_lower, ymax = CI_upper),
    width = 0.2,
    position = position_dodge(width = 0.5)
  ) +
  geom_hline(yintercept = 0, linetype = "dashed") +
  facet_wrap(~Variable, scales = "fixed") +
  # ylim(0.4, 4) +
  labs(
    title = "Hormigas - Cambio en el efecto entre años (ΔSMD)",
    x = "Tratamiento",
    y = "Cambio relativo en SMD (2022 vs 2021)"
  ) +
  theme_minimal()

# Tabla resumen
tabla_final <- baci_data %>%
  select(Site, Tratamiento, Variable,
         SMD_2021, SMD_2022, Delta_SMD,
         CI_lower, CI_upper,
         Diferencia_Significativa) %>%
  gt::gt() %>%
  tab_header(
    title = "Hormigas - Resultados del Análisis de SMD entre Años",
  ) %>%
  cols_label(
    Site = "Sitio",
    Tratamiento = "Tratamiento",
    Variable = "Métrica",
    SMD_2021 = "SMD 2021",
    SMD_2022 = "SMD 2022",
    Delta_SMD = "ΔSMD",
    CI_lower = "IC Inferior",
    CI_upper = "IC Superior",
    Diferencia_Significativa = "¿Significativo?"
  ) %>%
  fmt_number(columns = where(is.numeric), decimals = 3) %>%
  data_color(
    columns = Diferencia_Significativa,
    colors = scales::col_factor(
      palette = c("Sí" = "lightblue", "No" = "lightgray"),
      domain = c("Sí", "No")
    )
  )

tabla_final

# Guardar la tabla final como CSV
ants_baci_results <- baci_data %>%
  select(
    Site, Tratamiento, Variable,
    SMD_2021, SMD_2022, Delta_SMD,
    CI_lower, CI_upper,
    Diferencia_Significativa
  )

# Crear la ruta completa (asegúrate de que el directorio existe)
ruta_csv <- "~/Documents/GitHub/PAELLALAB/INCREMENTO/results/SMD/ants_baci_results.csv"

# Guardar el archivo
write.csv(ants_baci_results, file = ruta_csv, row.names = FALSE)
```
BACI INVERTEBRATES
```{r}
# --- Datos y cálculos originales (modificados para incluir exp(lnRR)) ---
summary_stats <- invertebrates_stats
metricas <- c("Riqueza", "Simpson", "Abundancia")
results <- data.frame()

# 1. Análisis para Toledo
for (metrica in metricas) {
  toledo <- summary_stats %>% filter(site == "toledo")
  
  high <- escalc(
    measure = "SMD",
    m1i = toledo[[paste0("mean_", metrica)]][toledo$treatment == "high"],
    m2i = toledo[[paste0("mean_", metrica)]][toledo$treatment == "control"],
    sd1i = toledo[[paste0("sd_", metrica)]][toledo$treatment == "high"],
    sd2i = toledo[[paste0("sd_", metrica)]][toledo$treatment == "control"],
    n1i = toledo$n_samples[toledo$treatment == "high"],
    n2i = toledo$n_samples[toledo$treatment == "control"]
  ) %>% 
    as.data.frame() %>% 
    mutate(
      Site = "Toledo", Tratamiento = "high", Variable = metrica,
      Year = toledo$year[toledo$treatment == "high"], Control = "control"
    )
  
  hyper <- escalc(
    measure = "SMD",
    m1i = toledo[[paste0("mean_", metrica)]][toledo$treatment == "hyper"],
    m2i = toledo[[paste0("mean_", metrica)]][toledo$treatment == "control"],
    sd1i = toledo[[paste0("sd_", metrica)]][toledo$treatment == "hyper"],
    sd2i = toledo[[paste0("sd_", metrica)]][toledo$treatment == "control"],
    n1i = toledo$n_samples[toledo$treatment == "hyper"],
    n2i = toledo$n_samples[toledo$treatment == "control"]
  ) %>% 
    as.data.frame() %>% 
    mutate(
      Site = "Toledo", Tratamiento = "hyper", Variable = metrica,
      Year = toledo$year[toledo$treatment == "hyper"], Control = "control"
    )
  
  results <- bind_rows(results, high, hyper)
}

# 2. Análisis para Valencia
for (metrica in metricas) {
  valencia <- summary_stats %>% filter(site == "valencia")
  
  high_val <- escalc(
    measure = "SMD",
    m1i = valencia[[paste0("mean_", metrica)]][valencia$treatment == "high"],
    m2i = valencia[[paste0("mean_", metrica)]][valencia$treatment == "control_high"],
    sd1i = valencia[[paste0("sd_", metrica)]][valencia$treatment == "high"],
    sd2i = valencia[[paste0("sd_", metrica)]][valencia$treatment == "control_high"],
    n1i = valencia$n_samples[valencia$treatment == "high"],
    n2i = valencia$n_samples[valencia$treatment == "control_high"]
  ) %>% 
    as.data.frame() %>% 
    mutate(
      Site = "Valencia", Tratamiento = "high", Variable = metrica,
      Year = valencia$year[valencia$treatment == "high"], Control = "control_high"
    )
  
  hyper_val <- escalc(
    measure = "SMD",
    m1i = valencia[[paste0("mean_", metrica)]][valencia$treatment == "hyper"],
    m2i = valencia[[paste0("mean_", metrica)]][valencia$treatment == "control_hyper"],
    sd1i = valencia[[paste0("sd_", metrica)]][valencia$treatment == "hyper"],
    sd2i = valencia[[paste0("sd_", metrica)]][valencia$treatment == "control_hyper"],
    n1i = valencia$n_samples[valencia$treatment == "hyper"],
    n2i = valencia$n_samples[valencia$treatment == "control_hyper"]
  ) %>% 
    as.data.frame() %>% 
    mutate(
      Site = "Valencia", Tratamiento = "hyper", Variable = metrica,
      Year = valencia$year[valencia$treatment == "hyper"], Control = "control_hyper"
    )
  
  results <- bind_rows(results, high_val, hyper_val)
}

# Cálculo de IC 
results <- results %>%
  rename(SMD = yi, var_SMD = vi) %>%
  mutate(
    CI_lower = SMD - 1.96 * sqrt(var_SMD),
    CI_upper = SMD + 1.96 * sqrt(var_SMD),
    Grupo = paste(Site, "-", Tratamiento, "vs", Control))

# Gráfico SMD

# Reasignar etiquetas de las variables
results$Variable <- factor(
  results$Variable,
  levels = c("Abundancia", "Riqueza", "Simpson"),
  labels = c("Abundance", "Richness", "Diversity")
)

# Reasignar etiquetas de los grupos en la leyenda
results$Grupo <- factor(
  results$Grupo,
  levels = c(
    "Toledo - high vs control",
    "Toledo - hyper vs control",
    "Valencia - high vs control_high",
    "Valencia - hyper vs control_hyper"
  ),
  labels = c(
    "Quintos de Mora - high vs control",
    "Quintos de Mora - hyper vs control",
    "Muela de Cortes - high vs control",
    "Muela de Cortes - hyper vs control"
  )
)

plot_invertebrates_SMD <- ggplot(results, aes(x = factor(Year), y = SMD, color = Grupo)) +
  geom_point(position = position_dodge(width = 0.5), size = 3) +
  geom_errorbar(
    aes(ymin = CI_lower, ymax = CI_upper),
    width = 0.2,
    position = position_dodge(width = 0.5)
  ) +
  geom_hline(yintercept = 0, linetype = "dashed") +
  facet_wrap(~Variable, scales = "free_y", ncol = 1) +
  labs(
    title = "Epigeic Invertebrates - Treatment Effect Size = SMD ± IC 95%",
    x = "Time",
    y = "SMD",
    color = NULL
  ) +
  scale_x_discrete(labels = c("2021" = "Before", "2022" = "After")) +
  theme_minimal() +
  theme(
    legend.position = "bottom",
    legend.text = element_text(size = 8),
    legend.title = element_blank(),
    legend.key.width = unit(1.5, "lines"),
    legend.key.height = unit(0.7, "lines"),
    legend.box = "horizontal",
    legend.box.just = "center",
    plot.title = element_text(hjust = 0.5, face = "bold"),
    panel.spacing = unit(1, "lines")
  ) +
  guides(color = guide_legend(nrow = 2, byrow = TRUE))


ggsave(
filename =  "~/Documents/GitHub/PAELLALAB/INCREMENTO/figures/Manuscript/Sup_Mat/plot_invertebrates_SMD.png",
plot = plot_invertebrates_SMD,
width = 5, height = 8, units = "in", dpi = 300)


# Cálculo de cambios BACI
baci_data <- results %>%
  select(Site, Tratamiento, Variable, Year, SMD, var_SMD) %>%
  pivot_wider(names_from = Year, values_from = c(SMD, var_SMD)) %>%
  mutate(
    Delta_SMD = SMD_2022 - SMD_2021,
    Delta_var = var_SMD_2021 + var_SMD_2022,
    CI_lower = Delta_SMD - 1.96 * sqrt(Delta_SMD),
    CI_upper = Delta_SMD + 1.96 * sqrt(Delta_SMD),
    Diferencia_Significativa = ifelse(CI_lower > 0 | CI_upper < 0, "Sí", "No")
  )

# Gráfico de cambio entre años
ggplot(baci_data, aes(x = Tratamiento, y = Delta_SMD, color = Site)) +
  geom_point(position = position_dodge(width = 0.5), size = 3) +
  geom_errorbar(
    aes(ymin = CI_lower, ymax = CI_upper),
    width = 0.2,
    position = position_dodge(width = 0.5)
  ) +
  geom_hline(yintercept = 0, linetype = "dashed") +
  facet_wrap(~Variable, scales = "fixed") +
  # ylim(0.4, 4) +
  labs(
    title = "Invertebrates - Cambio en el efecto entre años (ΔSMD)",
    x = "Tratamiento",
    y = "Cambio relativo en SMD (2022 vs 2021)"
  ) +
  theme_minimal()

# Tabla resumen
tabla_final <- baci_data %>%
  select(Site, Tratamiento, Variable,
         SMD_2021, SMD_2022, Delta_SMD,
         CI_lower, CI_upper,
         Diferencia_Significativa) %>%
  gt::gt() %>%
  tab_header(
    title = "Invertebrates - Resultados del Análisis de SMD entre Años",
  ) %>%
  cols_label(
    Site = "Sitio",
    Tratamiento = "Tratamiento",
    Variable = "Métrica",
    SMD_2021 = "SMD 2021",
    SMD_2022 = "SMD 2022",
    Delta_SMD = "ΔSMD",
    CI_lower = "IC Inferior",
    CI_upper = "IC Superior",
    Diferencia_Significativa = "¿Significativo?"
  ) %>%
  fmt_number(columns = where(is.numeric), decimals = 3) %>%
  data_color(
    columns = Diferencia_Significativa,
    colors = scales::col_factor(
      palette = c("Sí" = "lightblue", "No" = "lightgray"),
      domain = c("Sí", "No")
    )
  )

tabla_final

# Guardar la tabla final como CSV
invertebrates_baci_results <- baci_data %>%
  select(
    Site, Tratamiento, Variable,
    SMD_2021, SMD_2022, Delta_SMD,
    CI_lower, CI_upper,
    Diferencia_Significativa
  )

# Crear la ruta completa (asegúrate de que el directorio existe)
ruta_csv <- "~/Documents/GitHub/PAELLALAB/INCREMENTO/results/SMD/invertebrates_baci_results.csv"

# Guardar el archivo
write.csv(invertebrates_baci_results, file = ruta_csv, row.names = FALSE)
```
BACI RODENTS
```{r}
# --- Datos y cálculos originales (modificados para incluir exp(lnRR)) ---
summary_stats <- raton_stats
metricas <- c("rodent_abundance")
results <- data.frame()

# 1. Análisis para Toledo
for (metrica in metricas) {
  toledo <- summary_stats %>% filter(site == "toledo")
  
  high <- escalc(
    measure = "SMD",
    m1i = toledo[[paste0("mean_", metrica)]][toledo$treatment == "high"],
    m2i = toledo[[paste0("mean_", metrica)]][toledo$treatment == "control"],
    sd1i = toledo[[paste0("sd_", metrica)]][toledo$treatment == "high"],
    sd2i = toledo[[paste0("sd_", metrica)]][toledo$treatment == "control"],
    n1i = toledo$n_samples[toledo$treatment == "high"],
    n2i = toledo$n_samples[toledo$treatment == "control"]
  ) %>% 
    as.data.frame() %>% 
    mutate(
      Site = "Toledo", Tratamiento = "high", Variable = metrica,
      Year = toledo$year[toledo$treatment == "high"], Control = "control"
    )
  
  hyper <- escalc(
    measure = "SMD",
    m1i = toledo[[paste0("mean_", metrica)]][toledo$treatment == "hyper"],
    m2i = toledo[[paste0("mean_", metrica)]][toledo$treatment == "control"],
    sd1i = toledo[[paste0("sd_", metrica)]][toledo$treatment == "hyper"],
    sd2i = toledo[[paste0("sd_", metrica)]][toledo$treatment == "control"],
    n1i = toledo$n_samples[toledo$treatment == "hyper"],
    n2i = toledo$n_samples[toledo$treatment == "control"]
  ) %>% 
    as.data.frame() %>% 
    mutate(
      Site = "Toledo", Tratamiento = "hyper", Variable = metrica,
      Year = toledo$year[toledo$treatment == "hyper"], Control = "control"
    )
  
  results <- bind_rows(results, high, hyper)
}

# 2. Análisis para Valencia
for (metrica in metricas) {
  valencia <- summary_stats %>% filter(site == "valencia")
  
  high_val <- escalc(
    measure = "SMD",
    m1i = valencia[[paste0("mean_", metrica)]][valencia$treatment == "high"],
    m2i = valencia[[paste0("mean_", metrica)]][valencia$treatment == "control_high"],
    sd1i = valencia[[paste0("sd_", metrica)]][valencia$treatment == "high"],
    sd2i = valencia[[paste0("sd_", metrica)]][valencia$treatment == "control_high"],
    n1i = valencia$n_samples[valencia$treatment == "high"],
    n2i = valencia$n_samples[valencia$treatment == "control_high"]
  ) %>% 
    as.data.frame() %>% 
    mutate(
      Site = "Valencia", Tratamiento = "high", Variable = metrica,
      Year = valencia$year[valencia$treatment == "high"], Control = "control_high"
    )
  
  hyper_val <- escalc(
    measure = "SMD",
    m1i = valencia[[paste0("mean_", metrica)]][valencia$treatment == "hyper"],
    m2i = valencia[[paste0("mean_", metrica)]][valencia$treatment == "control_hyper"],
    sd1i = valencia[[paste0("sd_", metrica)]][valencia$treatment == "hyper"],
    sd2i = valencia[[paste0("sd_", metrica)]][valencia$treatment == "control_hyper"],
    n1i = valencia$n_samples[valencia$treatment == "hyper"],
    n2i = valencia$n_samples[valencia$treatment == "control_hyper"]
  ) %>% 
    as.data.frame() %>% 
    mutate(
      Site = "Valencia", Tratamiento = "hyper", Variable = metrica,
      Year = valencia$year[valencia$treatment == "hyper"], Control = "control_hyper"
    )
  
  results <- bind_rows(results, high_val, hyper_val)
}

# Cálculo de IC 
results <- results %>%
  rename(SMD = yi, var_SMD = vi) %>%
  mutate(
    CI_lower = SMD - 1.96 * sqrt(var_SMD),
    CI_upper = SMD + 1.96 * sqrt(var_SMD),
    Grupo = paste(Site, "-", Tratamiento, "vs", Control))

# Gráfico SMD

# Reasignar etiquetas de las variables
results$Variable <- factor(
  results$Variable,
  levels = c("Abundancia", "Riqueza", "Simpson"),
  labels = c("Abundance", "Richness", "Diversity")
)

# Reasignar etiquetas de los grupos en la leyenda
results$Grupo <- factor(
  results$Grupo,
  levels = c(
    "Toledo - high vs control",
    "Toledo - hyper vs control",
    "Valencia - high vs control_high",
    "Valencia - hyper vs control_hyper"
  ),
  labels = c(
    "Quintos de Mora - high vs control",
    "Quintos de Mora - hyper vs control",
    "Muela de Cortes - high vs control",
    "Muela de Cortes - hyper vs control"
  )
)

plot_rodents_SMD <- ggplot(results, aes(x = factor(Year), y = SMD, color = Grupo)) +
  geom_point(position = position_dodge(width = 0.5), size = 3) +
  geom_errorbar(
    aes(ymin = CI_lower, ymax = CI_upper),
    width = 0.2,
    position = position_dodge(width = 0.5)
  ) +
  geom_hline(yintercept = 0, linetype = "dashed") +
  labs(
    title = "Small Mammals - Treatment Effect Size = SMD ± IC 95%",
    subtitle = "Abundance",
    x = "Time",
    y = "SMD",
    color = NULL
  ) +
  scale_x_discrete(labels = c("2021" = "Before", "2022" = "After")) +
  scale_y_continuous(limits = c(-1.5, 1.5)) +  # Ajusta estos valores según tus datos
  theme_minimal() +
  theme(
    legend.position = "bottom",
    legend.text = element_text(size = 8),
    legend.title = element_blank(),
    legend.key.width = unit(1.5, "lines"),
    legend.key.height = unit(0.7, "lines"),
    legend.box = "horizontal",
    legend.box.just = "center",
    plot.title = element_text(hjust = 0.5, face = "bold"),
    panel.spacing = unit(1, "lines")
  ) +
  guides(color = guide_legend(nrow = 2, byrow = TRUE))


ggsave(
filename =  "~/Documents/GitHub/PAELLALAB/INCREMENTO/figures/Manuscript/Sup_Mat/plot_rodents_SMD.png",
plot = plot_rodents_SMD,
width = 6, height = 8, units = "in", dpi = 300)


# Cálculo de cambios BACI
baci_data <- results %>%
  select(Site, Tratamiento, Variable, Year, SMD, var_SMD) %>%
  pivot_wider(names_from = Year, values_from = c(SMD, var_SMD)) %>%
  mutate(
    Delta_SMD = SMD_2022 - SMD_2021,
    Delta_var = var_SMD_2021 + var_SMD_2022,
    CI_lower = Delta_SMD - 1.96 * sqrt(Delta_SMD),
    CI_upper = Delta_SMD + 1.96 * sqrt(Delta_SMD),
    Diferencia_Significativa = ifelse(CI_lower > 0 | CI_upper < 0, "Sí", "No")
  )

# Gráfico de cambio entre años
ggplot(baci_data, aes(x = Tratamiento, y = Delta_SMD, color = Site)) +
  geom_point(position = position_dodge(width = 0.5), size = 3) +
  geom_errorbar(
    aes(ymin = CI_lower, ymax = CI_upper),
    width = 0.2,
    position = position_dodge(width = 0.5)
  ) +
  geom_hline(yintercept = 0, linetype = "dashed") +
  facet_wrap(~Variable, scales = "fixed") +
  # ylim(0.4, 4) +
  labs(
    title = "Small Mammals - Cambio en el efecto entre años (ΔSMD)",
    x = "Tratamiento",
    y = "Cambio relativo en SMD (2022 vs 2021)"
  ) +
  theme_minimal()

# Tabla resumen
tabla_final <- baci_data %>%
  select(Site, Tratamiento, Variable,
         SMD_2021, SMD_2022, Delta_SMD,
         CI_lower, CI_upper,
         Diferencia_Significativa) %>%
  gt::gt() %>%
  tab_header(
    title = "Small Mammals - Resultados del Análisis de SMD entre Años",
  ) %>%
  cols_label(
    Site = "Sitio",
    Tratamiento = "Tratamiento",
    Variable = "Métrica",
    SMD_2021 = "SMD 2021",
    SMD_2022 = "SMD 2022",
    Delta_SMD = "ΔSMD",
    CI_lower = "IC Inferior",
    CI_upper = "IC Superior",
    Diferencia_Significativa = "¿Significativo?"
  ) %>%
  fmt_number(columns = where(is.numeric), decimals = 3) %>%
  data_color(
    columns = Diferencia_Significativa,
    colors = scales::col_factor(
      palette = c("Sí" = "lightblue", "No" = "lightgray"),
      domain = c("Sí", "No")
    )
  )

tabla_final

# Guardar la tabla final como CSV
rodents_baci_results <- baci_data %>%
  select(
    Site, Tratamiento, Variable,
    SMD_2021, SMD_2022, Delta_SMD,
    CI_lower, CI_upper,
    Diferencia_Significativa
  )

# Crear la ruta completa (asegúrate de que el directorio existe)
ruta_csv <- "~/Documents/GitHub/PAELLALAB/INCREMENTO/results/SMD/rodents_baci_results.csv"

# Guardar el archivo
write.csv(rodents_baci_results, file = ruta_csv, row.names = FALSE)
```
BACI SOIL
```{r}
# --- Datos y cálculos originales (modificados para incluir exp(lnRR)) ---
summary_stats <- soil_stats
metricas <- c("soil_density")
results <- data.frame()

# 1. Análisis para Toledo
for (metrica in metricas) {
  toledo <- summary_stats %>% filter(site == "toledo")
  
  high <- escalc(
    measure = "SMD",
    m1i = toledo[[paste0("mean_", metrica)]][toledo$treatment == "high"],
    m2i = toledo[[paste0("mean_", metrica)]][toledo$treatment == "control"],
    sd1i = toledo[[paste0("sd_", metrica)]][toledo$treatment == "high"],
    sd2i = toledo[[paste0("sd_", metrica)]][toledo$treatment == "control"],
    n1i = toledo$n_samples[toledo$treatment == "high"],
    n2i = toledo$n_samples[toledo$treatment == "control"]
  ) %>% 
    as.data.frame() %>% 
    mutate(
      Site = "Toledo", Tratamiento = "high", Variable = metrica,
      Year = toledo$year[toledo$treatment == "high"], Control = "control"
    )
  
  hyper <- escalc(
    measure = "SMD",
    m1i = toledo[[paste0("mean_", metrica)]][toledo$treatment == "hyper"],
    m2i = toledo[[paste0("mean_", metrica)]][toledo$treatment == "control"],
    sd1i = toledo[[paste0("sd_", metrica)]][toledo$treatment == "hyper"],
    sd2i = toledo[[paste0("sd_", metrica)]][toledo$treatment == "control"],
    n1i = toledo$n_samples[toledo$treatment == "hyper"],
    n2i = toledo$n_samples[toledo$treatment == "control"]
  ) %>% 
    as.data.frame() %>% 
    mutate(
      Site = "Toledo", Tratamiento = "hyper", Variable = metrica,
      Year = toledo$year[toledo$treatment == "hyper"], Control = "control"
    )
  
  results <- bind_rows(results, high, hyper)
}

# 2. Análisis para Valencia
for (metrica in metricas) {
  valencia <- summary_stats %>% filter(site == "valencia")
  
  high_val <- escalc(
    measure = "SMD",
    m1i = valencia[[paste0("mean_", metrica)]][valencia$treatment == "high"],
    m2i = valencia[[paste0("mean_", metrica)]][valencia$treatment == "control_high"],
    sd1i = valencia[[paste0("sd_", metrica)]][valencia$treatment == "high"],
    sd2i = valencia[[paste0("sd_", metrica)]][valencia$treatment == "control_high"],
    n1i = valencia$n_samples[valencia$treatment == "high"],
    n2i = valencia$n_samples[valencia$treatment == "control_high"]
  ) %>% 
    as.data.frame() %>% 
    mutate(
      Site = "Valencia", Tratamiento = "high", Variable = metrica,
      Year = valencia$year[valencia$treatment == "high"], Control = "control_high"
    )
  
  hyper_val <- escalc(
    measure = "SMD",
    m1i = valencia[[paste0("mean_", metrica)]][valencia$treatment == "hyper"],
    m2i = valencia[[paste0("mean_", metrica)]][valencia$treatment == "control_hyper"],
    sd1i = valencia[[paste0("sd_", metrica)]][valencia$treatment == "hyper"],
    sd2i = valencia[[paste0("sd_", metrica)]][valencia$treatment == "control_hyper"],
    n1i = valencia$n_samples[valencia$treatment == "hyper"],
    n2i = valencia$n_samples[valencia$treatment == "control_hyper"]
  ) %>% 
    as.data.frame() %>% 
    mutate(
      Site = "Valencia", Tratamiento = "hyper", Variable = metrica,
      Year = valencia$year[valencia$treatment == "hyper"], Control = "control_hyper"
    )
  
  results <- bind_rows(results, high_val, hyper_val)
}

# Cálculo de IC 
results <- results %>%
  rename(SMD = yi, var_SMD = vi) %>%
  mutate(
    CI_lower = SMD - 1.96 * sqrt(var_SMD),
    CI_upper = SMD + 1.96 * sqrt(var_SMD),
    Grupo = paste(Site, "-", Tratamiento, "vs", Control))

# Gráfico SMD

# Reasignar etiquetas de las variables
results$Variable <- factor(
  results$Variable,
  levels = c("Abundancia", "Riqueza", "Simpson"),
  labels = c("Abundance", "Richness", "Diversity")
)

# Reasignar etiquetas de los grupos en la leyenda
results$Grupo <- factor(
  results$Grupo,
  levels = c(
    "Toledo - high vs control",
    "Toledo - hyper vs control",
    "Valencia - high vs control_high",
    "Valencia - hyper vs control_hyper"
  ),
  labels = c(
    "Quintos de Mora - high vs control",
    "Quintos de Mora - hyper vs control",
    "Muela de Cortes - high vs control",
    "Muela de Cortes - hyper vs control"
  )
)

plot_soil_SMD <- ggplot(results, aes(x = factor(Year), y = SMD, color = Grupo)) +
  geom_point(position = position_dodge(width = 0.5), size = 3) +
  geom_errorbar(
    aes(ymin = CI_lower, ymax = CI_upper),
    width = 0.2,
    position = position_dodge(width = 0.5)
  ) +
  geom_hline(yintercept = 0, linetype = "dashed") +
  labs(
    title = "Soil Density - Treatment Effect Size = lnRR ± IC 95%",
    subtitle = "Superficial Apparent Density",
    x = "Time",
    y = "SMD",
    color = NULL
  ) +
  scale_x_discrete(labels = c("2021" = "Before", "2022" = "After")) +
  # scale_y_continuous(limits = c(-1.5, 1.5)) +  
  theme_minimal() +
  theme(
    legend.position = "bottom",
    legend.text = element_text(size = 8),
    legend.title = element_blank(),
    legend.key.width = unit(1.5, "lines"),
    legend.key.height = unit(0.7, "lines"),
    legend.box = "horizontal",
    legend.box.just = "center",
    plot.title = element_text(hjust = 0.5, face = "bold"),
    panel.spacing = unit(1, "lines")
  ) +
  guides(color = guide_legend(nrow = 2, byrow = TRUE))


ggsave(
filename =  "~/Documents/GitHub/PAELLALAB/INCREMENTO/figures/Manuscript/Sup_Mat/plot_soil_SMD.png",
plot = plot_soil_SMD,
width = 6, height = 8, units = "in", dpi = 300)


# Cálculo de cambios BACI
baci_data <- results %>%
  select(Site, Tratamiento, Variable, Year, SMD, var_SMD) %>%
  pivot_wider(names_from = Year, values_from = c(SMD, var_SMD)) %>%
  mutate(
    Delta_SMD = SMD_2022 - SMD_2021,
    Delta_var = var_SMD_2021 + var_SMD_2022,
    CI_lower = Delta_SMD - 1.96 * sqrt(Delta_SMD),
    CI_upper = Delta_SMD + 1.96 * sqrt(Delta_SMD),
    Diferencia_Significativa = ifelse(CI_lower > 0 | CI_upper < 0, "Sí", "No")
  )

# Gráfico de cambio entre años
ggplot(baci_data, aes(x = Tratamiento, y = Delta_SMD, color = Site)) +
  geom_point(position = position_dodge(width = 0.5), size = 3) +
  geom_errorbar(
    aes(ymin = CI_lower, ymax = CI_upper),
    width = 0.2,
    position = position_dodge(width = 0.5)
  ) +
  geom_hline(yintercept = 0, linetype = "dashed") +
  facet_wrap(~Variable, scales = "fixed") +
  # ylim(0.4, 4) +
  labs(
    title = "Soil - Cambio en el efecto entre años (ΔSMD)",
    x = "Tratamiento",
    y = "Cambio relativo en SMD (2022 vs 2021)"
  ) +
  theme_minimal()

# Tabla resumen
tabla_final <- baci_data %>%
  select(Site, Tratamiento, Variable,
         SMD_2021, SMD_2022, Delta_SMD,
         CI_lower, CI_upper,
         Diferencia_Significativa) %>%
  gt::gt() %>%
  tab_header(
    title = "Soil - Resultados del Análisis de SMD entre Años",
  ) %>%
  cols_label(
    Site = "Sitio",
    Tratamiento = "Tratamiento",
    Variable = "Métrica",
    SMD_2021 = "SMD 2021",
    SMD_2022 = "SMD 2022",
    Delta_SMD = "ΔSMD",
    CI_lower = "IC Inferior",
    CI_upper = "IC Superior",
    Diferencia_Significativa = "¿Significativo?"
  ) %>%
  fmt_number(columns = where(is.numeric), decimals = 3) %>%
  data_color(
    columns = Diferencia_Significativa,
    colors = scales::col_factor(
      palette = c("Sí" = "lightblue", "No" = "lightgray"),
      domain = c("Sí", "No")
    )
  )

tabla_final

# Guardar la tabla final como CSV
soil_baci_results <- baci_data %>%
  select(
    Site, Tratamiento, Variable,
    SMD_2021, SMD_2022, Delta_SMD,
    CI_lower, CI_upper,
    Diferencia_Significativa
  )

# Crear la ruta completa (asegúrate de que el directorio existe)
ruta_csv <- "~/Documents/GitHub/PAELLALAB/INCREMENTO/results/SMD/soil_baci_results.csv"

# Guardar el archivo
write.csv(soil_baci_results, file = ruta_csv, row.names = FALSE)
```
BACI BIRDS
```{r}
# --- Datos y cálculos originales (modificados para incluir exp(lnRR)) ---
summary_stats <- birds_stats
metricas <- c("Riqueza", "Simpson", "Abundancia")
results <- data.frame()

# 2. Análisis para todos los sitios ----
for (metrica in metricas) {
  # HIGH vs CONTROL
  high <- escalc(
    measure = "SMD",
    m1i = summary_stats[[paste0("mean_", metrica)]][summary_stats$treatment == "high"],
    m2i = summary_stats[[paste0("mean_", metrica)]][summary_stats$treatment == "control"],
    sd1i = summary_stats[[paste0("sd_", metrica)]][summary_stats$treatment == "high"],
    sd2i = summary_stats[[paste0("sd_", metrica)]][summary_stats$treatment == "control"],
    n1i = summary_stats$n_samples[summary_stats$treatment == "high"],
    n2i = summary_stats$n_samples[summary_stats$treatment == "control"]
  ) %>% 
    as.data.frame() %>% 
    mutate(
      Tratamiento = "high", 
      Variable = metrica,
      Year = summary_stats$year[summary_stats$treatment == "high"],
      Control = "control"
    )
  
  # HYPER vs CONTROL
  hyper <- escalc(
    measure = "SMD",
    m1i = summary_stats[[paste0("mean_", metrica)]][summary_stats$treatment == "hyper"],
    m2i = summary_stats[[paste0("mean_", metrica)]][summary_stats$treatment == "control"],
    sd1i = summary_stats[[paste0("sd_", metrica)]][summary_stats$treatment == "hyper"],
    sd2i = summary_stats[[paste0("sd_", metrica)]][summary_stats$treatment == "control"],
    n1i = summary_stats$n_samples[summary_stats$treatment == "hyper"],
    n2i = summary_stats$n_samples[summary_stats$treatment == "control"]
  ) %>% 
    as.data.frame() %>% 
    mutate(
      Tratamiento = "hyper", 
      Variable = metrica,
      Year = summary_stats$year[summary_stats$treatment == "hyper"],
      Control = "control"
    )
  
  results <- bind_rows(results, high, hyper)
}


# Cálculo de IC 
results <- results %>%
  rename(SMD = yi, var_SMD = vi) %>%
  mutate(
    CI_lower = SMD - 1.96 * sqrt(var_SMD),
    CI_upper = SMD + 1.96 * sqrt(var_SMD),
    Grupo = paste(Tratamiento, "vs", Control))

# Gráfico SMD

# Reasignar etiquetas de las variables
results$Variable <- factor(
  results$Variable,
  levels = c("Abundancia", "Riqueza", "Simpson"),
  labels = c("Abundance", "Richness", "Diversity")
)

# Reasignar etiquetas de los grupos en la leyenda
results$Grupo <- factor(
  results$Grupo,
  levels = c("high vs control", "hyper vs control"),
  labels = c("Quintos de Mora - high vs control", 
             "Quintos de Mora - hyper vs control")
)

plot_birds_SMD <- ggplot(results, aes(x = factor(Year), y = SMD, color = Grupo)) +
  geom_point(position = position_dodge(width = 0.5), size = 3) +
  geom_errorbar(
    aes(ymin = CI_lower, ymax = CI_upper),
    width = 0.2,
    position = position_dodge(width = 0.5)
  ) +
  geom_hline(yintercept = 0, linetype = "dashed") +
  facet_wrap(~Variable, scales = "free_y", ncol = 1) +
  labs(
    title = "Birds - Treatment Effect Size = lnRR ± IC 95%",
    x = "Time",
    y = "SMD",
    color = NULL
  ) +
   scale_x_discrete(labels = c("2021" = "Before", "2022" = "After")) +
  # ESCALA DE COLORES ROJO Y VERDE
  scale_color_manual(
    values = c(
      "Quintos de Mora - high vs control" = "#E87E72",    # Rojo
      "Quintos de Mora - hyper vs control" = "#86AD34"    # Verde
    )
  ) +
  theme_minimal() +
  theme(
    legend.position = "bottom",
    legend.text = element_text(size = 8),
    legend.title = element_blank(),
    legend.key.width = unit(1.5, "lines"),
    legend.key.height = unit(0.7, "lines"),
    legend.box = "horizontal",
    legend.box.just = "center",
    plot.title = element_text(hjust = 0.5, face = "bold"),
    panel.spacing = unit(1, "lines")
  ) +
  guides(color = guide_legend(nrow = 2, byrow = TRUE))


ggsave(
filename =  "~/Documents/GitHub/PAELLALAB/INCREMENTO/figures/Manuscript/Sup_Mat/plot_birds_SMD.png",
plot = plot_birds_SMD,
width = 5, height = 8, units = "in", dpi = 300)

# Cálculo de cambios BACI
baci_data <- results %>%
  select(Tratamiento, Variable, Year, SMD, var_SMD) %>%
  pivot_wider(names_from = Year, values_from = c(SMD, var_SMD)) %>%
  mutate(
    Delta_SMD = SMD_2022 - SMD_2021,
    Delta_var = var_SMD_2021 + var_SMD_2022,
    CI_lower = Delta_SMD - 1.96 * sqrt(Delta_SMD),
    CI_upper = Delta_SMD + 1.96 * sqrt(Delta_SMD),
    Diferencia_Significativa = ifelse(CI_lower > 0 | CI_upper < 0, "Sí", "No")
  )

# Gráfico de cambio entre años
ggplot(baci_data, aes(x = Tratamiento, y = Delta_SMD)) +
  geom_point(position = position_dodge(width = 0.5), size = 3) +
  geom_errorbar(
    aes(ymin = CI_lower, ymax = CI_upper),
    width = 0.2,
    position = position_dodge(width = 0.5)
  ) +
  geom_hline(yintercept = 0, linetype = "dashed") +
  facet_wrap(~Variable, scales = "fixed") +
  # ylim(0.4, 4) +
  labs(
    title = "Birds - Cambio en el efecto entre años (ΔSMD)",
    x = "Tratamiento",
    y = "Cambio relativo en SMD (2022 vs 2021)"
  ) +
  theme_minimal()

# Tabla resumen
tabla_final <- baci_data %>%
  select(Tratamiento, Variable,
         SMD_2021, SMD_2022, Delta_SMD,
         CI_lower, CI_upper,
         Diferencia_Significativa) %>%
  gt::gt() %>%
  tab_header(
    title = "Birds - Resultados del Análisis de SMD entre Años",
  ) %>%
  cols_label(
    Tratamiento = "Tratamiento",
    Variable = "Métrica",
    SMD_2021 = "SMD 2021",
    SMD_2022 = "SMD 2022",
    Delta_SMD = "ΔSMD",
    CI_lower = "IC Inferior",
    CI_upper = "IC Superior",
    Diferencia_Significativa = "¿Significativo?"
  ) %>%
  fmt_number(columns = where(is.numeric), decimals = 3) %>%
  data_color(
    columns = Diferencia_Significativa,
    colors = scales::col_factor(
      palette = c("Sí" = "lightblue", "No" = "lightgray"),
      domain = c("Sí", "No")
    )
  )

tabla_final

# Guardar la tabla final como CSV
birds_baci_results <- baci_data %>%
  select(
    Tratamiento, Variable,
    SMD_2021, SMD_2022, Delta_SMD,
    CI_lower, CI_upper,
    Diferencia_Significativa
  )

# Crear la ruta completa (asegúrate de que el directorio existe)
ruta_csv <- "~/Documents/GitHub/PAELLALAB/INCREMENTO/results/SMD/birds_baci_results.csv"

# Guardar el archivo
write.csv(birds_baci_results, file = ruta_csv, row.names = FALSE)
```
BACI HERBS
```{r}
summary_stats <- herbs_stats
metricas <- c("Riqueza","Simpson", "Abundancia")
results <- data.frame()

# Toledo
for (metrica in metricas) {
  toledo <- summary_stats %>% filter(site == "toledo")
  
  high <- escalc(
    measure = "SMD",
    m1i = toledo[[paste0("mean_", metrica)]][toledo$treatment == "high"],
    m2i = toledo[[paste0("mean_", metrica)]][toledo$treatment == "control"],
    sd1i = toledo[[paste0("sd_", metrica)]][toledo$treatment == "high"],
    sd2i = toledo[[paste0("sd_", metrica)]][toledo$treatment == "control"],
    n1i = toledo$n_samples[toledo$treatment == "high"],
    n2i = toledo$n_samples[toledo$treatment == "control"]
  ) %>%
    as.data.frame() %>%
    mutate(
      Site = "Toledo",
      Tratamiento = "high",
      Variable = metrica,
      Year = toledo$year[toledo$treatment == "high"],
      Control = "control"
    )
  
  hyper <- escalc(
    measure = "SMD",
    m1i = toledo[[paste0("mean_", metrica)]][toledo$treatment == "hyper"],
    m2i = toledo[[paste0("mean_", metrica)]][toledo$treatment == "control"],
    sd1i = toledo[[paste0("sd_", metrica)]][toledo$treatment == "hyper"],
    sd2i = toledo[[paste0("sd_", metrica)]][toledo$treatment == "control"],
    n1i = toledo$n_samples[toledo$treatment == "hyper"],
    n2i = toledo$n_samples[toledo$treatment == "control"]
  ) %>%
    as.data.frame() %>%
    mutate(
      Site = "Toledo",
      Tratamiento = "hyper",
      Variable = metrica,
      Year = toledo$year[toledo$treatment == "hyper"],
      Control = "control"
    )
  
  results <- bind_rows(results, high, hyper)
}

# Valencia
for (metrica in metricas) {
  valencia <- summary_stats %>% filter(site == "valencia")
  
  high_val <- escalc(
    measure = "SMD",
    m1i = valencia[[paste0("mean_", metrica)]][valencia$treatment == "high"],
    m2i = valencia[[paste0("mean_", metrica)]][valencia$treatment == "control_high"],
    sd1i = valencia[[paste0("sd_", metrica)]][valencia$treatment == "high"],
    sd2i = valencia[[paste0("sd_", metrica)]][valencia$treatment == "control_high"],
    n1i = valencia$n_samples[valencia$treatment == "high"],
    n2i = valencia$n_samples[valencia$treatment == "control_high"]
  ) %>%
    as.data.frame() %>%
    mutate(
      Site = "Valencia",
      Tratamiento = "high",
      Variable = metrica,
      Year = valencia$year[valencia$treatment == "high"],
      Control = "control_high"
    )
  
  hyper_val <- escalc(
    measure = "SMD",
    m1i = valencia[[paste0("mean_", metrica)]][valencia$treatment == "hyper"],
    m2i = valencia[[paste0("mean_", metrica)]][valencia$treatment == "control_hyper"],
    sd1i = valencia[[paste0("sd_", metrica)]][valencia$treatment == "hyper"],
    sd2i = valencia[[paste0("sd_", metrica)]][valencia$treatment == "control_hyper"],
    n1i = valencia$n_samples[valencia$treatment == "hyper"],
    n2i = valencia$n_samples[valencia$treatment == "control_hyper"]
  ) %>%
    as.data.frame() %>%
    mutate(
      Site = "Valencia",
      Tratamiento = "hyper",
      Variable = metrica,
      Year = valencia$year[valencia$treatment == "hyper"],
      Control = "control_hyper"
    )
  
  results <- bind_rows(results, high_val, hyper_val)
}

# Cálculo de IC 
results <- results %>%
  rename(SMD = yi, var_SMD = vi) %>%
  mutate(
    CI_lower = SMD - 1.96 * sqrt(var_SMD),
    CI_upper = SMD + 1.96 * sqrt(var_SMD),
    Grupo = paste(Site, "-", Tratamiento, "vs", Control))

# Gráfico SMD

# Reasignar etiquetas de las variables
results$Variable <- factor(
  results$Variable,
  levels = c("Abundancia", "Riqueza", "Simpson"),
  labels = c("Abundance", "Richness", "Diversity")
)

# Reasignar etiquetas de los grupos en la leyenda
results$Grupo <- factor(
  results$Grupo,
  levels = c(
    "Toledo - high vs control",
    "Toledo - hyper vs control",
    "Valencia - high vs control_high",
    "Valencia - hyper vs control_hyper"
  ),
  labels = c(
    "Quintos de Mora - high vs control",
    "Quintos de Mora - hyper vs control",
    "Muela de Cortes - high vs control",
    "Muela de Cortes - hyper vs control"
  )
)

plot_herbs_SMD <- ggplot(results, aes(x = factor(Year), y = SMD, color = Grupo)) +
  geom_point(position = position_dodge(width = 0.5), size = 3) +
  geom_errorbar(
    aes(ymin = CI_lower, ymax = CI_upper),
    width = 0.2,
    position = position_dodge(width = 0.5)
  ) +
  geom_hline(yintercept = 0, linetype = "dashed") +
  facet_wrap(~Variable, scales = "free_y", ncol = 1) +
  labs(
    title = "Herbaceous Vegetation - Treatment Effect Size = SMD ± IC 95%",
    x = "Time",
    y = "SMD",
    color = NULL
  ) +
  scale_x_discrete(labels = c("2021" = "Before", "2022" = "After")) +
  theme_minimal() +
  theme(
    legend.position = "bottom",
    legend.text = element_text(size = 8),
    legend.title = element_blank(),
    legend.key.width = unit(1.5, "lines"),
    legend.key.height = unit(0.7, "lines"),
    legend.box = "horizontal",
    legend.box.just = "center",
    plot.title = element_text(hjust = 0.5, face = "bold"),
    panel.spacing = unit(1, "lines")
  ) +
  guides(color = guide_legend(nrow = 2, byrow = TRUE))


ggsave(
filename =  "~/Documents/GitHub/PAELLALAB/INCREMENTO/figures/Manuscript/Sup_Mat/plot_herbs_SMD.png",
plot = plot_herbs_SMD,
width = 6, height = 8, units = "in", dpi = 300)


# Cálculo de cambios BACI
baci_data <- results %>%
  select(Site, Tratamiento, Variable, Year, SMD, var_SMD) %>%
  pivot_wider(names_from = Year, values_from = c(SMD, var_SMD)) %>%
  mutate(
    Delta_SMD = SMD_2022 - SMD_2021,
    Delta_var = var_SMD_2021 + var_SMD_2022,
    CI_lower = Delta_var - 1.96 * sqrt(Delta_var),
    CI_upper = Delta_var + 1.96 * sqrt(Delta_var),
    Diferencia_Significativa = ifelse(CI_lower > 0 | CI_upper < 0, "Sí", "No")
  )

# Gráfico de cambio entre años
ggplot(baci_data, aes(x = Tratamiento, y = Delta_SMD, color = Site)) +
  geom_point(position = position_dodge(width = 0.5), size = 3) +
  geom_errorbar(
    aes(ymin = CI_lower, ymax = CI_upper),
    width = 0.2,
    position = position_dodge(width = 0.5)
  ) +
  geom_hline(yintercept = 0, linetype = "dashed") +
  facet_wrap(~Variable, scales = "fixed") +
  # ylim(0.4, 4) +
  labs(
    title = "Herbs - Cambio en el efecto entre años (ΔSMD)",
    x = "Tratamiento",
    y = "Cambio relativo en SMD (2022 vs 2021)"
  ) +
  theme_minimal()

# Tabla resumen
tabla_final <- baci_data %>%
  select(Site, Tratamiento, Variable,
         SMD_2021, SMD_2022, Delta_SMD,
         CI_lower, CI_upper,
         Diferencia_Significativa) %>%
  gt::gt() %>%
  tab_header(
    title = "Herbs - Resultados del Análisis de SMD entre Años",
  ) %>%
  cols_label(
    Site = "Sitio",
    Tratamiento = "Tratamiento",
    Variable = "Métrica",
    SMD_2021 = "SMD 2021",
    SMD_2022 = "SMD 2022",
    Delta_SMD = "ΔSMD",
    CI_lower = "IC Inferior",
    CI_upper = "IC Superior",
    Diferencia_Significativa = "¿Significativo?"
  ) %>%
  fmt_number(columns = where(is.numeric), decimals = 3) %>%
  data_color(
    columns = Diferencia_Significativa,
    colors = scales::col_factor(
      palette = c("Sí" = "lightblue", "No" = "lightgray"),
      domain = c("Sí", "No")
    )
  )

tabla_final

# Guardar la tabla final como CSV
herbs_baci_results <- baci_data %>%
  select(
    Site, Tratamiento, Variable,
    SMD_2021, SMD_2022, Delta_SMD,
    CI_lower, CI_upper,
    Diferencia_Significativa
  )

# Crear la ruta completa (asegúrate de que el directorio existe)
ruta_csv <- "~/Documents/GitHub/PAELLALAB/INCREMENTO/results/SMD/herbs_baci_results.csv"

# Guardar el archivo
write.csv(herbs_baci_results, file = ruta_csv, row.names = FALSE)
```
BACI WOODY
```{r}
summary_stats <- woody_stats
metricas <- c("Riqueza", "Simpson", "Abundancia")
results <- data.frame()

# Toledo
for (metrica in metricas) {
  toledo <- summary_stats %>% filter(site == "toledo")
  
  high <- escalc(
    measure = "SMD",
    m1i = toledo[[paste0("mean_", metrica)]][toledo$treatment == "high"],
    m2i = toledo[[paste0("mean_", metrica)]][toledo$treatment == "control"],
    sd1i = toledo[[paste0("sd_", metrica)]][toledo$treatment == "high"],
    sd2i = toledo[[paste0("sd_", metrica)]][toledo$treatment == "control"],
    n1i = toledo$n_samples[toledo$treatment == "high"],
    n2i = toledo$n_samples[toledo$treatment == "control"]
  ) %>%
    as.data.frame() %>%
    mutate(
      Site = "Toledo",
      Tratamiento = "high",
      Variable = metrica,
      Year = toledo$year[toledo$treatment == "high"],
      Control = "control"
    )
  
  hyper <- escalc(
    measure = "SMD",
    m1i = toledo[[paste0("mean_", metrica)]][toledo$treatment == "hyper"],
    m2i = toledo[[paste0("mean_", metrica)]][toledo$treatment == "control"],
    sd1i = toledo[[paste0("sd_", metrica)]][toledo$treatment == "hyper"],
    sd2i = toledo[[paste0("sd_", metrica)]][toledo$treatment == "control"],
    n1i = toledo$n_samples[toledo$treatment == "hyper"],
    n2i = toledo$n_samples[toledo$treatment == "control"]
  ) %>%
    as.data.frame() %>%
    mutate(
      Site = "Toledo",
      Tratamiento = "hyper",
      Variable = metrica,
      Year = toledo$year[toledo$treatment == "hyper"],
      Control = "control"
    )
  
  results <- bind_rows(results, high, hyper)
}

# Valencia
for (metrica in metricas) {
  valencia <- summary_stats %>% filter(site == "valencia")
  
  high_val <- escalc(
    measure = "SMD",
    m1i = valencia[[paste0("mean_", metrica)]][valencia$treatment == "high"],
    m2i = valencia[[paste0("mean_", metrica)]][valencia$treatment == "control_high"],
    sd1i = valencia[[paste0("sd_", metrica)]][valencia$treatment == "high"],
    sd2i = valencia[[paste0("sd_", metrica)]][valencia$treatment == "control_high"],
    n1i = valencia$n_samples[valencia$treatment == "high"],
    n2i = valencia$n_samples[valencia$treatment == "control_high"]
  ) %>%
    as.data.frame() %>%
    mutate(
      Site = "Valencia",
      Tratamiento = "high",
      Variable = metrica,
      Year = valencia$year[valencia$treatment == "high"],
      Control = "control_high"
    )
  
  hyper_val <- escalc(
    measure = "SMD",
    m1i = valencia[[paste0("mean_", metrica)]][valencia$treatment == "hyper"],
    m2i = valencia[[paste0("mean_", metrica)]][valencia$treatment == "control_hyper"],
    sd1i = valencia[[paste0("sd_", metrica)]][valencia$treatment == "hyper"],
    sd2i = valencia[[paste0("sd_", metrica)]][valencia$treatment == "control_hyper"],
    n1i = valencia$n_samples[valencia$treatment == "hyper"],
    n2i = valencia$n_samples[valencia$treatment == "control_hyper"]
  ) %>%
    as.data.frame() %>%
    mutate(
      Site = "Valencia",
      Tratamiento = "hyper",
      Variable = metrica,
      Year = valencia$year[valencia$treatment == "hyper"],
      Control = "control_hyper"
    )
  
  results <- bind_rows(results, high_val, hyper_val)
}

# Cálculo de IC 
results <- results %>%
  rename(SMD = yi, var_SMD = vi) %>%
  mutate(
    CI_lower = SMD - 1.96 * sqrt(var_SMD),
    CI_upper = SMD + 1.96 * sqrt(var_SMD),
    Grupo = paste(Site, "-", Tratamiento, "vs", Control))

# Gráfico SMD

# Reasignar etiquetas de las variables
results$Variable <- factor(
  results$Variable,
  levels = c("Abundancia", "Riqueza", "Simpson"),
  labels = c("Abundance", "Richness", "Diversity")
)

# Reasignar etiquetas de los grupos en la leyenda
results$Grupo <- factor(
  results$Grupo,
  levels = c(
    "Toledo - high vs control",
    "Toledo - hyper vs control",
    "Valencia - high vs control_high",
    "Valencia - hyper vs control_hyper"
  ),
  labels = c(
    "Quintos de Mora - high vs control",
    "Quintos de Mora - hyper vs control",
    "Muela de Cortes - high vs control",
    "Muela de Cortes - hyper vs control"
  )
)

plot_woody_SMD <- ggplot(results, aes(x = factor(Year), y = SMD, color = Grupo)) +
  geom_point(position = position_dodge(width = 0.5), size = 3) +
  geom_errorbar(
    aes(ymin = CI_lower, ymax = CI_upper),
    width = 0.2,
    position = position_dodge(width = 0.5)
  ) +
  geom_hline(yintercept = 0, linetype = "dashed") +
  facet_wrap(~Variable, scales = "free_y", ncol = 1) +
  labs(
    title = "Woody Vegetation - Treatment Effect Size = SMD ± IC 95%",
    x = "Time",
    y = "SMD",
    color = NULL
  ) +
  scale_x_discrete(labels = c("2021" = "Before", "2022" = "After")) +
  theme_minimal() +
  theme(
    legend.position = "bottom",
    legend.text = element_text(size = 8),
    legend.title = element_blank(),
    legend.key.width = unit(1.5, "lines"),
    legend.key.height = unit(0.7, "lines"),
    legend.box = "horizontal",
    legend.box.just = "center",
    plot.title = element_text(hjust = 0.5, face = "bold"),
    panel.spacing = unit(1, "lines")
  ) +
  guides(color = guide_legend(nrow = 2, byrow = TRUE))


ggsave(
filename =  "~/Documents/GitHub/PAELLALAB/INCREMENTO/figures/Manuscript/Sup_Mat/plot_woody_SMD.png",
plot = plot_woody_SMD,
width = 6, height = 8, units = "in", dpi = 300)


# Cálculo de cambios BACI
baci_data <- results %>%
  select(Site, Tratamiento, Variable, Year, SMD, var_SMD) %>%
  pivot_wider(names_from = Year, values_from = c(SMD, var_SMD)) %>%
  mutate(
    Delta_SMD = SMD_2022 - SMD_2021,
    Delta_var = var_SMD_2021 + var_SMD_2022,
    CI_lower = Delta_var - 1.96 * sqrt(Delta_var),
    CI_upper = Delta_var + 1.96 * sqrt(Delta_var),
    Diferencia_Significativa = ifelse(CI_lower > 0 | CI_upper < 0, "Sí", "No")
  )

# Gráfico de cambio entre años
ggplot(baci_data, aes(x = Tratamiento, y = Delta_SMD, color = Site)) +
  geom_point(position = position_dodge(width = 0.5), size = 3) +
  geom_errorbar(
    aes(ymin = CI_lower, ymax = CI_upper),
    width = 0.2,
    position = position_dodge(width = 0.5)
  ) +
  geom_hline(yintercept = 0, linetype = "dashed") +
  facet_wrap(~Variable, scales = "fixed") +
  # ylim(0.4, 4) +
  labs(
    title = "Woody - Cambio en el efecto entre años (ΔSMD)",
    x = "Tratamiento",
    y = "Cambio relativo en SMD (2022 vs 2021)"
  ) +
  theme_minimal()

# Tabla resumen
tabla_final <- baci_data %>%
  select(Site, Tratamiento, Variable,
         SMD_2021, SMD_2022, Delta_SMD,
         CI_lower, CI_upper,
         Diferencia_Significativa) %>%
  gt::gt() %>%
  tab_header(
    title = "Woody - Resultados del Análisis de SMD entre Años",
  ) %>%
  cols_label(
    Site = "Sitio",
    Tratamiento = "Tratamiento",
    Variable = "Métrica",
    SMD_2021 = "SMD 2021",
    SMD_2022 = "SMD 2022",
    Delta_SMD = "ΔSMD",
    CI_lower = "IC Inferior",
    CI_upper = "IC Superior",
    Diferencia_Significativa = "¿Significativo?"
  ) %>%
  fmt_number(columns = where(is.numeric), decimals = 3) %>%
  data_color(
    columns = Diferencia_Significativa,
    colors = scales::col_factor(
      palette = c("Sí" = "lightblue", "No" = "lightgray"),
      domain = c("Sí", "No")
    )
  )

tabla_final

# Guardar la tabla final como CSV
woody_baci_results <- baci_data %>%
  select(
    Site, Tratamiento, Variable,
    SMD_2021, SMD_2022, Delta_SMD,
    CI_lower, CI_upper,
    Diferencia_Significativa
  )

# Crear la ruta completa (asegúrate de que el directorio existe)
ruta_csv <- "~/Documents/GitHub/PAELLALAB/INCREMENTO/results/SMD/woody_baci_results.csv"

# Guardar el archivo
write.csv(woody_baci_results, file = ruta_csv, row.names = FALSE)
```
BACI SIZE SPECTRUM INDEXS
```{r}
summary_stats<-size_spectrum_stats
# 1. Definir las variables a analizar
metricas <- c( "invertebrate_biomass", "lambda")

# 2. Crear un dataframe vacío para almacenar resultados
results <- data.frame()

# 3. Análisis para Toledo (high/hyper vs control)
for (metrica in metricas) {
  # Extraer datos de Toledo
  toledo <- summary_stats %>% filter(site == "toledo")
  
  # HIGH vs CONTROL
  high <- escalc(
    measure = "SMD",
    m1i = toledo[[paste0("mean_", metrica)]][toledo$treatment == "high"],
    m2i = toledo[[paste0("mean_", metrica)]][toledo$treatment == "control"],
    sd1i = toledo[[paste0("sd_", metrica)]][toledo$treatment == "high"],
    sd2i = toledo[[paste0("sd_", metrica)]][toledo$treatment == "control"],
    n1i = toledo[[paste0("n_", metrica)]][toledo$treatment == "high"],
    n2i = toledo[[paste0("n_", metrica)]][toledo$treatment == "control"]
  ) %>%
    as.data.frame() %>%
    mutate(
      Site = "Toledo",
      Tratamiento = "high",
      Variable = metrica,
      Year = toledo$year[toledo$treatment == "high"],
      Control = "control"
    )
  
  # HYPER vs CONTROL
  hyper <- escalc(
    measure = "SMD",
    m1i = toledo[[paste0("mean_", metrica)]][toledo$treatment == "hyper"],
    m2i = toledo[[paste0("mean_", metrica)]][toledo$treatment == "control"],
    sd1i = toledo[[paste0("sd_", metrica)]][toledo$treatment == "hyper"],
    sd2i = toledo[[paste0("sd_", metrica)]][toledo$treatment == "control"],
    n1i = toledo[[paste0("n_", metrica)]][toledo$treatment == "hyper"],
    n2i = toledo[[paste0("n_", metrica)]][toledo$treatment == "control"]
  ) %>%
    as.data.frame() %>%
    mutate(
      Site = "Toledo",
      Tratamiento = "hyper",
      Variable = metrica,
      Year = toledo$year[toledo$treatment == "hyper"],
      Control = "control"
    )
  
  results <- bind_rows(results, high, hyper)
}

# 4. Análisis para Valencia (high vs control_high, hyper vs control_hyper)
for (metrica in metricas) {
  valencia <- summary_stats %>% filter(site == "valencia")
  
  # HIGH vs CONTROL_HIGH
  high_val <- escalc(
    measure = "SMD",
    m1i = valencia[[paste0("mean_", metrica)]][valencia$treatment == "high"],
    m2i = valencia[[paste0("mean_", metrica)]][valencia$treatment == "control_high"],
    sd1i = valencia[[paste0("sd_", metrica)]][valencia$treatment == "high"],
    sd2i = valencia[[paste0("sd_", metrica)]][valencia$treatment == "control_high"],
    n1i = toledo[[paste0("n_", metrica)]][toledo$treatment == "high"],
    n2i = toledo[[paste0("n_", metrica)]][toledo$treatment == "control"]
  ) %>%
    as.data.frame() %>%
    mutate(
      Site = "Valencia",
      Tratamiento = "high",
      Variable = metrica,
      Year = valencia$year[valencia$treatment == "high"],
      Control = "control_high"
    )
  
  # HYPER vs CONTROL_HYPER
  hyper_val <- escalc(
    measure = "SMD",
    m1i = valencia[[paste0("mean_", metrica)]][valencia$treatment == "hyper"],
    m2i = valencia[[paste0("mean_", metrica)]][valencia$treatment == "control_hyper"],
    sd1i = valencia[[paste0("sd_", metrica)]][valencia$treatment == "hyper"],
    sd2i = valencia[[paste0("sd_", metrica)]][valencia$treatment == "control_hyper"],
    n1i = toledo[[paste0("n_", metrica)]][toledo$treatment == "hyper"],
    n2i = toledo[[paste0("n_", metrica)]][toledo$treatment == "control"]
  ) %>%
    as.data.frame() %>%
    mutate(
      Site = "Valencia",
      Tratamiento = "hyper",
      Variable = metrica,
      Year = valencia$year[valencia$treatment == "hyper"],
      Control = "control_hyper"
    )
  
  results <- bind_rows(results, high_val, hyper_val)
}



# Cálculo de IC 
results <- results %>%
  rename(SMD = yi, var_SMD = vi) %>%
  mutate(
    CI_lower = SMD - 1.96 * sqrt(var_SMD),
    CI_upper = SMD + 1.96 * sqrt(var_SMD),
    Grupo = paste(Site, "-", Tratamiento, "vs", Control))

# Gráfico SMD

# Reasignar etiquetas de las variables
results$Variable <- factor(
  results$Variable,
  levels = c("invertebrate_biomass", "lambda"),
  labels = c("Invertebrate Biomass", "Trophic efficiency")
)

# Reasignar etiquetas de los grupos en la leyenda
results$Grupo <- factor(
  results$Grupo,
  levels = c(
    "Toledo - high vs control",
    "Toledo - hyper vs control",
    "Valencia - high vs control_high",
    "Valencia - hyper vs control_hyper"
  ),
  labels = c(
    "Quintos de Mora - high vs control",
    "Quintos de Mora - hyper vs control",
    "Muela de Cortes - high vs control",
    "Muela de Cortes - hyper vs control"
  )
)

plot_spectrum_SMD <- ggplot(results, aes(x = factor(Year), y = SMD, color = Grupo)) +
  geom_point(position = position_dodge(width = 0.5), size = 3) +
  geom_errorbar(
    aes(ymin = CI_lower, ymax = CI_upper),
    width = 0.2,
    position = position_dodge(width = 0.5)
  ) +
  geom_hline(yintercept = 0, linetype = "dashed") +
  facet_wrap(~Variable, scales = "free_y", ncol = 1) +
  labs(
    title = "Invertebrate structure and function 
  Treatment Effect Size = SMD ± IC 95%",
    x = "Time",
    y = "SMD",
    color = NULL
  ) +
  scale_x_discrete(labels = c("2021" = "Before", "2022" = "After")) +
  theme_minimal() +
  theme(
    legend.position = "bottom",
    legend.text = element_text(size = 8),
    legend.title = element_blank(),
    legend.key.width = unit(1.5, "lines"),
    legend.key.height = unit(0.7, "lines"),
    legend.box = "horizontal",
    legend.box.just = "center",
    plot.title = element_text(hjust = 0.5, face = "bold"),
    panel.spacing = unit(1, "lines")
  ) +
  guides(color = guide_legend(nrow = 2, byrow = TRUE))


ggsave(
filename =  "~/Documents/GitHub/PAELLALAB/INCREMENTO/figures/Manuscript/Sup_Mat/plot_spectrum_SMD.png",
plot = plot_spectrum_SMD,
width = 6, height = 8, units = "in", dpi = 300)


# Cálculo de cambios BACI
baci_data <- results %>%
  select(Site, Tratamiento, Variable, Year, SMD, var_SMD) %>%
  pivot_wider(names_from = Year, values_from = c(SMD, var_SMD)) %>%
  mutate(
    Delta_SMD = SMD_2022 - SMD_2021,
    Delta_var = var_SMD_2021 + var_SMD_2022,
    CI_lower = Delta_var - 1.96 * sqrt(Delta_var),
    CI_upper = Delta_var + 1.96 * sqrt(Delta_var),
    Diferencia_Significativa = ifelse(CI_lower > 0 | CI_upper < 0, "Sí", "No")
  )

# Gráfico de cambio entre años
ggplot(baci_data, aes(x = Tratamiento, y = Delta_SMD, color = Site)) +
  geom_point(position = position_dodge(width = 0.5), size = 3) +
  geom_errorbar(
    aes(ymin = CI_lower, ymax = CI_upper),
    width = 0.2,
    position = position_dodge(width = 0.5)
  ) +
  geom_hline(yintercept = 0, linetype = "dashed") +
  facet_wrap(~Variable, scales = "fixed") +
  # ylim(0.4, 4) +
  labs(
    title = "Size Spectrum - Cambio en el efecto entre años (ΔSMD)",
    x = "Tratamiento",
    y = "Cambio relativo en SMD (2022 vs 2021)"
  ) +
  theme_minimal()

# Tabla resumen
tabla_final <- baci_data %>%
  select(Site, Tratamiento, Variable,
         SMD_2021, SMD_2022, Delta_SMD,
         CI_lower, CI_upper,
         Diferencia_Significativa) %>%
  gt::gt() %>%
  tab_header(
    title = "Size Spectrum - Resultados del Análisis de SMD entre Años",
  ) %>%
  cols_label(
    Site = "Sitio",
    Tratamiento = "Tratamiento",
    Variable = "Métrica",
    SMD_2021 = "SMD 2021",
    SMD_2022 = "SMD 2022",
    Delta_SMD = "ΔSMD",
    CI_lower = "IC Inferior",
    CI_upper = "IC Superior",
    Diferencia_Significativa = "¿Significativo?"
  ) %>%
  fmt_number(columns = where(is.numeric), decimals = 3) %>%
  data_color(
    columns = Diferencia_Significativa,
    colors = scales::col_factor(
      palette = c("Sí" = "lightblue", "No" = "lightgray"),
      domain = c("Sí", "No")
    )
  )

tabla_final

# Guardar la tabla final como CSV
size_spectrum_baci_results <- baci_data %>%
  select(
    Site, Tratamiento, Variable,
    SMD_2021, SMD_2022, Delta_SMD,
    CI_lower, CI_upper,
    Diferencia_Significativa
  )

# Crear la ruta completa (asegúrate de que el directorio existe)
ruta_csv <- "~/Documents/GitHub/PAELLALAB/INCREMENTO/results/SMD/size_spectrum_baci_results.csv"

# Guardar el archivo
write.csv(size_spectrum_baci_results, file = ruta_csv, row.names = FALSE)
```
BACI HABITAT COMPOSITION NEW
```{r}
# 
summary_stats<-composicion_combined
metricas <- c("Bare_ground", "altura")
results <- data.frame()

# 2. Crear un dataframe vacío para almacenar resultados
results <- data.frame()

# 3. Análisis para Toledo (high/hyper vs control)
for (metrica in metricas) {
  # Extraer datos de Toledo
  toledo <- summary_stats %>% filter(site == "toledo")
  
  # HIGH vs CONTROL
  high <- escalc(
    measure = "SMD",
    m1i = toledo[[paste0("mean_", metrica)]][toledo$treatment == "high"],
    m2i = toledo[[paste0("mean_", metrica)]][toledo$treatment == "control"],
    sd1i = toledo[[paste0("sd_", metrica)]][toledo$treatment == "high"],
    sd2i = toledo[[paste0("sd_", metrica)]][toledo$treatment == "control"],
    n1i = toledo[[paste0("n_", metrica)]][toledo$treatment == "high"],
    n2i = toledo[[paste0("n_", metrica)]][toledo$treatment == "control"]
  ) %>%
    as.data.frame() %>%
    mutate(
      Site = "Toledo",
      Tratamiento = "high",
      Variable = metrica,
      Year = toledo$year[toledo$treatment == "high"],
      Control = "control"
    )
  
  # HYPER vs CONTROL
  hyper <- escalc(
    measure = "SMD",
    m1i = toledo[[paste0("mean_", metrica)]][toledo$treatment == "hyper"],
    m2i = toledo[[paste0("mean_", metrica)]][toledo$treatment == "control"],
    sd1i = toledo[[paste0("sd_", metrica)]][toledo$treatment == "hyper"],
    sd2i = toledo[[paste0("sd_", metrica)]][toledo$treatment == "control"],
    n1i = toledo[[paste0("n_", metrica)]][toledo$treatment == "hyper"],
    n2i = toledo[[paste0("n_", metrica)]][toledo$treatment == "control"]
  ) %>%
    as.data.frame() %>%
    mutate(
      Site = "Toledo",
      Tratamiento = "hyper",
      Variable = metrica,
      Year = toledo$year[toledo$treatment == "hyper"],
      Control = "control"
    )
  
  results <- bind_rows(results, high, hyper)
}

# 4. Análisis para Valencia (high vs control_high, hyper vs control_hyper)
for (metrica in metricas) {
  valencia <- summary_stats %>% filter(site == "valencia")
  
  # HIGH vs CONTROL_HIGH
  high_val <- escalc(
    measure = "SMD",
    m1i = valencia[[paste0("mean_", metrica)]][valencia$treatment == "high"],
    m2i = valencia[[paste0("mean_", metrica)]][valencia$treatment == "control_high"],
    sd1i = valencia[[paste0("sd_", metrica)]][valencia$treatment == "high"],
    sd2i = valencia[[paste0("sd_", metrica)]][valencia$treatment == "control_high"],
    n1i = toledo[[paste0("n_", metrica)]][toledo$treatment == "high"],
    n2i = toledo[[paste0("n_", metrica)]][toledo$treatment == "control"]
  ) %>%
    as.data.frame() %>%
    mutate(
      Site = "Valencia",
      Tratamiento = "high",
      Variable = metrica,
      Year = valencia$year[valencia$treatment == "high"],
      Control = "control_high"
    )
  
  # HYPER vs CONTROL_HYPER
  hyper_val <- escalc(
    measure = "SMD",
    m1i = valencia[[paste0("mean_", metrica)]][valencia$treatment == "hyper"],
    m2i = valencia[[paste0("mean_", metrica)]][valencia$treatment == "control_hyper"],
    sd1i = valencia[[paste0("sd_", metrica)]][valencia$treatment == "hyper"],
    sd2i = valencia[[paste0("sd_", metrica)]][valencia$treatment == "control_hyper"],
    n1i = toledo[[paste0("n_", metrica)]][toledo$treatment == "hyper"],
    n2i = toledo[[paste0("n_", metrica)]][toledo$treatment == "control"]
  ) %>%
    as.data.frame() %>%
    mutate(
      Site = "Valencia",
      Tratamiento = "hyper",
      Variable = metrica,
      Year = valencia$year[valencia$treatment == "hyper"],
      Control = "control_hyper"
    )
  
  results <- bind_rows(results, high_val, hyper_val)
}



# Cálculo de IC 
results <- results %>%
  rename(SMD = yi, var_SMD = vi) %>%
  mutate(
    CI_lower = SMD - 1.96 * sqrt(var_SMD),
    CI_upper = SMD + 1.96 * sqrt(var_SMD),
    Grupo = paste(Site, "-", Tratamiento, "vs", Control))

# Gráfico SMD

# Reasignar etiquetas de las variables
results$Variable <- factor(
  results$Variable,
  levels = c("Bare_ground", "altura"),
  labels = c("Bare ground", "Vegetation Height")
)

# Reasignar etiquetas de los grupos en la leyenda
results$Grupo <- factor(
  results$Grupo,
  levels = c(
    "Toledo - high vs control",
    "Toledo - hyper vs control",
    "Valencia - high vs control_high",
    "Valencia - hyper vs control_hyper"
  ),
  labels = c(
    "Quintos de Mora - high vs control",
    "Quintos de Mora - hyper vs control",
    "Muela de Cortes - high vs control",
    "Muela de Cortes - hyper vs control"
  )
)

plot_habitat_SMD <- ggplot(results, aes(x = factor(Year), y = SMD, color = Grupo)) +
  geom_point(position = position_dodge(width = 0.5), size = 3) +
  geom_errorbar(
    aes(ymin = CI_lower, ymax = CI_upper),
    width = 0.2,
    position = position_dodge(width = 0.5)
  ) +
  geom_hline(yintercept = 0, linetype = "dashed") +
  facet_wrap(~Variable, scales = "free_y", ncol = 1) +
  labs(
    title = "Habitat Composition 
  Treatment Effect Size = lnRR ± IC 95%",
    x = "Time",
    y = "SMD",
    color = NULL
  ) +
  scale_x_discrete(labels = c("2021" = "Before", "2022" = "After")) +
  theme_minimal() +
  theme(
    legend.position = "bottom",
    legend.text = element_text(size = 8),
    legend.title = element_blank(),
    legend.key.width = unit(1.5, "lines"),
    legend.key.height = unit(0.7, "lines"),
    legend.box = "horizontal",
    legend.box.just = "center",
    plot.title = element_text(hjust = 0.5, face = "bold"),
    panel.spacing = unit(1, "lines")
  ) +
  guides(color = guide_legend(nrow = 2, byrow = TRUE))


ggsave(
filename =  "~/Documents/GitHub/PAELLALAB/INCREMENTO/figures/Manuscript/Sup_Mat/plot_habitat_SMD.png",
plot = plot_habitat_SMD,
width = 6, height = 8, units = "in", dpi = 300)


# Cálculo de cambios BACI
baci_data <- results %>%
  select(Site, Tratamiento, Variable, Year, SMD, var_SMD) %>%
  pivot_wider(names_from = Year, values_from = c(SMD, var_SMD)) %>%
  mutate(
    Delta_SMD = SMD_2022 - SMD_2021,
    Delta_var = var_SMD_2021 + var_SMD_2022,
    CI_lower = Delta_var - 1.96 * sqrt(Delta_var),
    CI_upper = Delta_var + 1.96 * sqrt(Delta_var),
    Diferencia_Significativa = ifelse(CI_lower > 0 | CI_upper < 0, "Sí", "No")
  )

# Gráfico de cambio entre años
ggplot(baci_data, aes(x = Tratamiento, y = Delta_SMD, color = Site)) +
  geom_point(position = position_dodge(width = 0.5), size = 3) +
  geom_errorbar(
    aes(ymin = CI_lower, ymax = CI_upper),
    width = 0.2,
    position = position_dodge(width = 0.5)
  ) +
  geom_hline(yintercept = 0, linetype = "dashed") +
  facet_wrap(~Variable, scales = "fixed") +
  # ylim(0.4, 4) +
  labs(
    title = "Habitat Composition - Cambio en el efecto entre años (ΔSMD)",
    x = "Tratamiento",
    y = "Cambio relativo en SMD (2022 vs 2021)"
  ) +
  theme_minimal()

# Tabla resumen
tabla_final <- baci_data %>%
  select(Site, Tratamiento, Variable,
         SMD_2021, SMD_2022, Delta_SMD,
         CI_lower, CI_upper,
         Diferencia_Significativa) %>%
  gt::gt() %>%
  tab_header(
    title = "Habitat Composition - Resultados del Análisis de SMD entre Años",
  ) %>%
  cols_label(
    Site = "Sitio",
    Tratamiento = "Tratamiento",
    Variable = "Métrica",
    SMD_2021 = "SMD 2021",
    SMD_2022 = "SMD 2022",
    Delta_SMD = "ΔSMD",
    CI_lower = "IC Inferior",
    CI_upper = "IC Superior",
    Diferencia_Significativa = "¿Significativo?"
  ) %>%
  fmt_number(columns = where(is.numeric), decimals = 3) %>%
  data_color(
    columns = Diferencia_Significativa,
    colors = scales::col_factor(
      palette = c("Sí" = "lightblue", "No" = "lightgray"),
      domain = c("Sí", "No")
    )
  )

tabla_final

# Guardar la tabla final como CSV
habitat_baci_results <- baci_data %>%
  select(
    Site, Tratamiento, Variable,
    SMD_2021, SMD_2022, Delta_SMD,
    CI_lower, CI_upper,
    Diferencia_Significativa
  )

# Crear la ruta completa (asegúrate de que el directorio existe)
ruta_csv <- "~/Documents/GitHub/PAELLALAB/INCREMENTO/results/SMD/habitat_baci_results.csv"


# Guardar el archivo
write.csv(habitat_baci_results, file = ruta_csv, row.names = FALSE)
```
BACI GARRAPATAS
```{r}
summary_stats <- garrapatas_summary

# 1. Definir las variables a analizar
metricas <- c("garrapatas")

# 2. Crear un dataframe vacío para almacenar resultados
results <- data.frame()

# 2. Análisis para todos los sitios ----

for (metrica in metricas) {
  # HIGH vs CONTROL_HIGH
  high <- escalc(
    measure = "SMD",
    m1i = summary_stats[[paste0("mean_", metrica)]][summary_stats$treatment == "high"],
    m2i = summary_stats[[paste0("mean_", metrica)]][summary_stats$treatment == "control_high"],
    sd1i = summary_stats[[paste0("sd_", metrica)]][summary_stats$treatment == "high"],
    sd2i = summary_stats[[paste0("sd_", metrica)]][summary_stats$treatment == "control_high"],
    n1i = summary_stats$n_garrapatas[summary_stats$treatment == "high"],
    n2i = summary_stats$n_garrapatas[summary_stats$treatment == "control_high"]
  ) %>%
    as.data.frame() %>%
    mutate(
      Tratamiento = "high",
      Variable = metrica,
      Year = summary_stats$year[summary_stats$treatment == "high"],
      Control = "control_high"
    )
  
  # HYPER vs CONTROL_HYPER
  hyper <- escalc(
    measure = "SMD",
    m1i = summary_stats[[paste0("mean_", metrica)]][summary_stats$treatment == "hyper"],
    m2i = summary_stats[[paste0("mean_", metrica)]][summary_stats$treatment == "control_hyper"],
    sd1i = summary_stats[[paste0("sd_", metrica)]][summary_stats$treatment == "hyper"],
    sd2i = summary_stats[[paste0("sd_", metrica)]][summary_stats$treatment == "control_hyper"],
    n1i = summary_stats$n_garrapatas[summary_stats$treatment == "hyper"],
    n2i = summary_stats$n_garrapatas[summary_stats$treatment == "control_hyper"]
  ) %>%
    as.data.frame() %>%
    mutate(
      Tratamiento = "hyper",
      Variable = metrica,
      Year = summary_stats$year[summary_stats$treatment == "hyper"],
      Control = "control_hyper"
    )
  
  results <- bind_rows(results, high, hyper)
}


# Cálculo de IC 
results <- results %>%
  rename(SMD = yi, var_SMD = vi) %>%
  mutate(
    CI_lower = SMD - 1.96 * sqrt(var_SMD),
    CI_upper = SMD + 1.96 * sqrt(var_SMD),
    Grupo = paste(Tratamiento, "vs", Control))

# Gráfico SMD

# Reasignar etiquetas de las variables
results$Variable <- factor(
  results$Variable,
  levels = "garrapatas",
  labels = "Ticks Abundance")

# Reasignar etiquetas de los grupos en la leyenda
results$Grupo <- factor(
  results$Grupo,
  levels = c("high vs control_high", "hyper vs control_hyper"),
  labels = c("Muela de Cortes - high vs control", 
             "Muela de Cortes - hyper vs control")
)

plot_ticks_SMD <- ggplot(results, aes(x = factor(Year), y = SMD, color = Grupo)) +
  geom_point(position = position_dodge(width = 0.5), size = 3) +
  geom_errorbar(
    aes(ymin = CI_lower, ymax = CI_upper),
    width = 0.2,
    position = position_dodge(width = 0.5)
  ) +
  geom_hline(yintercept = 0, linetype = "dashed") +
  facet_wrap(~Variable, scales = "free_y", ncol = 1) +
  labs(
    title = "Vector encounter risk 
  Treatment Effect Size = SMD ± IC 95%",
    x = "Time",
    y = "SMD",
    color = NULL
  ) +
   scale_x_discrete(labels = c("2021" = "Before", "2022" = "After")) +
  scale_color_manual(
    values = c(
      "Muela de Cortes - high vs control" = "#E87E72",    # Rojo
      "Muela de Cortes - hyper vs control" = "#86AD34"    # Verde
    )
  ) +
  theme_minimal() +
  theme(
    legend.position = "bottom",
    legend.text = element_text(size = 8),
    legend.title = element_blank(),
    legend.key.width = unit(1.5, "lines"),
    legend.key.height = unit(0.7, "lines"),
    legend.box = "horizontal",
    legend.box.just = "center",
    plot.title = element_text(hjust = 0.5, face = "bold"),
    panel.spacing = unit(1, "lines")
  ) +
  guides(color = guide_legend(nrow = 2, byrow = TRUE))


ggsave(
filename =  "~/Documents/GitHub/PAELLALAB/INCREMENTO/figures/Manuscript/Sup_Mat/plot_ticks_SMD.png",
plot = plot_ticks_SMD,
width = 6, height = 8, units = "in", dpi = 300)

# Cálculo de cambios BACI
baci_data <- results %>%
  select(Tratamiento, Variable, Year, SMD, var_SMD) %>%
  pivot_wider(names_from = Year, values_from = c(SMD, var_SMD)) %>%
  mutate(
    Delta_SMD = SMD_2022 - SMD_2021,
    Delta_var = var_SMD_2021 + var_SMD_2022,
    CI_lower = Delta_SMD - 1.96 * sqrt(Delta_SMD),
    CI_upper = Delta_SMD + 1.96 * sqrt(Delta_SMD),
    Diferencia_Significativa = ifelse(CI_lower > 0 | CI_upper < 0, "Sí", "No")
  )

# Gráfico de cambio entre años
ggplot(baci_data, aes(x = Tratamiento, y = Delta_SMD)) +
  geom_point(position = position_dodge(width = 0.5), size = 3) +
  geom_errorbar(
    aes(ymin = CI_lower, ymax = CI_upper),
    width = 0.2,
    position = position_dodge(width = 0.5)
  ) +
  geom_hline(yintercept = 0, linetype = "dashed") +
  facet_wrap(~Variable, scales = "fixed") +
  # ylim(0.4, 4) +
  labs(
    title = "Ticks - Cambio en el efecto entre años (ΔSMD)",
    x = "Tratamiento",
    y = "Cambio relativo en SMD (2022 vs 2021)"
  ) +
  theme_minimal()

# Tabla resumen
tabla_final <- baci_data %>%
  select(Tratamiento, Variable,
         SMD_2021, SMD_2022, Delta_SMD,
         CI_lower, CI_upper,
         Diferencia_Significativa) %>%
  gt::gt() %>%
  tab_header(
    title = "Ticks - Resultados del Análisis de SMD entre Años",
  ) %>%
  cols_label(
    Tratamiento = "Tratamiento",
    Variable = "Métrica",
    SMD_2021 = "SMD 2021",
    SMD_2022 = "SMD 2022",
    Delta_SMD = "ΔSMD",
    CI_lower = "IC Inferior",
    CI_upper = "IC Superior",
    Diferencia_Significativa = "¿Significativo?"
  ) %>%
  fmt_number(columns = where(is.numeric), decimals = 3) %>%
  data_color(
    columns = Diferencia_Significativa,
    colors = scales::col_factor(
      palette = c("Sí" = "lightblue", "No" = "lightgray"),
      domain = c("Sí", "No")
    )
  )

tabla_final

# Guardar la tabla final como CSV
ticks_baci_results <- baci_data %>%
  select(
    Tratamiento, Variable,
    SMD_2021, SMD_2022, Delta_SMD,
    CI_lower, CI_upper,
    Diferencia_Significativa
  )

# Crear la ruta completa (asegúrate de que el directorio existe)
ruta_csv <- "~/Documents/GitHub/PAELLALAB/INCREMENTO/results/SMD/ticks_baci_results.csv"

# Guardar el archivo
write.csv(ticks_baci_results, file = ruta_csv, row.names = FALSE)
```
BACI WOODY REGENERATION
```{r}
summary_stats <- regeneracion
metricas <- c("abundance", "richness", "simpson")
results <- data.frame()
# Toledo
for (metrica in metricas) {
  toledo <- summary_stats %>% filter(site == "toledo")
  
  high <- escalc(
    measure = "SMD",
    m1i = toledo[[paste0("mean_", metrica)]][toledo$treatment == "high"],
    m2i = toledo[[paste0("mean_", metrica)]][toledo$treatment == "control"],
    sd1i = toledo[[paste0("sd_", metrica)]][toledo$treatment == "high"],
    sd2i = toledo[[paste0("sd_", metrica)]][toledo$treatment == "control"],
    n1i = toledo[[paste0("n_", metrica)]][toledo$treatment == "high"],
    n2i = toledo[[paste0("n_", metrica)]][toledo$treatment == "control"]
  ) %>%
    as.data.frame() %>%
    mutate(
      Site = "Toledo",
      Tratamiento = "high",
      Variable = metrica,
      Year = toledo$year[toledo$treatment == "high"],
      Control = "control"
    )
  
  hyper <- escalc(
    measure = "SMD",
    m1i = toledo[[paste0("mean_", metrica)]][toledo$treatment == "hyper"],
    m2i = toledo[[paste0("mean_", metrica)]][toledo$treatment == "control"],
    sd1i = toledo[[paste0("sd_", metrica)]][toledo$treatment == "hyper"],
    sd2i = toledo[[paste0("sd_", metrica)]][toledo$treatment == "control"],
    n1i = toledo[[paste0("n_", metrica)]][toledo$treatment == "hyper"],
    n2i = toledo[[paste0("n_", metrica)]][toledo$treatment == "control"]
  ) %>%
    as.data.frame() %>%
    mutate(
      Site = "Toledo",
      Tratamiento = "hyper",
      Variable = metrica,
      Year = toledo$year[toledo$treatment == "hyper"],
      Control = "control"
    )
  
  results <- bind_rows(results, high, hyper)
}

# Valencia
for (metrica in metricas) {
  valencia <- summary_stats %>% filter(site == "valencia")
  
  high_val <- escalc(
    measure = "SMD",
    m1i = valencia[[paste0("mean_", metrica)]][valencia$treatment == "high"],
    m2i = valencia[[paste0("mean_", metrica)]][valencia$treatment == "control_high"],
    sd1i = valencia[[paste0("sd_", metrica)]][valencia$treatment == "high"],
    sd2i = valencia[[paste0("sd_", metrica)]][valencia$treatment == "control_high"],
    n1i = valencia[[paste0("n_", metrica)]][valencia$treatment == "high"],
    n2i = valencia[[paste0("n_", metrica)]][valencia$treatment == "control_high"]
  ) %>%
    as.data.frame() %>%
    mutate(
      Site = "Valencia",
      Tratamiento = "high",
      Variable = metrica,
      Year = valencia$year[valencia$treatment == "high"],
      Control = "control_high"
    )
  
  hyper_val <- escalc(
    measure = "SMD",
    m1i = valencia[[paste0("mean_", metrica)]][valencia$treatment == "hyper"],
    m2i = valencia[[paste0("mean_", metrica)]][valencia$treatment == "control_hyper"],
    sd1i = valencia[[paste0("sd_", metrica)]][valencia$treatment == "hyper"],
    sd2i = valencia[[paste0("sd_", metrica)]][valencia$treatment == "control_hyper"],
    n1i = valencia[[paste0("n_", metrica)]][valencia$treatment == "hyper"],
    n2i = valencia[[paste0("n_", metrica)]][valencia$treatment == "control_hyper"]
  ) %>%
    as.data.frame() %>%
    mutate(
      Site = "Valencia",
      Tratamiento = "hyper",
      Variable = metrica,
      Year = valencia$year[valencia$treatment == "hyper"],
      Control = "control_hyper"
    )
  
  results <- bind_rows(results, high_val, hyper_val)
}

# Cálculo de IC 
results <- results %>%
  rename(SMD = yi, var_SMD = vi) %>%
  mutate(
    CI_lower = SMD - 1.96 * sqrt(var_SMD),
    CI_upper = SMD + 1.96 * sqrt(var_SMD),
    Grupo = paste(Site, "-", Tratamiento, "vs", Control))

# Gráfico SMD

# Reasignar etiquetas de las variables
results$Variable <- factor(
  results$Variable,
  levels = c("abundance", "richness", "simpson"),
  labels = c("Abundance", "Richness", "Diversity")
)

# Reasignar etiquetas de los grupos en la leyenda
results$Grupo <- factor(
  results$Grupo,
  levels = c(
    "Toledo - high vs control",
    "Toledo - hyper vs control",
    "Valencia - high vs control_high",
    "Valencia - hyper vs control_hyper"
  ),
  labels = c(
    "Quintos de Mora - high vs control",
    "Quintos de Mora - hyper vs control",
    "Muela de Cortes - high vs control",
    "Muela de Cortes - hyper vs control"
  )
)

plot_regeneration_SMD <- ggplot(results, aes(x = factor(Year), y = SMD, color = Grupo)) +
  geom_point(position = position_dodge(width = 0.5), size = 3) +
  geom_errorbar(
    aes(ymin = CI_lower, ymax = CI_upper),
    width = 0.2,
    position = position_dodge(width = 0.5)
  ) +
  geom_hline(yintercept = 0, linetype = "dashed") +
  facet_wrap(~Variable, scales = "free_y", ncol = 1) +
  labs(
    title = "Woody Regeneration 
  Treatment Effect Size = lnRR ± IC 95%",
    x = "Time",
    y = "SMD",
    color = NULL
  ) +
  scale_x_discrete(labels = c("2021" = "Before", "2022" = "After")) +
  theme_minimal() +
  theme(
    legend.position = "bottom",
    legend.text = element_text(size = 8),
    legend.title = element_blank(),
    legend.key.width = unit(1.5, "lines"),
    legend.key.height = unit(0.7, "lines"),
    legend.box = "horizontal",
    legend.box.just = "center",
    plot.title = element_text(hjust = 0.5, face = "bold"),
    panel.spacing = unit(1, "lines")
  ) +
  guides(color = guide_legend(nrow = 2, byrow = TRUE))


ggsave(
filename =  "~/Documents/GitHub/PAELLALAB/INCREMENTO/figures/Manuscript/Sup_Mat/plot_regeneration_SMD.png",
plot = plot_regeneration_SMD,
width = 5, height = 8, units = "in", dpi = 300)


# Cálculo de cambios BACI
baci_data <- results %>%
  select(Site, Tratamiento, Variable, Year, SMD, var_SMD) %>%
  pivot_wider(names_from = Year, values_from = c(SMD, var_SMD)) %>%
  mutate(
    Delta_SMD = SMD_2022 - SMD_2021,
    Delta_var = var_SMD_2021 + var_SMD_2022,
    CI_lower = Delta_var - 1.96 * sqrt(Delta_var),
    CI_upper = Delta_var + 1.96 * sqrt(Delta_var),
    Diferencia_Significativa = ifelse(CI_lower > 0 | CI_upper < 0, "Sí", "No")
  )

# Gráfico de cambio entre años
ggplot(baci_data, aes(x = Tratamiento, y = Delta_SMD, color = Site)) +
  geom_point(position = position_dodge(width = 0.5), size = 3) +
  geom_errorbar(
    aes(ymin = CI_lower, ymax = CI_upper),
    width = 0.2,
    position = position_dodge(width = 0.5)
  ) +
  geom_hline(yintercept = 0, linetype = "dashed") +
  facet_wrap(~Variable, scales = "fixed") +
  # ylim(0.4, 4) +
  labs(
    title = "Woody Regeneration - Cambio en el efecto entre años (ΔSMD)",
    x = "Tratamiento",
    y = "Cambio relativo en SMD (2022 vs 2021)"
  ) +
  theme_minimal()

# Tabla resumen
tabla_final <- baci_data %>%
  select(Site, Tratamiento, Variable,
         SMD_2021, SMD_2022, Delta_SMD,
         CI_lower, CI_upper,
         Diferencia_Significativa) %>%
  gt::gt() %>%
  tab_header(
    title = "Woody Regeneration - Resultados del Análisis de SMD entre Años",
  ) %>%
  cols_label(
    Site = "Sitio",
    Tratamiento = "Tratamiento",
    Variable = "Métrica",
    SMD_2021 = "SMD 2021",
    SMD_2022 = "SMD 2022",
    Delta_SMD = "ΔSMD",
    CI_lower = "IC Inferior",
    CI_upper = "IC Superior",
    Diferencia_Significativa = "¿Significativo?"
  ) %>%
  fmt_number(columns = where(is.numeric), decimals = 3) %>%
  data_color(
    columns = Diferencia_Significativa,
    colors = scales::col_factor(
      palette = c("Sí" = "lightblue", "No" = "lightgray"),
      domain = c("Sí", "No")
    )
  )

tabla_final

# Guardar la tabla final como CSV
woody_regeneration_baci_results <- baci_data %>%
  select(
    Site, Tratamiento, Variable,
    SMD_2021, SMD_2022, Delta_SMD,
    CI_lower, CI_upper,
    Diferencia_Significativa
  )

# Crear la ruta completa (asegúrate de que el directorio existe)
ruta_csv <- "~/Documents/GitHub/PAELLALAB/INCREMENTO/results/SMD/woody_regeneration_baci_results.csv"

# Guardar el archivo
write.csv(woody_regeneration_baci_results, file = ruta_csv, row.names = FALSE)
```
BACI CWMbrowsing
```{r}
summary_stats<-browsing_summary
# 1. Definir las variables a analizar
metricas <- c("browsing")

# 2. Crear un dataframe vacío para almacenar resultados
results <- data.frame()

# 2. Análisis para todos los sitios ----

# 3. Análisis para Toledo (high/hyper vs control)
for (metrica in metricas) {
  
  # HIGH vs CONTROL
  high <- escalc(
    measure = "SMD",
    m1i = summary_stats[[paste0("mean_", metrica)]][summary_stats$treatment == "high"],
    m2i = summary_stats[[paste0("mean_", metrica)]][summary_stats$treatment == "control"],
    sd1i = summary_stats[[paste0("sd_", metrica)]][summary_stats$treatment == "high"],
    sd2i = summary_stats[[paste0("sd_", metrica)]][summary_stats$treatment == "control"],
    n1i = summary_stats[[paste0("n_", metrica)]][summary_stats$treatment == "high"],
    n2i = summary_stats[[paste0("n_", metrica)]][summary_stats$treatment == "control"]
  ) %>%
    as.data.frame() %>%
    mutate(
      Tratamiento = "high",
      Variable = metrica,
      Year = summary_stats$year[summary_stats$treatment == "high"],
      Control = "control"
    )
  
  # HYPER vs CONTROL
  hyper <- escalc(
    measure = "SMD",
    m1i = summary_stats[[paste0("mean_", metrica)]][summary_stats$treatment == "hyper"],
    m2i = summary_stats[[paste0("mean_", metrica)]][summary_stats$treatment == "control"],
    sd1i = summary_stats[[paste0("sd_", metrica)]][summary_stats$treatment == "hyper"],
    sd2i = summary_stats[[paste0("sd_", metrica)]][summary_stats$treatment == "control"],
    n1i = summary_stats[[paste0("n_", metrica)]][summary_stats$treatment == "hyper"],
    n2i = summary_stats[[paste0("n_", metrica)]][summary_stats$treatment == "control"]
  ) %>%
    as.data.frame() %>%
    mutate(
      Tratamiento = "hyper",
      Variable = metrica,
      Year = summary_stats$year[summary_stats$treatment == "hyper"],
      Control = "control"
    )
  
  results <- bind_rows(results, high, hyper)
}


# Cálculo de IC 
results <- results %>%
  rename(SMD = yi, var_SMD = vi) %>%
  mutate(
    CI_lower = SMD - 1.96 * sqrt(var_SMD),
    CI_upper = SMD + 1.96 * sqrt(var_SMD),
    Grupo = paste(Tratamiento, "vs", Control))

# Gráfico SMD

# Reasignar etiquetas de las variables
results$Variable <- factor(
  results$Variable,
  levels = "browsing",
  labels = "browsing")

# Reasignar etiquetas de los grupos en la leyenda
results$Grupo <- factor(
  results$Grupo,
  levels = c("high vs control", "hyper vs control"),
  labels = c("Quintos de Mora - high vs control", 
             "Quintos de Mora - hyper vs control")
)

plot_CWM_SMD <- ggplot(results, aes(x = factor(Year), y = SMD, color = Grupo)) +
  geom_point(position = position_dodge(width = 0.5), size = 3) +
  geom_errorbar(
    aes(ymin = CI_lower, ymax = CI_upper),
    width = 0.2,
    position = position_dodge(width = 0.5)
  ) +
  geom_hline(yintercept = 0, linetype = "dashed") +
  facet_wrap(~Variable, scales = "free_y", ncol = 1) +
  labs(
    title = "Browsing Degree - Treatment Effect Size = lnRR ± IC 95%",
    subtitle = "Community Weighted Mean",
    x = "Time",
    y = "SMD",
    color = NULL
  ) +
   scale_x_discrete(labels = c("2021" = "Before", "2022" = "After")) +
  scale_color_manual(
    values = c(
      "Quintos de Mora - high vs control" = "#E87E72",    # Rojo
      "Quintos de Mora - hyper vs control" = "#86AD34"    # Verde
    )
  ) +
  theme_minimal() +
  theme(
    legend.position = "bottom",
    legend.text = element_text(size = 8),
    legend.title = element_blank(),
    legend.key.width = unit(1.5, "lines"),
    legend.key.height = unit(0.7, "lines"),
    legend.box = "horizontal",
    legend.box.just = "center",
    plot.title = element_text(hjust = 0.5, face = "bold"),
    panel.spacing = unit(1, "lines")
  ) +
  guides(color = guide_legend(nrow = 2, byrow = TRUE))


ggsave(
filename =  "~/Documents/GitHub/PAELLALAB/INCREMENTO/figures/Manuscript/Sup_Mat/plot_browsing_SMD.png",
plot = plot_CWM_SMD,
width = 6, height = 8, units = "in", dpi = 300)

# Cálculo de cambios BACI
baci_data <- results %>%
  select(Tratamiento, Variable, Year, SMD, var_SMD) %>%
  pivot_wider(names_from = Year, values_from = c(SMD, var_SMD)) %>%
  mutate(
    Delta_SMD = SMD_2022 - SMD_2021,
    Delta_var = var_SMD_2021 + var_SMD_2022,
    CI_lower = Delta_SMD - 1.96 * sqrt(Delta_SMD),
    CI_upper = Delta_SMD + 1.96 * sqrt(Delta_SMD),
    Diferencia_Significativa = ifelse(CI_lower > 0 | CI_upper < 0, "Sí", "No")
  )

# Gráfico de cambio entre años
ggplot(baci_data, aes(x = Tratamiento, y = Delta_SMD)) +
  geom_point(position = position_dodge(width = 0.5), size = 3) +
  geom_errorbar(
    aes(ymin = CI_lower, ymax = CI_upper),
    width = 0.2,
    position = position_dodge(width = 0.5)
  ) +
  geom_hline(yintercept = 0, linetype = "dashed") +
  facet_wrap(~Variable, scales = "fixed") +
  # ylim(0.4, 4) +
  labs(
    title = "Browsing - Cambio en el efecto entre años (ΔSMD)",
    x = "Tratamiento",
    y = "Cambio relativo en SMD (2022 vs 2021)"
  ) +
  theme_minimal()

# Tabla resumen
tabla_final <- baci_data %>%
  select(Tratamiento, Variable,
         SMD_2021, SMD_2022, Delta_SMD,
         CI_lower, CI_upper,
         Diferencia_Significativa) %>%
  gt::gt() %>%
  tab_header(
    title = "CWM - Resultados del Análisis de SMD entre Años",
  ) %>%
  cols_label(
    Tratamiento = "Tratamiento",
    Variable = "Métrica",
    SMD_2021 = "SMD 2021",
    SMD_2022 = "SMD 2022",
    Delta_SMD = "ΔSMD",
    CI_lower = "IC Inferior",
    CI_upper = "IC Superior",
    Diferencia_Significativa = "¿Significativo?"
  ) %>%
  fmt_number(columns = where(is.numeric), decimals = 3) %>%
  data_color(
    columns = Diferencia_Significativa,
    colors = scales::col_factor(
      palette = c("Sí" = "lightblue", "No" = "lightgray"),
      domain = c("Sí", "No")
    )
  )

tabla_final

# Guardar la tabla final como CSV
browsing_baci_results <- baci_data %>%
  select(
    Tratamiento, Variable,
    SMD_2021, SMD_2022, Delta_SMD,
    CI_lower, CI_upper,
    Diferencia_Significativa
  )

# Crear la ruta completa (asegúrate de que el directorio existe)
ruta_csv <- "~/Documents/GitHub/PAELLALAB/INCREMENTO/results/SMD/browsing_baci_results.csv"

# Guardar el archivo
write.csv(browsing_baci_results, file = ruta_csv, row.names = FALSE)
```
BACI FRUIT SET
```{r}
summary_stats<-fruitset_seedset_stats
# 1. Definir las variables a analizar
metricas <- c( "fs_lad_total", "fs_pop_total")

# 2. Crear un dataframe vacío para almacenar resultados
results <- data.frame()

# 3. Análisis para Toledo (high/hyper vs control)
for (metrica in metricas) {
  
  # HIGH vs CONTROL
  high <- escalc(
    measure = "SMD",
    m1i = summary_stats[[paste0("mean_", metrica)]][summary_stats$treatment == "high"],
    m2i = summary_stats[[paste0("mean_", metrica)]][summary_stats$treatment == "control"],
    sd1i = summary_stats[[paste0("sd_", metrica)]][summary_stats$treatment == "high"],
    sd2i = summary_stats[[paste0("sd_", metrica)]][summary_stats$treatment == "control"],
    n1i = summary_stats[[paste0("n_", metrica)]][summary_stats$treatment == "high"],
    n2i = summary_stats[[paste0("n_", metrica)]][summary_stats$treatment == "control"]
  ) %>%
    as.data.frame() %>%
    mutate(
      Tratamiento = "high",
      Variable = metrica,
      Year = summary_stats$year[summary_stats$treatment == "high"],
      Control = "control"
    )
  
  # HYPER vs CONTROL
  hyper <- escalc(
    measure = "SMD",
    m1i = summary_stats[[paste0("mean_", metrica)]][summary_stats$treatment == "hyper"],
    m2i = summary_stats[[paste0("mean_", metrica)]][summary_stats$treatment == "control"],
    sd1i = summary_stats[[paste0("sd_", metrica)]][summary_stats$treatment == "hyper"],
    sd2i = summary_stats[[paste0("sd_", metrica)]][summary_stats$treatment == "control"],
    n1i = summary_stats[[paste0("n_", metrica)]][summary_stats$treatment == "hyper"],
    n2i = summary_stats[[paste0("n_", metrica)]][summary_stats$treatment == "control"]
  ) %>%
    as.data.frame() %>%
    mutate(
      Tratamiento = "hyper",
      Variable = metrica,
      Year = summary_stats$year[summary_stats$treatment == "hyper"],
      Control = "control"
    )
  
  results <- bind_rows(results, high, hyper)
}



# Cálculo de IC 
results <- results %>%
  rename(SMD = yi, var_SMD = vi) %>%
  mutate(
    CI_lower = SMD - 1.96 * sqrt(var_SMD),
    CI_upper = SMD + 1.96 * sqrt(var_SMD),
    Grupo = paste(Tratamiento, "vs", Control))

# Gráfico SMD

# Reasignar etiquetas de las variables
results$Variable <- factor(
  results$Variable,
  levels = c("fs_lad_total", "fs_pop_total"),
  labels = c("C.ladanifer (low palatability)", "C.populifolius (high palatability)")
)

# Reasignar etiquetas de los grupos en la leyenda
results$Grupo <- factor(
  results$Grupo,
  levels = c("high vs control", "hyper vs control"),
  labels = c("Quintos de Mora - high vs control", 
             "Quintos de Mora - hyper vs control")
)

plot_fruitset_SMD <- ggplot(results, aes(x = factor(Year), y = SMD, color = Grupo)) +
  geom_point(position = position_dodge(width = 0.5), size = 3) +
  geom_errorbar(
    aes(ymin = CI_lower, ymax = CI_upper),
    width = 0.2,
    position = position_dodge(width = 0.5)
  ) +
  geom_hline(yintercept = 0, linetype = "dashed") +
  facet_wrap(~Variable, scales = "free_y", ncol = 1) +
  labs(
    title = "Fruit Set - Treatment Effect Size = SMD ± IC 95%",
    x = "Time",
    y = "SMD",
    color = NULL
  ) +
   scale_x_discrete(labels = c("2021" = "Before", "2022" = "After")) +
  # ESCALA DE COLORES ROJO Y VERDE
  scale_color_manual(
    values = c(
      "Quintos de Mora - high vs control" = "#E87E72",    # Rojo
      "Quintos de Mora - hyper vs control" = "#86AD34"    # Verde
    )
  ) +
  theme_minimal() +
  theme(
    legend.position = "bottom",
    legend.text = element_text(size = 8),
    legend.title = element_blank(),
    legend.key.width = unit(1.5, "lines"),
    legend.key.height = unit(0.7, "lines"),
    legend.box = "horizontal",
    legend.box.just = "center",
    plot.title = element_text(hjust = 0.5, face = "bold"),
    panel.spacing = unit(1, "lines")
  ) +
  guides(color = guide_legend(nrow = 2, byrow = TRUE))


ggsave(
filename =  "~/Documents/GitHub/PAELLALAB/INCREMENTO/figures/Manuscript/Sup_Mat/plot_fruitset_SMD.png",
plot = plot_fruitset_SMD,
width = 5, height = 8, units = "in", dpi = 300)

# Cálculo de cambios BACI
baci_data <- results %>%
  select(Tratamiento, Variable, Year, SMD, var_SMD) %>%
  pivot_wider(names_from = Year, values_from = c(SMD, var_SMD)) %>%
  mutate(
    Delta_SMD = SMD_2022 - SMD_2021,
    Delta_var = var_SMD_2021 + var_SMD_2022,
    CI_lower = Delta_SMD - 1.96 * sqrt(Delta_SMD),
    CI_upper = Delta_SMD + 1.96 * sqrt(Delta_SMD),
    Diferencia_Significativa = ifelse(CI_lower > 0 | CI_upper < 0, "Sí", "No")
  )

# Gráfico de cambio entre años
ggplot(baci_data, aes(x = Tratamiento, y = Delta_SMD)) +
  geom_point(position = position_dodge(width = 0.5), size = 3) +
  geom_errorbar(
    aes(ymin = CI_lower, ymax = CI_upper),
    width = 0.2,
    position = position_dodge(width = 0.5)
  ) +
  geom_hline(yintercept = 0, linetype = "dashed") +
  facet_wrap(~Variable, scales = "fixed") +
  # ylim(0.4, 4) +
  labs(
    title = "Fruit Set - Cambio en el efecto entre años (ΔSMD)",
    x = "Tratamiento",
    y = "Cambio relativo en SMD (2022 vs 2021)"
  ) +
  theme_minimal()

# Tabla resumen
tabla_final <- baci_data %>%
  select(Tratamiento, Variable,
         SMD_2021, SMD_2022, Delta_SMD,
         CI_lower, CI_upper,
         Diferencia_Significativa) %>%
  gt::gt() %>%
  tab_header(
    title = "Fruit Set - Resultados del Análisis de SMD entre Años",
  ) %>%
  cols_label(
    Tratamiento = "Tratamiento",
    Variable = "Métrica",
    SMD_2021 = "SMD 2021",
    SMD_2022 = "SMD 2022",
    Delta_SMD = "ΔSMD",
    CI_lower = "IC Inferior",
    CI_upper = "IC Superior",
    Diferencia_Significativa = "¿Significativo?"
  ) %>%
  fmt_number(columns = where(is.numeric), decimals = 3) %>%
  data_color(
    columns = Diferencia_Significativa,
    colors = scales::col_factor(
      palette = c("Sí" = "lightblue", "No" = "lightgray"),
      domain = c("Sí", "No")
    )
  )

tabla_final

# Guardar la tabla final como CSV
fruitset_baci_results <- baci_data %>%
  select(
    Tratamiento, Variable,
    SMD_2021, SMD_2022, Delta_SMD,
    CI_lower, CI_upper,
    Diferencia_Significativa
  )

# Crear la ruta completa (asegúrate de que el directorio existe)
ruta_csv <- "~/Documents/GitHub/PAELLALAB/INCREMENTO/results/SMD/fruitset_baci_results.csv"

# Guardar el archivo
write.csv(fruitset_baci_results, file = ruta_csv, row.names = FALSE)
```
BACI NETWORKS
```{r}
summary_stats<-networks_stats
# 1. Definir las variables a analizar
metricas <- c("Wconnectance", "interaction_evenness", "modularity", "riqueza_interacciones", "especies_polinizadores", "especies_plantas")

# 2. Crear un dataframe vacío para almacenar resultados
results <- data.frame()

# 3. Análisis para Toledo (high/hyper vs control)
for (metrica in metricas) {
  
  # HIGH vs CONTROL
  high <- escalc(
    measure = "SMD",
    m1i = summary_stats[[paste0("mean_", metrica)]][summary_stats$treatment == "high"],
    m2i = summary_stats[[paste0("mean_", metrica)]][summary_stats$treatment == "control"],
    sd1i = summary_stats[[paste0("sd_", metrica)]][summary_stats$treatment == "high"],
    sd2i = summary_stats[[paste0("sd_", metrica)]][summary_stats$treatment == "control"],
    n1i = summary_stats$n_samples[summary_stats$treatment == "high"],
    n2i = summary_stats$n_samples[summary_stats$treatment == "control"]
  ) %>%
    as.data.frame() %>%
    mutate(
      Tratamiento = "high",
      Variable = metrica,
      Year = summary_stats$year[summary_stats$treatment == "high"],
      Control = "control"
    )
  
  # HYPER vs CONTROL
  hyper <- escalc(
    measure = "SMD",
    m1i = summary_stats[[paste0("mean_", metrica)]][summary_stats$treatment == "hyper"],
    m2i = summary_stats[[paste0("mean_", metrica)]][summary_stats$treatment == "control"],
    sd1i = summary_stats[[paste0("sd_", metrica)]][summary_stats$treatment == "hyper"],
    sd2i = summary_stats[[paste0("sd_", metrica)]][summary_stats$treatment == "control"],
    n1i = summary_stats$n_samples[summary_stats$treatment == "hyper"],
    n2i = summary_stats$n_samples[summary_stats$treatment == "control"]
  ) %>%
    as.data.frame() %>%
    mutate(
      Tratamiento = "hyper",
      Variable = metrica,
      Year = summary_stats$year[summary_stats$treatment == "hyper"],
      Control = "control"
    )
  
  results <- bind_rows(results, high, hyper)
}



# Cálculo de IC 
results <- results %>%
  rename(SMD = yi, var_SMD = vi) %>%
  mutate(
    CI_lower = SMD - 1.96 * sqrt(var_SMD),
    CI_upper = SMD + 1.96 * sqrt(var_SMD),
    Grupo = paste(Tratamiento, "vs", Control))

# Gráfico SMD

# Reasignar etiquetas de las variables
results$Variable <- factor(
  results$Variable,
  levels = c("Wconnectance", "interaction_evenness", "modularity", "riqueza_interacciones", "especies_polinizadores", "especies_plantas"),
  labels = c("Weighted Connectance", "Interaction Evenness", "Modularity", "Interaction Richness", "Pollinator Richness", "Flowering Species Richnes")
)

# Reasignar etiquetas de los grupos en la leyenda
results$Grupo <- factor(
  results$Grupo,
  levels = c("high vs control", "hyper vs control"),
  labels = c("Quintos de Mora - high vs control", 
             "Quintos de Mora - hyper vs control")
)

plot_networks_SMD <- ggplot(results, aes(x = factor(Year), y = SMD, color = Grupo)) +
  geom_point(position = position_dodge(width = 0.5), size = 3) +
  geom_errorbar(
    aes(ymin = CI_lower, ymax = CI_upper),
    width = 0.2,
    position = position_dodge(width = 0.5)
  ) +
  geom_hline(yintercept = 0, linetype = "dashed") +
  facet_wrap(~Variable, scales = "free_y", ncol = 1) +
 labs(
    title = "Plant-Pollinator Networks
  Treatment Effect Size = lnRR ± IC 95%",
    x = "Time",
    y = "SMD",
    color = NULL
  ) +
   scale_x_discrete(labels = c("2021" = "Before", "2022" = "After")) +
  # ESCALA DE COLORES ROJO Y VERDE
  scale_color_manual(
    values = c(
      "Quintos de Mora - high vs control" = "#E87E72",    # Rojo
      "Quintos de Mora - hyper vs control" = "#86AD34"    # Verde
    )
  ) +
  theme_minimal() +
  theme(
    legend.position = "bottom",
    legend.text = element_text(size = 8),
    legend.title = element_blank(),
    legend.key.width = unit(1.5, "lines"),
    legend.key.height = unit(0.7, "lines"),
    legend.box = "horizontal",
    legend.box.just = "center",
    plot.title = element_text(hjust = 0.5, face = "bold"),
    panel.spacing = unit(1, "lines")
  ) +
  guides(color = guide_legend(nrow = 2, byrow = TRUE))


ggsave(
filename =  "~/Documents/GitHub/PAELLALAB/INCREMENTO/figures/Manuscript/Sup_Mat/plot_networks_SMD.png",
plot = plot_networks_SMD,
width = 5, height = 8, units = "in", dpi = 300)

# Cálculo de cambios BACI
baci_data <- results %>%
  select(Tratamiento, Variable, Year, SMD, var_SMD) %>%
  pivot_wider(names_from = Year, values_from = c(SMD, var_SMD)) %>%
  mutate(
    Delta_SMD = SMD_2022 - SMD_2021,
    Delta_var = var_SMD_2021 + var_SMD_2022,
    CI_lower = Delta_SMD - 1.96 * sqrt(Delta_SMD),
    CI_upper = Delta_SMD + 1.96 * sqrt(Delta_SMD),
    Diferencia_Significativa = ifelse(CI_lower > 0 | CI_upper < 0, "Sí", "No")
  )

# Gráfico de cambio entre años
ggplot(baci_data, aes(x = Tratamiento, y = Delta_SMD)) +
  geom_point(position = position_dodge(width = 0.5), size = 3) +
  geom_errorbar(
    aes(ymin = CI_lower, ymax = CI_upper),
    width = 0.2,
    position = position_dodge(width = 0.5)
  ) +
  geom_hline(yintercept = 0, linetype = "dashed") +
  facet_wrap(~Variable, scales = "fixed") +
  # ylim(0.4, 4) +
  labs(
    title = "Pollinator networks- Cambio en el efecto entre años (ΔSMD)",
    x = "Tratamiento",
    y = "Cambio relativo en SMD (2022 vs 2021)"
  ) +
  theme_minimal()

# Tabla resumen
tabla_final <- baci_data %>%
  select(Tratamiento, Variable,
         SMD_2021, SMD_2022, Delta_SMD,
         CI_lower, CI_upper,
         Diferencia_Significativa) %>%
  gt::gt() %>%
  tab_header(
    title = "Pollinator Networks - Resultados del Análisis de SMD entre Años",
  ) %>%
  cols_label(
    Tratamiento = "Tratamiento",
    Variable = "Métrica",
    SMD_2021 = "SMD 2021",
    SMD_2022 = "SMD 2022",
    Delta_SMD = "ΔSMD",
    CI_lower = "IC Inferior",
    CI_upper = "IC Superior",
    Diferencia_Significativa = "¿Significativo?"
  ) %>%
  fmt_number(columns = where(is.numeric), decimals = 3) %>%
  data_color(
    columns = Diferencia_Significativa,
    colors = scales::col_factor(
      palette = c("Sí" = "lightblue", "No" = "lightgray"),
      domain = c("Sí", "No")
    )
  )

tabla_final

# Guardar la tabla final como CSV
networks_baci_results <- baci_data %>%
  select(
    Tratamiento, Variable,
    SMD_2021, SMD_2022, Delta_SMD,
    CI_lower, CI_upper,
    Diferencia_Significativa
  )

# Crear la ruta completa (asegúrate de que el directorio existe)
ruta_csv <- "~/Documents/GitHub/PAELLALAB/INCREMENTO/results/SMD/networks_baci_results.csv"

# Guardar el archivo
write.csv(networks_baci_results, file = ruta_csv, row.names = FALSE)
```
BACI TEABAGS
```{r}
summary_stats <- teabags
metricas <- c("s","k")
results <- data.frame()

# Toledo
for (metrica in metricas) {
  toledo <- summary_stats %>% filter(site == "toledo")
  
  high <- escalc(
    measure = "SMD",
    m1i = toledo[[paste0("mean_", metrica)]][toledo$treatment == "high"],
    m2i = toledo[[paste0("mean_", metrica)]][toledo$treatment == "control"],
    sd1i = toledo[[paste0("sd_", metrica)]][toledo$treatment == "high"],
    sd2i = toledo[[paste0("sd_", metrica)]][toledo$treatment == "control"],
    n1i = toledo[[paste0("n_", metrica)]][toledo$treatment == "high"],
    n2i = toledo[[paste0("n_", metrica)]][toledo$treatment == "control"]
  ) %>%
    as.data.frame() %>%
    mutate(
      Site = "Toledo",
      Tratamiento = "high",
      Variable = metrica,
      Year = toledo$year[toledo$treatment == "high"],
      Control = "control"
    )
  
  hyper <- escalc(
    measure = "SMD",
    m1i = toledo[[paste0("mean_", metrica)]][toledo$treatment == "hyper"],
    m2i = toledo[[paste0("mean_", metrica)]][toledo$treatment == "control"],
    sd1i = toledo[[paste0("sd_", metrica)]][toledo$treatment == "hyper"],
    sd2i = toledo[[paste0("sd_", metrica)]][toledo$treatment == "control"],
    n1i = toledo[[paste0("n_", metrica)]][toledo$treatment == "hyper"],
    n2i = toledo[[paste0("n_", metrica)]][toledo$treatment == "control"]
  ) %>%
    as.data.frame() %>%
    mutate(
      Site = "Toledo",
      Tratamiento = "hyper",
      Variable = metrica,
      Year = toledo$year[toledo$treatment == "hyper"],
      Control = "control"
    )
  
  results <- bind_rows(results, high, hyper)
}

# Valencia
for (metrica in metricas) {
  valencia <- summary_stats %>% filter(site == "valencia")
  
  high_val <- escalc(
    measure = "SMD",
    m1i = valencia[[paste0("mean_", metrica)]][valencia$treatment == "high"],
    m2i = valencia[[paste0("mean_", metrica)]][valencia$treatment == "control_high"],
    sd1i = valencia[[paste0("sd_", metrica)]][valencia$treatment == "high"],
    sd2i = valencia[[paste0("sd_", metrica)]][valencia$treatment == "control_high"],
    n1i = valencia[[paste0("n_", metrica)]][valencia$treatment == "high"],
    n2i = valencia[[paste0("n_", metrica)]][valencia$treatment == "control_high"]
  ) %>%
    as.data.frame() %>%
    mutate(
      Site = "Valencia",
      Tratamiento = "high",
      Variable = metrica,
      Year = valencia$year[valencia$treatment == "high"],
      Control = "control_high"
    )
  
  hyper_val <- escalc(
    measure = "SMD",
    m1i = valencia[[paste0("mean_", metrica)]][valencia$treatment == "hyper"],
    m2i = valencia[[paste0("mean_", metrica)]][valencia$treatment == "control_hyper"],
    sd1i = valencia[[paste0("sd_", metrica)]][valencia$treatment == "hyper"],
    sd2i = valencia[[paste0("sd_", metrica)]][valencia$treatment == "control_hyper"],
    n1i = valencia[[paste0("n_", metrica)]][valencia$treatment == "hyper"],
    n2i = valencia[[paste0("n_", metrica)]][valencia$treatment == "control_hyper"]
  ) %>%
    as.data.frame() %>%
    mutate(
      Site = "Valencia",
      Tratamiento = "hyper",
      Variable = metrica,
      Year = valencia$year[valencia$treatment == "hyper"],
      Control = "control_hyper"
    )
  
  results <- bind_rows(results, high_val, hyper_val)
}

# Cálculo de IC 
results <- results %>%
  rename(SMD = yi, var_SMD = vi) %>%
  mutate(
    CI_lower = SMD - 1.96 * sqrt(var_SMD),
    CI_upper = SMD + 1.96 * sqrt(var_SMD),
    Grupo = paste(Site, "-", Tratamiento, "vs", Control))

# Gráfico SMD

# Reasignar etiquetas de las variables
results$Variable <- factor(
  results$Variable,
  levels = c("s","k"),
  labels = c("Organic material stabilization (S)", "Organic material decomposition (K)")
)

# Reasignar etiquetas de los grupos en la leyenda
results$Grupo <- factor(
  results$Grupo,
  levels = c(
    "Toledo - high vs control",
    "Toledo - hyper vs control",
    "Valencia - high vs control_high",
    "Valencia - hyper vs control_hyper"
  ),
  labels = c(
    "Quintos de Mora - high vs control",
    "Quintos de Mora - hyper vs control",
    "Muela de Cortes - high vs control",
    "Muela de Cortes - hyper vs control"
  )
)

plot_teabags_SMD <- ggplot(results, aes(x = factor(Year), y = SMD, color = Grupo)) +
  geom_point(position = position_dodge(width = 0.5), size = 3) +
  geom_errorbar(
    aes(ymin = CI_lower, ymax = CI_upper),
    width = 0.2,
    position = position_dodge(width = 0.5)
  ) +
  geom_hline(yintercept = 0, linetype = "dashed") +
  facet_wrap(~Variable, scales = "free_y", ncol = 1) +
  labs(
    title = "Soil Organic Matter Decomposition Parameters
  Treatment Effect Size = lnRR ± IC 95%",
    x = "Time",
    y = "SMD",
    color = NULL
  ) +
  scale_x_discrete(labels = c("2021" = "Before", "2022" = "After")) +
  theme_minimal() +
  theme(
    legend.position = "bottom",
    legend.text = element_text(size = 8),
    legend.title = element_blank(),
    legend.key.width = unit(1.5, "lines"),
    legend.key.height = unit(0.7, "lines"),
    legend.box = "horizontal",
    legend.box.just = "center",
    plot.title = element_text(hjust = 0.5, face = "bold"),
    panel.spacing = unit(1, "lines")
  ) +
  guides(color = guide_legend(nrow = 2, byrow = TRUE))


ggsave(
filename =  "~/Documents/GitHub/PAELLALAB/INCREMENTO/figures/Manuscript/Sup_Mat/plot_teabags_SMD.png",
plot = plot_teabags_SMD,
width = 6, height = 8, units = "in", dpi = 300)


# Cálculo de cambios BACI
baci_data <- results %>%
  select(Site, Tratamiento, Variable, Year, SMD, var_SMD) %>%
  pivot_wider(names_from = Year, values_from = c(SMD, var_SMD)) %>%
  mutate(
    Delta_SMD = SMD_2022 - SMD_2021,
    Delta_var = var_SMD_2021 + var_SMD_2022,
    CI_lower = Delta_var - 1.96 * sqrt(Delta_var),
    CI_upper = Delta_var + 1.96 * sqrt(Delta_var),
    Diferencia_Significativa = ifelse(CI_lower > 0 | CI_upper < 0, "Sí", "No")
  )

# Gráfico de cambio entre años
ggplot(baci_data, aes(x = Tratamiento, y = Delta_SMD, color = Site)) +
  geom_point(position = position_dodge(width = 0.5), size = 3) +
  geom_errorbar(
    aes(ymin = CI_lower, ymax = CI_upper),
    width = 0.2,
    position = position_dodge(width = 0.5)
  ) +
  geom_hline(yintercept = 0, linetype = "dashed") +
  facet_wrap(~Variable, scales = "fixed") +
  # ylim(0.4, 4) +
  labs(
    title = "Teabags - Cambio en el efecto entre años (ΔSMD)",
    x = "Tratamiento",
    y = "Cambio relativo en SMD (2022 vs 2021)"
  ) +
  theme_minimal()

# Tabla resumen
tabla_final <- baci_data %>%
  select(Site, Tratamiento, Variable,
         SMD_2021, SMD_2022, Delta_SMD,
         CI_lower, CI_upper,
         Diferencia_Significativa) %>%
  gt::gt() %>%
  tab_header(
    title = "Teabags - Resultados del Análisis de SMD entre Años",
  ) %>%
  cols_label(
    Site = "Sitio",
    Tratamiento = "Tratamiento",
    Variable = "Métrica",
    SMD_2021 = "SMD 2021",
    SMD_2022 = "SMD 2022",
    Delta_SMD = "ΔSMD",
    CI_lower = "IC Inferior",
    CI_upper = "IC Superior",
    Diferencia_Significativa = "¿Significativo?"
  ) %>%
  fmt_number(columns = where(is.numeric), decimals = 3) %>%
  data_color(
    columns = Diferencia_Significativa,
    colors = scales::col_factor(
      palette = c("Sí" = "lightblue", "No" = "lightgray"),
      domain = c("Sí", "No")
    )
  )

tabla_final

# Guardar la tabla final como CSV
teabags_baci_results <- baci_data %>%
  select(
    Site, Tratamiento, Variable,
    SMD_2021, SMD_2022, Delta_SMD,
    CI_lower, CI_upper,
    Diferencia_Significativa
  )

# Crear la ruta completa (asegúrate de que el directorio existe)
ruta_csv <- "~/Documents/GitHub/PAELLALAB/INCREMENTO/results/SMD/teabags_baci_results.csv"

# Guardar el archivo
write.csv(teabags_baci_results, file = ruta_csv, row.names = FALSE)
```


#Ahora voy a hacer una cosa, traerme los datos unificados de datos_combinados, con el resultado del BACI usando logRR
```{r}
datos_combinados_lnRR <- read_csv("~/Documents/GitHub/PAELLALAB/INCREMENTO/results/datos_combinados.csv")
# Creamos columna vacía
datos_combinados_lnRR <- datos_combinados_lnRR %>%
  mutate(delta_SMD = NA)

datos_combinados_lnRR <- datos_combinados_lnRR %>%
  filter(grupo != "ecofisiologica")
```
```{r}
library(tidyverse)
library(fs)
library(dplyr)
library(ggplot2)
library(ggthemes)

# 1. Definir la ruta donde están los archivos CSV 
ruta_datos <- "~/Documents/GitHub/PAELLALAB/INCREMENTO/results/SMD"

# 2. Listar todos los archivos CSV que terminan en "_baci_results.csv"
archivos <- dir_ls(ruta_datos, regexp = "_baci_results\\.csv$")

# 3. Función para leer y estandarizar cada archivo
leer_y_estandarizar <- function(archivo) {
  # Extraer el nombre del grupo (ej. "ants", "networks") del nombre del archivo
  grupo <- str_remove(basename(archivo), "_baci_results\\.csv")
  
  # Leer el archivo y añadir columna 'Grupo'
  read_csv(archivo) %>% 
    mutate(Grupo = grupo, .before = 1)  # Añade la columna al inicio
}

# 4. Cargar y combinar todos los datos
datos_combinados_SMD <- map_dfr(archivos, leer_y_estandarizar)

# 7. Ver las primeras filas
head(datos_combinados_SMD)

datos_combinados_SMD <- datos_combinados_SMD %>%
  mutate(Grupo = case_when(
    Grupo == "birds" ~ "aves",
    Grupo == "ticks" ~ "garrapatas",
    Grupo == "herbs" ~ "herbáceas",
    Grupo == "woody" ~ "leñosas",
    Grupo == "rodents" ~ "raton",
    Grupo == "woody_regeneration" ~ "regeneracion",
    Grupo == "size_spectrum" ~ "sizespectrum",
    Grupo == "soil" ~ "suelo",
    Grupo == "habitat" ~ "habitatcomposition",
    # Mantener los que no cambian
    TRUE ~ Grupo
  ))


datos_combinados_SMD <- datos_combinados_SMD %>%
  mutate(Site = case_when(
    Grupo %in% c("aves", "browsing", "fruitset", "networks") ~ "Toledo",
    Grupo == "garrapatas" ~ "Valencia",
    # Mantener el Site original para los demás grupos
    TRUE ~ Site
  ))

# Ordenar datos_combinados_lnRR por grupo, site, tratamiento
datos_combinados_lnRR <- datos_combinados_lnRR %>%
  arrange(grupo, site, tratamiento)

# Ordenar datos_combinados_SMD por Grupo, Site, Tratamiento
datos_combinados_SMD <- datos_combinados_SMD %>%
  arrange(Grupo, Site, Tratamiento)
```


```{r}
datos_combinados_completo <- datos_combinados_lnRR %>%
  bind_cols(
    datos_combinados_SMD %>%
      select(SMD_2021, SMD_2022, Delta_SMD)
  )
```

Gráficos de correlaciones entre effect size metrics
```{r}
require(ggpubr)
#Paleta de colores opcional (puedes ajustarla si lo prefieres)
# Ejemplo: azul para "Species diversity metric", naranja para "Ecosystem functioning metric"
datos_combinados_completo$type <- factor(datos_combinados_completo$type,
                                         levels = c("diversidad", "funcionalidad"),
                                         labels = c("Species diversity metric", "Ecosystem functioning metric"))



colores_type <- c("Species diversity metric" = "#1b9e77",
                  "Ecosystem functioning metric" = "#d95f02")



# 1. Pre-treatment (2021)
plot1 <- ggplot(datos_combinados_completo, aes(x = lnrr_2021, y = SMD_2021)) +
  geom_point(aes(color = type), alpha = 0.5, size = 3) +
  geom_vline(xintercept = 0, linetype = "dashed", color = "gray50") +
  geom_hline(yintercept = 0, linetype = "dashed", color = "gray50") +
  stat_cor(method = "kendall",
           label.x.npc = "center",
           label.y.npc = "top",
           aes(label = paste(..r.label.., ..p.label.., sep = "~`,`~")),
           color = "black") +
  labs(
    title = "Before Experiment Effect
    Sizes Kendall Correlation",
    x = "lnRR before large herbivore introductions (2021)",
    y = "SMD before large herbivore introductions (2021)",
    color = NULL
  ) +
  scale_color_manual(values = colores_type,
                     labels = c("Species diversity metric", "Ecosystem functioning metric")) +
  theme_minimal(base_size = 14) +
  theme(
    plot.title = element_text(hjust = 0.5, face = "bold"),
    legend.title = element_blank(),
    legend.position = "right"
  )

# 2. Post-treatment (2022)
plot2 <- ggplot(datos_combinados_completo, aes(x = lnrr_2022, y = SMD_2022)) +
  geom_point(aes(color = type), alpha = 0.5, size = 3) +
  geom_vline(xintercept = 0, linetype = "dashed", color = "gray50") +
  geom_hline(yintercept = 0, linetype = "dashed", color = "gray50") +
  stat_cor(method = "kendall",
           label.x.npc = "left",
           label.y.npc = "top",
           aes(label = paste(..r.label.., ..p.label.., sep = "~`,`~")),
           color = "black") +
  labs(
    title = "After Experiment Effect
    Sizes Kendall Correlation",
    x = "lnRR after large herbivore introductions (2022)",
    y = "SMD after large herbivore introductions (2022)",
    color = NULL
  ) +
  scale_color_manual(values = colores_type,
                     labels = c("Species diversity metric", "Ecosystem functioning metric")) +
  theme_minimal(base_size = 14) +
  theme(
    plot.title = element_text(hjust = 0.5, face = "bold"),
    legend.title = element_blank(),
    legend.position = "right"
  )

# 3. Δ (Cambio entre 2021 y 2022)
plot3 <- ggplot(datos_combinados_completo, aes(x = delta_lnrr, y = Delta_SMD)) +
  geom_point(aes(color = type), alpha = 0.5, size = 3) +
  geom_vline(xintercept = 0, linetype = "dashed", color = "gray50") +
  geom_hline(yintercept = 0, linetype = "dashed", color = "gray50") +
  stat_cor(method = "kendall",
           label.x.npc = "left",
           label.y.npc = "top",
           aes(label = paste(..r.label.., ..p.label.., sep = "~`,`~")),
           color = "black") +
  labs(
    title = "Kendall correlation for ΔlnRR vs Δ SMD",
    x = "Δ lnRR (2022 – 2021)",
    y = "Δ SMD (2022 – 2021)",
    color = NULL
  ) +
  scale_color_manual(values = colores_type,
                     labels = c("Species diversity metric", "Ecosystem functioning metric")) +
  theme_minimal(base_size = 14) +
  theme(
    plot.title = element_text(hjust = 0.5, face = "bold"),
    legend.title = element_blank(),
    legend.position = "right"
  )

ggsave(
filename =  "~/Documents/GitHub/PAELLALAB/INCREMENTO/figures/Manuscript/Sup_Mat/Kendal_before.png",
plot = plot1,
width = 10, height = 8, units = "in", dpi = 300)
ggsave(
filename =  "~/Documents/GitHub/PAELLALAB/INCREMENTO/figures/Manuscript/Sup_Mat/Kendal_after.png",
plot = plot2,
width = 10, height = 8, units = "in", dpi = 300)
ggsave(
filename =  "~/Documents/GitHub/PAELLALAB/INCREMENTO/figures/Manuscript/Sup_Mat/Kendal_delta.png",
plot = plot3,
width = 10, height = 8, units = "in", dpi = 300)


 # Mostrar los tres gráficos juntos
plot1 
plot2 
plot3
```

