---
title: "code_3.0_BACI"
author: "Jorge"
date: "2025-04-02"
output: html_document
---

Quiero que este dataset llame a todos los procesados para hacer los cálculo de BACI


```{r}
library(readr)
library(dplyr)
library(tidyr)
library(metafor)
library(gt)
library(ggplot2)
library(tidyverse)
library(ggthemes)
library(cowplot)
```

```{r}
knitr::opts_chunk$set(echo = FALSE)
```

Data loading 
```{r message=FALSE, include=FALSE}
ants <-                        read_csv("~/Documents/GitHub/PAELLALAB/INCREMENTO/data_prepared/baci/ants.csv") OK
invertebrates <-               read_csv("~/Documents/GitHub/PAELLALAB/INCREMENTO/data_prepared/baci/invertebrates.csv") OK
raton <-                       read_csv("~/Documents/GitHub/PAELLALAB/INCREMENTO/data_prepared/baci/ratones.csv") 
soil <-                        read_csv("~/Documents/GitHub/PAELLALAB/INCREMENTO/data_prepared/baci/suelo.csv") OK
birds <-                       read_csv("~/Documents/GitHub/PAELLALAB/INCREMENTO/data_prepared/baci/birds.csv")
herbs <-                       read_csv("~/Documents/GitHub/PAELLALAB/INCREMENTO/data_prepared/baci/herbs.csv")
woody <-                       read_csv("~/Documents/GitHub/PAELLALAB/INCREMENTO/data_prepared/baci/woody.csv") OK
clorofila <-                   read_csv("~/Documents/GitHub/PAELLALAB/INCREMENTO/data_prepared/baci/clorofila.csv")
antocianina <-                 read_csv("~/Documents/GitHub/PAELLALAB/INCREMENTO/data_prepared/baci/antocianina.csv")
invertebrates_size_spectrum <- read_csv("~/Documents/GitHub/PAELLALAB/INCREMENTO/data_prepared/baci/invertebrates_size_spectrum.csv")
altura_veg<-                   read_csv("~/Documents/GitHub/PAELLALAB/INCREMENTO/data_prepared/baci/woody_height.csv")
composicion<-                  read_csv("~/Documents/GitHub/PAELLALAB/INCREMENTO/data_prepared/baci/composition.csv") # Already statistically summarized!
garrapatas<-                   read_csv("~/Documents/GitHub/PAELLALAB/INCREMENTO/data_prepared/baci/ticks_summary.csv")
regeneracion <-                read_csv("~/Documents/GitHub/PAELLALAB/INCREMENTO/data_prepared/baci/recruitment.csv") # Already statistically summarized!
browsing <-                    read_csv("~/Documents/GitHub/PAELLALAB/INCREMENTO/data_prepared/baci/cwm_browsig.csv")
fruitset<-                     read_csv("~/Documents/GitHub/PAELLALAB/INCREMENTO/data_prepared/baci/fruitset.csv") # Already statistically summarized!
seedset<-                      read_csv("~/Documents/GitHub/PAELLALAB/INCREMENTO/data_prepared/baci/seedset.csv") # Already statistically summarized!
networks <-                    read_csv("~/Documents/GitHub/PAELLALAB/INCREMENTO/data_prepared/baci/pollination_networks.csv")
teabags<-                      read.csv("~/Documents/GitHub/PAELLALAB/INCREMENTO/data_prepared/baci/teabags.csv") # Already statistically summarized!
```


# Preparo datasets con SD para BACI
🐜
```{r}
ants<- ants %>% select (c(-habitat, -sampling_unit))

ants_stats <- ants %>%
  group_by(site, treatment, year) %>%
  summarise(
    mean_Riqueza = mean(Riqueza, na.rm = TRUE),
    sd_Riqueza = sd(Riqueza, na.rm = TRUE),
    mean_Shannon = mean(Shannon, na.rm = TRUE),
    sd_Shannon = sd(Shannon, na.rm = TRUE),
    mean_Simpson = mean(Simpson, na.rm = TRUE),
    sd_Simpson = sd(Simpson, na.rm = TRUE),
    mean_Abundancia = mean(Abundancia, na.rm = TRUE),
    sd_Abundancia = sd(Abundancia, na.rm = TRUE),
    n_samples = n()  # Número de muestras usadas para calcular la media y la SD
  )
ants_stats<-as.data.frame(ants_stats)
```
🐞
```{r}
#Creo columnas
invertebrates <- invertebrates %>%
  separate(sampling_unit_new, into = c( "site", "treatment", "track", "point"), sep = "_")

#Y ahora elimino
invertebrates<- invertebrates %>% select (c(-track, -point))

invertebrates_stats <- invertebrates %>%
  group_by(site,treatment, year) %>%
  summarise(
    mean_Riqueza = mean(Riqueza, na.rm = TRUE),
    sd_Riqueza = sd(Riqueza, na.rm = TRUE),
    mean_Shannon = mean(Shannon, na.rm = TRUE),
    sd_Shannon = sd(Shannon, na.rm = TRUE),
    mean_Simpson = mean(Simpson, na.rm = TRUE),
    sd_Simpson = sd(Simpson, na.rm = TRUE),
    mean_Abundancia = mean(Abundancia, na.rm = TRUE),
    sd_Abundancia = sd(Abundancia, na.rm = TRUE),
    n_samples = n()  # Número de muestras usadas para calcular la media y la SD
  )

invertebrates_stats<-as.data.frame(invertebrates_stats)
invertebrates_stats <- invertebrates_stats %>%
  mutate(treatment = recode(treatment, 
                            "controlhigh" = "control_high", 
                            "controlhyper" = "control_hyper"))

head(invertebrates_stats)
```
🐀
```{r}
#Y ahora elimino
raton<- raton %>% select (c(-sampling_unit, -level, -sampling_unit_new))

raton_stats <- raton %>%
  group_by(site, treatment, year) %>%
  summarise(
    mean_rodent_abundance = mean(observation, na.rm = TRUE),
    sd_rodent_abundance = sd(observation, na.rm = TRUE),
    n_samples = n(),
    n_non_zero = sum(observation != 0, na.rm = TRUE),
    prop_non_zero = n_non_zero / n_samples  # Proporción calculada después
  )

raton_stats<- raton_stats %>% select (-n_non_zero)

raton_stats<-as.data.frame(raton_stats)

raton_stats <- raton_stats %>%
  mutate(treatment = recode(treatment, 
                            "controlhigh" = "control_high", 
                            "controlhyper" = "control_hyper"))

head(raton_stats)
```
🌍
```{r}
#Y ahora elimino
soil<- soil %>% select (c(-habitat, -plot, -sampling_unit, -date, -variable_type, -variable_name, -level, -units, -comments, -author_code, -sampling_unit_new))

soil <- soil %>%
  rename(soil_density = observation)

soil_stats <- soil %>%
  group_by(site, treatment, year) %>%
  summarise(
    mean_soil_density = mean(soil_density, na.rm = TRUE),
    sd_soil_density = sd(soil_density, na.rm = TRUE),
    n_samples = n()  # Número de muestras usadas para calcular la media y la SD
  )

soil_stats<-as.data.frame(soil_stats)
head(soil_stats)
```
🦅
```{r}
#Quitar columnas inecesarias
birds<- birds %>% select (c(-Habitat,-Sitio, -sampling_unit_new, -Transecto))

#Renombrar
birds <- birds %>%
  rename(treatment = Tratamiento)
birds <- birds %>%
  rename(year = Año)


birds_stats <- birds %>%
  group_by(treatment, year) %>%
  summarise(
    mean_Riqueza = mean(Riqueza, na.rm = TRUE),
    sd_Riqueza = sd(Riqueza, na.rm = TRUE),
    mean_Shannon = mean(Shannon, na.rm = TRUE),
    sd_Shannon = sd(Shannon, na.rm = TRUE),
    mean_Simpson = mean(Simpson, na.rm = TRUE),
    sd_Simpson = sd(Simpson, na.rm = TRUE),
    mean_Abundancia = mean(Abundancia, na.rm = TRUE),
    sd_Abundancia = sd(Abundancia, na.rm = TRUE),
    n_samples = n()  # Número de muestras usadas para calcular la media y la SD
  )
birds_stats<-as.data.frame(birds_stats)
head(birds_stats)
```
🌱
```{r}
#Creo columnas
herbs <- herbs %>%
  separate(sampling_unit_new, into = c( "site","habitat", "year", "treatment", "track", "point"), sep = "_")

#Y ahora elimino
herbs<- herbs %>% select (c(-habitat, -track, -point))

herbs_stats <- herbs %>%
  group_by(site, treatment, year) %>%
  summarise(
    mean_Riqueza = mean(Riqueza, na.rm = TRUE),
    sd_Riqueza = sd(Riqueza, na.rm = TRUE),
    mean_Shannon = mean(Shannon, na.rm = TRUE),
    sd_Shannon = sd(Shannon, na.rm = TRUE),
    mean_Simpson = mean(Simpson, na.rm = TRUE),
    sd_Simpson = sd(Simpson, na.rm = TRUE),
    mean_Abundancia = mean(Abundancia, na.rm = TRUE),
    sd_Abundancia = sd(Abundancia, na.rm = TRUE),
    n_samples = n()  # Número de muestras usadas para calcular la media y la SD
  )

herbs_stats <- herbs_stats %>%
  mutate(treatment = recode(treatment, 
                            "controlhigh" = "control_high", 
                            "controlhyper" = "control_hyper"))

herbs_stats<-as.data.frame(herbs_stats)
head(herbs_stats)
```
🪵
```{r}
woody <- woody %>%
  mutate(
    sampling_unit_new = str_replace_all(sampling_unit_new,
                                        "control_high", "controlhigh"),
    sampling_unit_new = str_replace_all(sampling_unit_new,
                                        "control_hyper", "controlhyper")
  )
#Creo columnas
woody <- woody %>% separate(sampling_unit_new, into = c("site", "habitat", "treatment", "track"), sep = "_")

#Y ahora elimino
woody<- woody %>% select (c(-habitat, -habitat, -track))


woody_stats <- woody %>%
  group_by(site, treatment, year) %>%
  summarise(
    mean_Riqueza = mean(Riqueza, na.rm = TRUE),
    sd_Riqueza = sd(Riqueza, na.rm = TRUE),
    mean_Shannon = mean(Shannon, na.rm = TRUE),
    sd_Shannon = sd(Shannon, na.rm = TRUE),
    mean_Simpson = mean(Simpson, na.rm = TRUE),
    sd_Simpson = sd(Simpson, na.rm = TRUE),
    mean_Abundancia = mean(Abundancia, na.rm = TRUE),
    sd_Abundancia = sd(Abundancia, na.rm = TRUE),
    n_samples = n()  # Número de muestras usadas para calcular la media y la SD
  )
woody_stats<-as.data.frame(woody_stats)

woody_stats <- woody_stats %>%
  mutate(treatment = recode(treatment, 
                            "controlhigh" = "control_high", 
                            "controlhyper" = "control_hyper"))
(woody_stats)
```
🗜️🌳
```{r}
#-------------------------------------------------------------------------------
# 1. Limpieza y preparación de datos
datos_plantas <- clorofila %>%
  filter(!is.na(valor)) %>%  # Eliminar valores faltantes
  select(site, habitat, treatment, year, variable_name, level, valor, author_code) %>%
  mutate(
    year = as.character(year),  # Convertir a carácter para el pivot
    planta_id = paste(site, habitat, author_code, sep = "_")  # ID único para cada planta
  )

# 2. Calcular diferencias entre años
clorofila <- datos_plantas %>%
  filter(year %in% c("2021", "2022")) %>%  # Solo estos años
  pivot_wider(
    names_from = year,
    values_from = valor,
    names_prefix = "valor_"
  ) %>%
  mutate(
    diferencia = valor_2022 - valor_2021,
    cambio = case_when(
      diferencia > 0 ~ "Aumento",
      diferencia < 0 ~ "Disminución",
      TRUE ~ "Sin cambio"
    )
  ) %>%
  arrange(desc(abs(diferencia)))  # Ordenar por magnitud de cambio

clorofila<-clorofila %>% rename(clorofila = diferencia)

clorofila$clorofila <- clorofila$clorofila - 8.731 # Voy a hacer esto para asegurarme de que todos los valores son negativos, sino no puedo hacer el logaritmo para el response ratio.

#Y ahora elimino
clorofila<- clorofila %>% select (c(-habitat,-variable_name, -level, -author_code,-planta_id,-valor_2021, -valor_2022,-cambio))

clorofila_stats <- clorofila %>%
  group_by(site, treatment) %>%
  summarise(
    mean_clorofila = mean(clorofila, na.rm = TRUE),
    sd_clorofila = sd(clorofila, na.rm = TRUE),
    n_samples = n())


clorofila_stats<-as.data.frame(clorofila_stats)
#-------------------------------------------------------------------------------
# Antocianina
antocianina <- antocianina %>% filter(variable_name == "antocianina")

# 1. Limpieza y preparación de datos
datos_plantas <- antocianina %>%
  filter(!is.na(valor)) %>%  # Eliminar valores faltantes
  select(site, habitat, treatment, year, variable_name, level, valor, author_code) %>%
  mutate(
    year = as.character(year),  # Convertir a carácter para el pivot
    planta_id = paste(site, habitat, author_code, sep = "_")  # ID único para cada planta
  )

# 2. Calcular diferencias entre años
antocianina <- datos_plantas %>%
  filter(year %in% c("2021", "2022")) %>%  # Solo estos años
  pivot_wider(
    names_from = year,
    values_from = valor,
    names_prefix = "valor_"
  ) %>%
  mutate(
    diferencia = valor_2022 - valor_2021,
    cambio = case_when(
      diferencia > 0 ~ "Aumento",
      diferencia < 0 ~ "Disminución",
      TRUE ~ "Sin cambio"
    )
  ) %>%
  arrange(desc(abs(diferencia)))  # Ordenar por magnitud de cambio

antocianina<-antocianina %>% rename(antocianina = diferencia)

#Y ahora elimino
antocianina<- antocianina %>% select (c(-habitat,-variable_name, -level, -author_code,-planta_id,-valor_2021, -valor_2022,-cambio))

antocianina_stats <- antocianina %>%
  group_by(site, treatment) %>%
  summarise(
    mean_antocianina = mean(antocianina, na.rm = TRUE),
    sd_antocianina = sd(antocianina, na.rm = TRUE),
    n_samples = n())




library(dplyr)

# Convertir antocianina_stats a data.frame si es necesario (por ser tibble)
antocianina_stats <- as.data.frame(antocianina_stats)

# Combinar los datasets
datos_combinados <- full_join(clorofila_stats, antocianina_stats, 
                             by = c("site", "treatment", "n_samples"))

# Reordenar las columnas como solicitaste
datos_fisiología <- datos_combinados %>%
  select(site, treatment, 
         mean_clorofila, sd_clorofila,
         mean_antocianina, sd_antocianina,
         n_samples)

# Resultado
head(datos_fisiología)
```
🤯🦗
```{r}
invertebrates_size_spectrum$level <- factor(invertebrates_size_spectrum$level)
levels(invertebrates_size_spectrum$level)
str(invertebrates_size_spectrum)

# Voy a incluir la columna que sea el sumatorio del peso de todos los invertebrados que han caido en un pitfall y la voy a llamar invertebrate_biomass 
# 1. Filtramos los registros con individual_weight y sumamos por author_code
total_individual_weight <- invertebrates_size_spectrum %>%
  filter(level == "individual_weight") %>%
  group_by(author_code) %>%
  summarise(
    observation = sum(observation, na.rm = TRUE),
    .groups = "drop"
  )

# 2. Tomamos una fila representativa por author_code para conservar los metadatos
meta_info <- invertebrates_size_spectrum %>%
  filter(level == "individual_weight") %>%
  select(-observation, -level) %>%
  distinct(author_code, .keep_all = TRUE)

# 3. Unimos los datos de suma con los metadatos
new_level_rows <- meta_info %>%
  inner_join(total_individual_weight, by = "author_code") %>%
  mutate(level = "invertebrate_biomass")

# 4. Añadimos estas nuevas filas al dataset original
invertebrates_size_spectrum <- bind_rows(invertebrates_size_spectrum, new_level_rows)

# 5. Elimino las filas que tengan individual_weight, ya que la variable a partir de aquí es "invertebrate_biomass"
invertebrates_size_spectrum <- invertebrates_size_spectrum %>%
  filter(level != "individual_weight")

#CALCULO AQUÍ LOS ESTADÍSTICOS AHORA

size_spectrum_stats <- invertebrates_size_spectrum %>%

  
  # Agrupar por site, treatment, year y level (tipo de variable)
  group_by(site, treatment, year, level) %>%
  
  # Calcular media, sd, y n (ignorando NAs)
  summarise(
    mean = mean(observation, na.rm = TRUE),
    sd = sd(observation, na.rm = TRUE),
    n = sum(!is.na(observation)),
    .groups = "drop"
  ) %>%
  
  # Pivotear más ancho para que cada variable tenga sus columnas
  pivot_wider(
    names_from = level,
    values_from = c(mean, sd, n),
    names_glue = "{.value}_{level}"
  )
```
🌳👆/🌳🌱🪵🌍
```{r}
altura_stats <- altura_veg %>%
  group_by(site, treatment, year) %>%
  summarise(
    media_altura = mean(height_observation, na.rm = TRUE),
    sd_altura = sd(height_observation, na.rm = TRUE),
    n_muestras = sum(!is.na(height_observation)),
    .groups = "drop"
  )

altura_stats <- altura_stats %>%
  rename(
    mean_altura = media_altura,
    sd_altura = sd_altura,
    n_altura = n_muestras
  )

# Ver el resumen
print(altura_stats)

composicion <- composicion %>%
  rename(
    sd_Bare_ground = sd_value_Bare_ground,
    sd_Herbs= sd_value_Herbs,
    sd_Woody_sp= sd_value_Woody_sp,
   # sd_dead_material= sd_value_dead_material,
   n_Bare_ground = n_samples_Bare_ground,
   n_Herbs = n_samples_Herbs,
   n_Woody_sp = n_samples_Woody_sp,
 #  n_dead_material = n_samples_dead_material
  )
# Combinar composicion y altura_stats usando left_join
composicion_combined <- composicion %>%
  left_join(altura_stats, by = c("site", "treatment", "year"))

# Ver el resultado
#print(composicion_combined)
composicion_combined<-as.data.frame(composicion_combined)
```
🪳
```{r}
garrapatas_summary <- garrapatas %>%
  group_by(treatment, year) %>%
  summarise(
    mean_garrapatas = mean(observation, na.rm = TRUE),
    sd_garrapatas = sd(observation, na.rm = TRUE),
    n_garrapatas = sum(!is.na(observation)),
    .groups = "drop"
  )

garrapatas_summary

garrapatas_summary <- garrapatas_summary %>%
  mutate(
    mean_garrapatas = ifelse(treatment == "control_high" & year == 2022, 0.01, mean_garrapatas),
    sd_garrapatas = ifelse(treatment == "control_high" & year == 2022, 0.009, sd_garrapatas)
  )

```
🌳🦌
```{r}
browsing_summary <- browsing %>%
  group_by(site, treatment, year) %>%
  summarise(
    mean_browsing = mean(CWM_browsing, na.rm = TRUE),
    sd_browsing = sd(CWM_browsing, na.rm = TRUE),
    n_browsing = sum(!is.na(CWM_browsing)),
    .groups = "drop"
  ) %>%
  arrange(site, year, treatment)

# Imputo valores muy chicos al control, porque con un 0 el logaritmo no me sale.

browsing_summary <- browsing_summary %>%
  mutate(
    mean_browsing = ifelse(mean_browsing == 0, 0.01, mean_browsing),
    sd_browsing = ifelse(sd_browsing == 0, 0.001, sd_browsing)
  )

```
🍋🍊🍎 
```{r}
# Imputo valores muy chicos al populifolius del 22, que se lo han comido mucho, tengo que imputar porque con un 0 el logaritmo no me sale. No es un error imputar ya que en las poquitas que han quedado muestreables, el % de flores que se han transformado en frutos es 0. 

fruitset <- fruitset %>%
  mutate(
    mean_fs_pop_pol = ifelse(mean_fs_pop_pol == 0, 0.01, mean_fs_pop_pol),
    mean_fs_pop_total = ifelse(mean_fs_pop_total == 0, 0.01, mean_fs_pop_total),
    sd_fs_pop_pol = ifelse(sd_fs_pop_pol == 0, 0.001, sd_fs_pop_pol),
    sd_fs_pop_total = ifelse(sd_fs_pop_total == 0, 0.001, sd_fs_pop_total)
  )


# Aunque no tengo realmente claro si quiero andar imputando o no, voy a combinar los datos de fruit/set y seed/set en un único dataset
head(seedset)
fruitset_seedset_stats <- fruitset %>% 
  left_join(seedset, by = c("year", "treatment"))

```
🌼🐝
```{r}
networks
#Creo columnas
networks <- networks %>%
  separate(sampling_unit_new, into = c("treatment", "track", "año"), sep = "_")

#Y ahora elimino
networks<- networks %>% select (c(-track, -año, -sampling_unit))

networks_stats <- networks %>%
  group_by(treatment, year) %>%
  summarise(
    mean_connectance = mean(connectance, na.rm = TRUE),
    sd_connectance = sd(connectance, na.rm = TRUE),
    mean_weighted_NODF = mean(weighted_NODF, na.rm = TRUE),
    sd_weighted_NODF = sd(weighted_NODF, na.rm = TRUE),
    mean_interaction_evenness = mean(interaction_evenness, na.rm = TRUE),
    sd_interaction_evenness = sd(interaction_evenness, na.rm = TRUE),
    mean_specificity_H2 = mean(specificity_H2, na.rm = TRUE),
    sd_specificity_H2 = sd(specificity_H2, na.rm = TRUE),
    mean_modularity = mean(modularity, na.rm = TRUE),
    sd_modularity = sd(modularity, na.rm = TRUE),
    mean_riqueza_interacciones = mean(riqueza_interacciones, na.rm = TRUE),
    sd_riqueza_interacciones = sd(riqueza_interacciones, na.rm = TRUE),
    mean_especies_polinizadores = mean(especies_polinizadores, na.rm = TRUE),
    sd_especies_polinizadores = sd(especies_polinizadores, na.rm = TRUE),
    mean_especies_plantas = mean(especies_plantas, na.rm = TRUE),
    sd_especies_plantas = sd(especies_plantas, na.rm = TRUE),
    n_samples = n()  # Número de muestras usadas para calcular la media y la SD
  )

networks_stats<-as.data.frame(networks_stats)
head(networks_stats)

#Vamos a añadir una w delante de connectance, ya que estámos trabajando con weighted connectance. 
library(stringr)

# Modificar los nombres de las columnas
networks_stats <- networks_stats %>%
  rename_with(~ str_replace(., "connectance", "Wconnectance"))

# Ver los resultados
head(networks_stats)

```

# Reviso estructuras de datasets
```{r}
#str(ants_stats) # Métricas de riqueza, diversidad y abundancia para hormigas en toledo y valencia
#str(invertebrates_stats) # Métricas de riqueza, diversidad y abundancia para invertebrados terrestres en toledo y valencia
#str(raton_stats) # Métricas de abundancia (rodent_abundance) y frecuencia de ocurrencia (prop_non_zero) de roedores para toledo y valencia
#str(soil_stats) # Métricas de densidad de suelo para toledo y valencia
#str(birds_stats)  # Métricas de riqueza, diversidad y abundancia para aves en toledo
#str(herbs_stats) # Métricas de riqueza, diversidad y abundancia para herbáceas en toledo
#str(networks_stats) # Métricas de polinización (riqueza_interacciones, especies_polinizadores, especies_plantas) y redes de polinización (Wconnectance, weighted_NODF, interaction_evenness, specificity_H2, modularity) #para toledo
#str(woody_stats) # Métricas de riqueza, diversidad y abundancia para leñosas en toledo
#str(datos_fisiología)   # Variación entre 2022 y 2021 en los niveles de clorofila y antocianina  de las hojas nuevas de Q.ilex en Toledo y Valencia
#str(size_spectrum_stats)   # Métricas de 2022 y 2021 en los niveles de Kc, carrying_capacity, invertebrate biomass, lambda y trophic_efficiency Toledo y Valencia
#str(composicion_combined) # Métricas de altura y cobertura en tracks de (woody, herbs, bare_ground, dead material) para Toledo EN 2022 y 2021
#str(garrapatas_summary) # Densidad de garrapatas en el ambiente para 2021 y 2022 en Valencia
#str(regeneracion) # Abundancia, diversidad simpsony riqueza de reclutas en valencia y toledo para 2021 y 2022. 
#str(browsing_summary) # Community Weighted Mean de escala numérica de herbiboría para 2021 y 2022 en Toledo
#str(fruitset) # fruit_set para ladanifer en toledo, lo tengo tanto excluyendo el efecto de los herbívoros, y uniendo pol + herbivoría.
#str(teabags) # Degradación y estabilización de la materia orgánica en 2021 y 2022 para Toledo y Valencia
```

# Ejecuto BACI
BACI HORMIGAS
```{r}
summary_stats <- ants_stats
metricas <- c("Riqueza","Simpson", "Abundancia")
results <- data.frame()

# Toledo
for (metrica in metricas) {
  toledo <- summary_stats %>% filter(site == "toledo")
  
  high <- escalc(
    measure = "ROM",
    m1i = toledo[[paste0("mean_", metrica)]][toledo$treatment == "high"],
    m2i = toledo[[paste0("mean_", metrica)]][toledo$treatment == "control"],
    sd1i = toledo[[paste0("sd_", metrica)]][toledo$treatment == "high"],
    sd2i = toledo[[paste0("sd_", metrica)]][toledo$treatment == "control"],
    n1i = toledo$n_samples[toledo$treatment == "high"],
    n2i = toledo$n_samples[toledo$treatment == "control"]
  ) %>%
    as.data.frame() %>%
    mutate(
      Site = "Toledo",
      Tratamiento = "high",
      Variable = metrica,
      Year = toledo$year[toledo$treatment == "high"],
      Control = "control"
    )
  
  hyper <- escalc(
    measure = "ROM",
    m1i = toledo[[paste0("mean_", metrica)]][toledo$treatment == "hyper"],
    m2i = toledo[[paste0("mean_", metrica)]][toledo$treatment == "control"],
    sd1i = toledo[[paste0("sd_", metrica)]][toledo$treatment == "hyper"],
    sd2i = toledo[[paste0("sd_", metrica)]][toledo$treatment == "control"],
    n1i = toledo$n_samples[toledo$treatment == "hyper"],
    n2i = toledo$n_samples[toledo$treatment == "control"]
  ) %>%
    as.data.frame() %>%
    mutate(
      Site = "Toledo",
      Tratamiento = "hyper",
      Variable = metrica,
      Year = toledo$year[toledo$treatment == "hyper"],
      Control = "control"
    )
  
  results <- bind_rows(results, high, hyper)
}

# Valencia
for (metrica in metricas) {
  valencia <- summary_stats %>% filter(site == "valencia")
  
  high_val <- escalc(
    measure = "ROM",
    m1i = valencia[[paste0("mean_", metrica)]][valencia$treatment == "high"],
    m2i = valencia[[paste0("mean_", metrica)]][valencia$treatment == "control_high"],
    sd1i = valencia[[paste0("sd_", metrica)]][valencia$treatment == "high"],
    sd2i = valencia[[paste0("sd_", metrica)]][valencia$treatment == "control_high"],
    n1i = valencia$n_samples[valencia$treatment == "high"],
    n2i = valencia$n_samples[valencia$treatment == "control_high"]
  ) %>%
    as.data.frame() %>%
    mutate(
      Site = "Valencia",
      Tratamiento = "high",
      Variable = metrica,
      Year = valencia$year[valencia$treatment == "high"],
      Control = "control_high"
    )
  
  hyper_val <- escalc(
    measure = "ROM",
    m1i = valencia[[paste0("mean_", metrica)]][valencia$treatment == "hyper"],
    m2i = valencia[[paste0("mean_", metrica)]][valencia$treatment == "control_hyper"],
    sd1i = valencia[[paste0("sd_", metrica)]][valencia$treatment == "hyper"],
    sd2i = valencia[[paste0("sd_", metrica)]][valencia$treatment == "control_hyper"],
    n1i = valencia$n_samples[valencia$treatment == "hyper"],
    n2i = valencia$n_samples[valencia$treatment == "control_hyper"]
  ) %>%
    as.data.frame() %>%
    mutate(
      Site = "Valencia",
      Tratamiento = "hyper",
      Variable = metrica,
      Year = valencia$year[valencia$treatment == "hyper"],
      Control = "control_hyper"
    )
  
  results <- bind_rows(results, high_val, hyper_val)
}

# Cálculo de IC y transformación exponencial
results <- results %>%
  rename(lnRR = yi, var_lnRR = vi) %>%
  mutate(
    CI_lower = lnRR - 1.96 * sqrt(var_lnRR),
    CI_upper = lnRR + 1.96 * sqrt(var_lnRR),
    Grupo = paste(Site, "-", Tratamiento, "vs", Control),
    exp_lnRR = exp(lnRR),
    exp_CI_lower = exp(CI_lower),
    exp_CI_upper = exp(CI_upper),
    Porcentaje_Cambio = round((exp_lnRR - 1) * 100, 1)
  )

# Gráfico lnRR

# Reasignar etiquetas de las variables
results$Variable <- factor(
  results$Variable,
  levels = c("Abundancia", "Riqueza", "Simpson"),
  labels = c("Abundance", "Richness", "Diversity")
)

# Reasignar etiquetas de los grupos en la leyenda
results$Grupo <- factor(
  results$Grupo,
  levels = c(
    "Toledo - high vs control",
    "Toledo - hyper vs control",
    "Valencia - high vs control_high",
    "Valencia - hyper vs control_hyper"
  ),
  labels = c(
    "Quintos de Mora - high vs control",
    "Quintos de Mora - hyper vs control",
    "Muela de Cortes - high vs control",
    "Muela de Cortes - hyper vs control"
  )
)

plot_ants_lnRR <- ggplot(results, aes(x = factor(Year), y = lnRR, color = Grupo)) +
  geom_point(position = position_dodge(width = 0.5), size = 3) +
  geom_errorbar(
    aes(ymin = CI_lower, ymax = CI_upper),
    width = 0.2,
    position = position_dodge(width = 0.5)
  ) +
  geom_hline(yintercept = 0, linetype = "dashed") +
  facet_wrap(~Variable, scales = "free_y", ncol = 1) +
  labs(
    title = "Ants - Treatment Effect Size = lnRR ± IC 95%",
    x = "Time",
    y = "lnRR",
    color = NULL
  ) +
  scale_x_discrete(labels = c("2021" = "Before", "2022" = "After")) +
  theme_minimal() +
  theme(
    legend.position = "bottom",
    legend.text = element_text(size = 8),
    legend.title = element_blank(),
    legend.key.width = unit(1.5, "lines"),
    legend.key.height = unit(0.7, "lines"),
    legend.box = "horizontal",
    legend.box.just = "center",
    plot.title = element_text(hjust = 0.5, face = "bold"),
    panel.spacing = unit(1, "lines")
  ) +
  guides(color = guide_legend(nrow = 2, byrow = TRUE))


ggsave(
filename =  "~/Documents/GitHub/PAELLALAB/INCREMENTO/figures/Manuscript/Sup_Mat/plot_ants_lnRR.png",
plot = plot_ants_lnRR,
width = 5, height = 8, units = "in", dpi = 300)

# Cálculo de cambios BACI
baci_data <- results %>%
  select(Site, Tratamiento, Variable, Year, lnRR, var_lnRR) %>%
  pivot_wider(names_from = Year, values_from = c(lnRR, var_lnRR)) %>%
  mutate(
    Delta_lnRR = lnRR_2022 - lnRR_2021,
    Delta_var = var_lnRR_2021 + var_lnRR_2022,
    CI_lower = Delta_lnRR - 1.96 * sqrt(Delta_var),
    CI_upper = Delta_lnRR + 1.96 * sqrt(Delta_var),
    exp_Delta_lnRR = exp(Delta_lnRR),
    exp_CI_lower = exp(CI_lower),
    exp_CI_upper = exp(CI_upper),
    Porcentaje_Cambio = round((exp_Delta_lnRR - 1) * 100, 1),
    Diferencia_Significativa = ifelse(CI_lower > 0 | CI_upper < 0, "Sí", "No")
  )

# Gráfico de cambio entre años
ggplot(baci_data, aes(x = Tratamiento, y = Delta_lnRR, color = Site)) +
  geom_point(position = position_dodge(width = 0.5), size = 3) +
  geom_errorbar(
    aes(ymin = CI_lower, ymax = CI_upper),
    width = 0.2,
    position = position_dodge(width = 0.5)
  ) +
  geom_hline(yintercept = 0, linetype = "dashed") +
  facet_wrap(~Variable, scales = "fixed") +
  # ylim(0.4, 4) +
  labs(
    title = "Hormigas - Cambio en el efecto entre años (ΔlnRR)",
    x = "Tratamiento",
    y = "Cambio relativo (2022 vs 2021)"
  ) +
  theme_minimal()

# Tabla resumen
tabla_final <- baci_data %>%
  select(Site, Tratamiento, Variable,
         lnRR_2021, lnRR_2022, Delta_lnRR,
         CI_lower, CI_upper,
         exp_Delta_lnRR, exp_CI_lower, exp_CI_upper,
         Porcentaje_Cambio, Diferencia_Significativa) %>%
  gt::gt() %>%
  tab_header(
    title = "Hormigas - Resultados del Análisis de lnRR entre Años",
    subtitle = "Transformación exponencial y cambio porcentual (2022 vs 2021)"
  ) %>%
  cols_label(
    Site = "Sitio",
    Tratamiento = "Tratamiento",
    Variable = "Métrica",
    lnRR_2021 = "lnRR 2021",
    lnRR_2022 = "lnRR 2022",
    Delta_lnRR = "ΔlnRR",
    CI_lower = "IC Inferior",
    CI_upper = "IC Superior",
    exp_Delta_lnRR = "exp(ΔlnRR)",
    exp_CI_lower = "exp(IC Inf.)",
    exp_CI_upper = "exp(IC Sup.)",
    Porcentaje_Cambio = "% Cambio Relativo",
    Diferencia_Significativa = "¿Significativo?"
  ) %>%
  fmt_number(columns = where(is.numeric), decimals = 3) %>%
  data_color(
    columns = Diferencia_Significativa,
    colors = scales::col_factor(
      palette = c("Sí" = "lightblue", "No" = "lightgray"),
      domain = c("Sí", "No")
    )
  )

tabla_final

# Guardar la tabla final como CSV
ants_baci_results <- baci_data %>%
  select(
    Site, Tratamiento, Variable,
    lnRR_2021, lnRR_2022, Delta_lnRR, Delta_var,
    CI_lower, CI_upper,
    exp_Delta_lnRR, exp_CI_lower, exp_CI_upper,
    Porcentaje_Cambio, Diferencia_Significativa
  )

# Crear la ruta completa (asegúrate de que el directorio existe)
ruta_csv <- "~/Documents/GitHub/PAELLALAB/INCREMENTO/results/ants_baci_results.csv"

# Guardar el archivo
write.csv(ants_baci_results, file = ruta_csv, row.names = FALSE)

```
BACI INVERTEBRATES
```{r}
# --- Datos y cálculos originales (modificados para incluir exp(lnRR)) ---
summary_stats <- invertebrates_stats
metricas <- c("Riqueza", "Simpson", "Abundancia")
results <- data.frame()

# 1. Análisis para Toledo
for (metrica in metricas) {
  toledo <- summary_stats %>% filter(site == "toledo")
  
  high <- escalc(
    measure = "ROM",
    m1i = toledo[[paste0("mean_", metrica)]][toledo$treatment == "high"],
    m2i = toledo[[paste0("mean_", metrica)]][toledo$treatment == "control"],
    sd1i = toledo[[paste0("sd_", metrica)]][toledo$treatment == "high"],
    sd2i = toledo[[paste0("sd_", metrica)]][toledo$treatment == "control"],
    n1i = toledo$n_samples[toledo$treatment == "high"],
    n2i = toledo$n_samples[toledo$treatment == "control"]
  ) %>% 
    as.data.frame() %>% 
    mutate(
      Site = "Toledo", Tratamiento = "high", Variable = metrica,
      Year = toledo$year[toledo$treatment == "high"], Control = "control"
    )
  
  hyper <- escalc(
    measure = "ROM",
    m1i = toledo[[paste0("mean_", metrica)]][toledo$treatment == "hyper"],
    m2i = toledo[[paste0("mean_", metrica)]][toledo$treatment == "control"],
    sd1i = toledo[[paste0("sd_", metrica)]][toledo$treatment == "hyper"],
    sd2i = toledo[[paste0("sd_", metrica)]][toledo$treatment == "control"],
    n1i = toledo$n_samples[toledo$treatment == "hyper"],
    n2i = toledo$n_samples[toledo$treatment == "control"]
  ) %>% 
    as.data.frame() %>% 
    mutate(
      Site = "Toledo", Tratamiento = "hyper", Variable = metrica,
      Year = toledo$year[toledo$treatment == "hyper"], Control = "control"
    )
  
  results <- bind_rows(results, high, hyper)
}

# 2. Análisis para Valencia
for (metrica in metricas) {
  valencia <- summary_stats %>% filter(site == "valencia")
  
  high_val <- escalc(
    measure = "ROM",
    m1i = valencia[[paste0("mean_", metrica)]][valencia$treatment == "high"],
    m2i = valencia[[paste0("mean_", metrica)]][valencia$treatment == "control_high"],
    sd1i = valencia[[paste0("sd_", metrica)]][valencia$treatment == "high"],
    sd2i = valencia[[paste0("sd_", metrica)]][valencia$treatment == "control_high"],
    n1i = valencia$n_samples[valencia$treatment == "high"],
    n2i = valencia$n_samples[valencia$treatment == "control_high"]
  ) %>% 
    as.data.frame() %>% 
    mutate(
      Site = "Valencia", Tratamiento = "high", Variable = metrica,
      Year = valencia$year[valencia$treatment == "high"], Control = "control_high"
    )
  
  hyper_val <- escalc(
    measure = "ROM",
    m1i = valencia[[paste0("mean_", metrica)]][valencia$treatment == "hyper"],
    m2i = valencia[[paste0("mean_", metrica)]][valencia$treatment == "control_hyper"],
    sd1i = valencia[[paste0("sd_", metrica)]][valencia$treatment == "hyper"],
    sd2i = valencia[[paste0("sd_", metrica)]][valencia$treatment == "control_hyper"],
    n1i = valencia$n_samples[valencia$treatment == "hyper"],
    n2i = valencia$n_samples[valencia$treatment == "control_hyper"]
  ) %>% 
    as.data.frame() %>% 
    mutate(
      Site = "Valencia", Tratamiento = "hyper", Variable = metrica,
      Year = valencia$year[valencia$treatment == "hyper"], Control = "control_hyper"
    )
  
  results <- bind_rows(results, high_val, hyper_val)
}

# 3. Transformar a exp(lnRR) y calcular IC
results <- results %>% 
  rename(lnRR = yi, var_lnRR = vi) %>% 
  mutate(
    CI_lower = lnRR - 1.96 * sqrt(var_lnRR),
    CI_upper = lnRR + 1.96 * sqrt(var_lnRR),
    Grupo = paste(Site, "-", Tratamiento, "vs", Control),
    exp_lnRR = exp(lnRR),
    exp_CI_lower = exp(CI_lower),
    exp_CI_upper = exp(CI_upper),
    Porcentaje_Cambio = round((exp_lnRR - 1) * 100, 1)
  )

# Gráfico lnRR

# Reasignar etiquetas de las variables
results$Variable <- factor(
  results$Variable,
  levels = c("Abundancia", "Riqueza", "Simpson"),
  labels = c("Abundance", "Richness", "Diversity")
)

# Reasignar etiquetas de los grupos en la leyenda
results$Grupo <- factor(
  results$Grupo,
  levels = c(
    "Toledo - high vs control",
    "Toledo - hyper vs control",
    "Valencia - high vs control_high",
    "Valencia - hyper vs control_hyper"
  ),
  labels = c(
    "Quintos de Mora - high vs control",
    "Quintos de Mora - hyper vs control",
    "Muela de Cortes - high vs control",
    "Muela de Cortes - hyper vs control"
  )
)

plot_invertebrates_lnRR <- ggplot(results, aes(x = factor(Year), y = lnRR, color = Grupo)) +
  geom_point(position = position_dodge(width = 0.5), size = 3) +
  geom_errorbar(
    aes(ymin = CI_lower, ymax = CI_upper),
    width = 0.2,
    position = position_dodge(width = 0.5)
  ) +
  geom_hline(yintercept = 0, linetype = "dashed") +
  facet_wrap(~Variable, scales = "free_y", ncol = 1) +
  labs(
    title = "Epigeic Invertebrates - Treatment Effect Size = lnRR ± IC 95%",
    x = "Time",
    y = "lnRR",
    color = NULL
  ) +
  scale_x_discrete(labels = c("2021" = "Before", "2022" = "After")) +
  theme_minimal() +
  theme(
    legend.position = "bottom",
    legend.text = element_text(size = 8),
    legend.title = element_blank(),
    legend.key.width = unit(1.5, "lines"),
    legend.key.height = unit(0.7, "lines"),
    legend.box = "horizontal",
    legend.box.just = "center",
    plot.title = element_text(hjust = 0.5, face = "bold"),
    panel.spacing = unit(1, "lines")
  ) +
  guides(color = guide_legend(nrow = 2, byrow = TRUE))


ggsave(
filename =  "~/Documents/GitHub/PAELLALAB/INCREMENTO/figures/Manuscript/Sup_Mat/plot_invertebrates_lnRR.png",
plot = plot_invertebrates_lnRR,
width = 5, height = 8, units = "in", dpi = 300)

# 
baci_data <- results %>%
  select(Site, Tratamiento, Variable, Year, lnRR, var_lnRR) %>%
  pivot_wider(names_from = Year, values_from = c(lnRR, var_lnRR)) %>%
  mutate(
    Delta_lnRR = lnRR_2022 - lnRR_2021,
    Delta_var = var_lnRR_2021 + var_lnRR_2022,
    CI_lower = Delta_lnRR - 1.96 * sqrt(Delta_var),
    CI_upper = Delta_lnRR + 1.96 * sqrt(Delta_var),
    exp_Delta_lnRR = exp(Delta_lnRR),
    exp_CI_lower = exp(CI_lower),
    exp_CI_upper = exp(CI_upper),
    Porcentaje_Cambio = round((exp_Delta_lnRR - 1) * 100, 1),
    Diferencia_Significativa = ifelse(CI_lower > 0 | CI_upper < 0, "Sí", "No")
  )
# Gráfico 2: Análisis BACI (2022 vs 2021)
ggplot(baci_data, aes(x = Tratamiento, y = Delta_lnRR, color = Site)) +
  geom_point(position = position_dodge(width = 0.5), size = 3) +
  geom_errorbar(
    aes(ymin = CI_lower, ymax = CI_upper),
    width = 0.2,
    position = position_dodge(width = 0.5)
  ) +
  geom_hline(yintercept = 0, linetype = "dashed") +
  facet_wrap(~Variable, scales = "fixed") +
  # ylim(0.4, 4) +
  labs(
    title = "Epigeic invertebreates - Cambio en el efecto entre años (ΔlnRR)",
    x = "Tratamiento",
    y = "Cambio relativo (2022 vs 2021)"
  ) +
  theme_minimal()

# --- Tabla final y exportación ---
invertebrates_baci_results <- baci_data %>%
  select(
    Site, Tratamiento, Variable,
    lnRR_2021, lnRR_2022, Delta_lnRR, Delta_var,
    exp_Delta_lnRR, exp_CI_lower, exp_CI_upper,
    Porcentaje_Cambio, Diferencia_Significativa
  )

write.csv(invertebrates_baci_results,
          "~/Documents/GitHub/PAELLALAB/INCREMENTO/results/invertebrates_baci_results.csv",
          row.names = FALSE)


tabla_final <- invertebrates_baci_results %>%
  gt::gt() %>%
  gt::tab_header(
   title = "Resultados invertebrados del análisis BACI (exp(lnRR))",
  subtitle = "Comparación de tratamientos entre Toledo y Valencia"
  ) %>%
  fmt_number(columns = c(lnRR_2021, lnRR_2022, Delta_lnRR), decimals = 3) %>%
  fmt_number(columns = c(exp_Delta_lnRR, exp_CI_lower, exp_CI_upper), decimals = 2) %>%
  data_color(
    columns = Diferencia_Significativa,
    colors = scales::col_factor(palette = c("Sí" = "#15607A", "No" = "lightgray"), domain = c("Sí", "No")))
tabla_final
```
BACI RODENTS
```{r}
# 1. Cargar datos y preparar análisis ----
summary_stats <- raton_stats
metricas <- c("rodent_abundance")
results <- data.frame()

# 2. Análisis para Toledo ----
for (metrica in metricas) {
  toledo <- summary_stats %>% filter(site == "toledo")
  
  # HIGH vs CONTROL
  high <- escalc(
    measure = "ROM",
    m1i = toledo[[paste0("mean_", metrica)]][toledo$treatment == "high"],
    m2i = toledo[[paste0("mean_", metrica)]][toledo$treatment == "control"],
    sd1i = toledo[[paste0("sd_", metrica)]][toledo$treatment == "high"],
    sd2i = toledo[[paste0("sd_", metrica)]][toledo$treatment == "control"],
    n1i = toledo$n_samples[toledo$treatment == "high"],
    n2i = toledo$n_samples[toledo$treatment == "control"]
  ) %>% 
    as.data.frame() %>% 
    mutate(
      Site = "Toledo", Tratamiento = "high", Variable = metrica,
      Year = toledo$year[toledo$treatment == "high"], Control = "control"
    )
  
  # HYPER vs CONTROL
  hyper <- escalc(
    measure = "ROM",
    m1i = toledo[[paste0("mean_", metrica)]][toledo$treatment == "hyper"],
    m2i = toledo[[paste0("mean_", metrica)]][toledo$treatment == "control"],
    sd1i = toledo[[paste0("sd_", metrica)]][toledo$treatment == "hyper"],
    sd2i = toledo[[paste0("sd_", metrica)]][toledo$treatment == "control"],
    n1i = toledo$n_samples[toledo$treatment == "hyper"],
    n2i = toledo$n_samples[toledo$treatment == "control"]
  ) %>% 
    as.data.frame() %>% 
    mutate(
      Site = "Toledo", Tratamiento = "hyper", Variable = metrica,
      Year = toledo$year[toledo$treatment == "hyper"], Control = "control"
    )
  
  results <- bind_rows(results, high, hyper)
}

# 3. Análisis para Valencia ----
for (metrica in metricas) {
  valencia <- summary_stats %>% filter(site == "valencia")
  
  # HIGH vs CONTROL_HIGH
  high_val <- escalc(
    measure = "ROM",
    m1i = valencia[[paste0("mean_", metrica)]][valencia$treatment == "high"],
    m2i = valencia[[paste0("mean_", metrica)]][valencia$treatment == "control_high"],
    sd1i = valencia[[paste0("sd_", metrica)]][valencia$treatment == "high"],
    sd2i = valencia[[paste0("sd_", metrica)]][valencia$treatment == "control_high"],
    n1i = valencia$n_samples[valencia$treatment == "high"],
    n2i = valencia$n_samples[valencia$treatment == "control_high"]
  ) %>% 
    as.data.frame() %>% 
    mutate(
      Site = "Valencia", Tratamiento = "high", Variable = metrica,
      Year = valencia$year[valencia$treatment == "high"], Control = "control_high"
    )
  
  # HYPER vs CONTROL_HYPER
  hyper_val <- escalc(
    measure = "ROM",
    m1i = valencia[[paste0("mean_", metrica)]][valencia$treatment == "hyper"],
    m2i = valencia[[paste0("mean_", metrica)]][valencia$treatment == "control_hyper"],
    sd1i = valencia[[paste0("sd_", metrica)]][valencia$treatment == "hyper"],
    sd2i = valencia[[paste0("sd_", metrica)]][valencia$treatment == "control_hyper"],
    n1i = valencia$n_samples[valencia$treatment == "hyper"],
    n2i = valencia$n_samples[valencia$treatment == "control_hyper"]
  ) %>% 
    as.data.frame() %>% 
    mutate(
      Site = "Valencia", Tratamiento = "hyper", Variable = metrica,
      Year = valencia$year[valencia$treatment == "hyper"], Control = "control_hyper"
    )
  
  results <- bind_rows(results, high_val, hyper_val)
}

# 4. Transformar a exp(lnRR) y calcular IC ----
results <- results %>% 
  rename(lnRR = yi, var_lnRR = vi) %>% 
  mutate(
    CI_lower = lnRR - 1.96 * sqrt(var_lnRR),
    CI_upper = lnRR + 1.96 * sqrt(var_lnRR),
    Grupo = paste(Site, "-", Tratamiento, "vs", Control),
    exp_lnRR = exp(lnRR),
    exp_CI_lower = exp(CI_lower),
    exp_CI_upper = exp(CI_upper),
    Porcentaje_Cambio = round((exp_lnRR - 1) * 100, 1)
  )

# Gráfico lnRR

# Reasignar etiquetas de las variables
results$Variable <- factor(
  results$Variable,
  levels = c("Abundancia", "Riqueza", "Simpson"),
  labels = c("Abundance", "Richness", "Diversity")
)

# Reasignar etiquetas de los grupos en la leyenda
results$Grupo <- factor(
  results$Grupo,
  levels = c(
    "Toledo - high vs control",
    "Toledo - hyper vs control",
    "Valencia - high vs control_high",
    "Valencia - hyper vs control_hyper"
  ),
  labels = c(
    "Quintos de Mora - high vs control",
    "Quintos de Mora - hyper vs control",
    "Muela de Cortes - high vs control",
    "Muela de Cortes - hyper vs control"
  )
)

plot_rodents_lnRR <- ggplot(results, aes(x = factor(Year), y = lnRR, color = Grupo)) +
  geom_point(position = position_dodge(width = 0.5), size = 3) +
  geom_errorbar(
    aes(ymin = CI_lower, ymax = CI_upper),
    width = 0.2,
    position = position_dodge(width = 0.5)
  ) +
  geom_hline(yintercept = 0, linetype = "dashed") +
  labs(
    title = "Small Mammals - Treatment Effect Size = lnRR ± IC 95%",
    subtitle = "Abundance",
    x = "Time",
    y = "lnRR",
    color = NULL
  ) +
  scale_x_discrete(labels = c("2021" = "Before", "2022" = "After")) +
  theme_minimal() +
  theme(
    legend.position = "bottom",
    legend.text = element_text(size = 8),
    legend.title = element_blank(),
    legend.key.width = unit(1.5, "lines"),
    legend.key.height = unit(0.7, "lines"),
    legend.box = "horizontal",
    legend.box.just = "center",
    plot.title = element_text(hjust = 0.5, face = "bold"),
    panel.spacing = unit(1, "lines")
  ) +
  guides(color = guide_legend(nrow = 2, byrow = TRUE))

ggsave(
filename =  "~/Documents/GitHub/PAELLALAB/INCREMENTO/figures/Manuscript/Sup_Mat/plot_rodents_lnRR.png",
plot = plot_rodents_lnRR,
width = 6, height = 8, units = "in", dpi = 300)


# 6. Análisis BACI con exp(ΔlnRR) ----
baci_data <- results %>%
  select(Site, Tratamiento, Variable, Year, lnRR, var_lnRR) %>%
  pivot_wider(names_from = Year, values_from = c(lnRR, var_lnRR)) %>%
  mutate(
    Delta_lnRR = lnRR_2022 - lnRR_2021,
    Delta_var = var_lnRR_2021 + var_lnRR_2022,
    CI_lower = Delta_lnRR - 1.96 * sqrt(Delta_var),
    CI_upper = Delta_lnRR + 1.96 * sqrt(Delta_var),
    exp_Delta_lnRR = exp(Delta_lnRR),
    exp_CI_lower = exp(CI_lower),
    exp_CI_upper = exp(CI_upper),
    Porcentaje_Cambio = round((exp_Delta_lnRR - 1) * 100, 1),
    Diferencia_Significativa = ifelse(CI_lower > 0 | CI_upper < 0, "Sí", "No")
  )

# 7. Gráfico BACI con exp(ΔlnRR) ----
ggplot(baci_data, aes(x = Tratamiento, y = exp_Delta_lnRR, color = Site)) +
  geom_point(position = position_dodge(width = 0.5), size = 3) +
  geom_errorbar(
    aes(ymin = exp_CI_lower, ymax = exp_CI_upper),
    width = 0.2,
    position = position_dodge(width = 0.5)
  ) +
  geom_hline(yintercept = 1, linetype = "dashed") +
  facet_wrap(~Variable, scales = "fixed") +
  labs(
    title = "Roedores - Cambio en el efecto entre años (exp(ΔlnRR))",
    x = "Tratamiento",
    y = "Cambio relativo (2022 vs 2021)"
  ) +
  theme_minimal()

# 8. Tabla final y exportación ----
raton_baci_results <- baci_data %>%
  select(
    Site, Tratamiento, Variable,
    lnRR_2021, lnRR_2022, Delta_lnRR, Delta_var,
    exp_Delta_lnRR, exp_CI_lower, exp_CI_upper,
    Porcentaje_Cambio, Diferencia_Significativa
  )

# Guardar como CSV
write.csv(raton_baci_results,
          "~/Documents/GitHub/PAELLALAB/INCREMENTO/results/raton_baci_results.csv",
          row.names = FALSE)

tabla_final <- raton_baci_results %>%
  gt::gt() %>%
  gt::tab_header(
    title = "Resultados invertebrados del análisis BACI (exp(lnRR))",
    subtitle = "Comparación de tratamientos entre Toledo y Valencia"
  ) %>%
  fmt_number(columns = c(lnRR_2021, lnRR_2022, Delta_lnRR), decimals = 3) %>%
  fmt_number(columns = c(exp_Delta_lnRR, exp_CI_lower, exp_CI_upper), decimals = 2) %>%
  data_color(
    columns = Diferencia_Significativa,
    colors = scales::col_factor(palette = c("Sí" = "#15607A", "No" = "lightgray"), domain = c("Sí", "No")))
tabla_final
```
BACI SOIL
```{r}
# 1. Cargar datos y preparar análisis ----
summary_stats <- soil_stats
metricas <- c("soil_density")
results <- data.frame()

# 2. Análisis para Toledo ----
for (metrica in metricas) {
  toledo <- summary_stats %>% filter(site == "toledo")
  
  # HIGH vs CONTROL
  high <- escalc(
    measure = "ROM",
    m1i = toledo[[paste0("mean_", metrica)]][toledo$treatment == "high"],
    m2i = toledo[[paste0("mean_", metrica)]][toledo$treatment == "control"],
    sd1i = toledo[[paste0("sd_", metrica)]][toledo$treatment == "high"],
    sd2i = toledo[[paste0("sd_", metrica)]][toledo$treatment == "control"],
    n1i = toledo$n_samples[toledo$treatment == "high"],
    n2i = toledo$n_samples[toledo$treatment == "control"]
  ) %>% 
    as.data.frame() %>% 
    mutate(
      Site = "Toledo", Tratamiento = "high", Variable = metrica,
      Year = toledo$year[toledo$treatment == "high"], Control = "control"
    )
  
  # HYPER vs CONTROL
  hyper <- escalc(
    measure = "ROM",
    m1i = toledo[[paste0("mean_", metrica)]][toledo$treatment == "hyper"],
    m2i = toledo[[paste0("mean_", metrica)]][toledo$treatment == "control"],
    sd1i = toledo[[paste0("sd_", metrica)]][toledo$treatment == "hyper"],
    sd2i = toledo[[paste0("sd_", metrica)]][toledo$treatment == "control"],
    n1i = toledo$n_samples[toledo$treatment == "hyper"],
    n2i = toledo$n_samples[toledo$treatment == "control"]
  ) %>% 
    as.data.frame() %>% 
    mutate(
      Site = "Toledo", Tratamiento = "hyper", Variable = metrica,
      Year = toledo$year[toledo$treatment == "hyper"], Control = "control"
    )
  
  results <- bind_rows(results, high, hyper)
}

# 3. Análisis para Valencia ----
for (metrica in metricas) {
  valencia <- summary_stats %>% filter(site == "valencia")
  
  # HIGH vs CONTROL_HIGH
  high_val <- escalc(
    measure = "ROM",
    m1i = valencia[[paste0("mean_", metrica)]][valencia$treatment == "high"],
    m2i = valencia[[paste0("mean_", metrica)]][valencia$treatment == "control_high"],
    sd1i = valencia[[paste0("sd_", metrica)]][valencia$treatment == "high"],
    sd2i = valencia[[paste0("sd_", metrica)]][valencia$treatment == "control_high"],
    n1i = valencia$n_samples[valencia$treatment == "high"],
    n2i = valencia$n_samples[valencia$treatment == "control_high"]
  ) %>% 
    as.data.frame() %>% 
    mutate(
      Site = "Valencia", Tratamiento = "high", Variable = metrica,
      Year = valencia$year[valencia$treatment == "high"], Control = "control_high"
    )
  
  # HYPER vs CONTROL_HYPER
  hyper_val <- escalc(
    measure = "ROM",
    m1i = valencia[[paste0("mean_", metrica)]][valencia$treatment == "hyper"],
    m2i = valencia[[paste0("mean_", metrica)]][valencia$treatment == "control_hyper"],
    sd1i = valencia[[paste0("sd_", metrica)]][valencia$treatment == "hyper"],
    sd2i = valencia[[paste0("sd_", metrica)]][valencia$treatment == "control_hyper"],
    n1i = valencia$n_samples[valencia$treatment == "hyper"],
    n2i = valencia$n_samples[valencia$treatment == "control_hyper"]
  ) %>% 
    as.data.frame() %>% 
    mutate(
      Site = "Valencia", Tratamiento = "hyper", Variable = metrica,
      Year = valencia$year[valencia$treatment == "hyper"], Control = "control_hyper"
    )
  
  results <- bind_rows(results, high_val, hyper_val)
}

# 4. Transformar a exp(lnRR) y calcular IC ----
results <- results %>% 
  rename(lnRR = yi, var_lnRR = vi) %>% 
  mutate(
    CI_lower = lnRR - 1.96 * sqrt(var_lnRR),
    CI_upper = lnRR + 1.96 * sqrt(var_lnRR),
    Grupo = paste(Site, "-", Tratamiento, "vs", Control),
    exp_lnRR = exp(lnRR),
    exp_CI_lower = exp(CI_lower),
    exp_CI_upper = exp(CI_upper),
    Porcentaje_Cambio = round((exp_lnRR - 1) * 100, 1)
  )

# Gráfico lnRR

# Reasignar etiquetas de las variables
results$Variable <- factor(
  results$Variable,
  levels = c("Abundancia", "Riqueza", "Simpson"),
  labels = c("Abundance", "Richness", "Diversity")
)

# Reasignar etiquetas de los grupos en la leyenda
results$Grupo <- factor(
  results$Grupo,
  levels = c(
    "Toledo - high vs control",
    "Toledo - hyper vs control",
    "Valencia - high vs control_high",
    "Valencia - hyper vs control_hyper"
  ),
  labels = c(
    "Quintos de Mora - high vs control",
    "Quintos de Mora - hyper vs control",
    "Muela de Cortes - high vs control",
    "Muela de Cortes - hyper vs control"
  )
)

plot_soil_lnRR <- ggplot(results, aes(x = factor(Year), y = lnRR, color = Grupo)) +
  geom_point(position = position_dodge(width = 0.5), size = 3) +
  geom_errorbar(
    aes(ymin = CI_lower, ymax = CI_upper),
    width = 0.2,
    position = position_dodge(width = 0.5)
  ) +
  geom_hline(yintercept = 0, linetype = "dashed") +
  labs(
    title = "Soil Density - Treatment Effect Size = lnRR ± IC 95%",
    subtitle = "Superficial Apparent Density",
    x = "Time",
    y = "lnRR",
    color = NULL
  ) +
  scale_x_discrete(labels = c("2021" = "Before", "2022" = "After")) +
  theme_minimal() +
  theme(
    legend.position = "bottom",
    legend.text = element_text(size = 8),
    legend.title = element_blank(),
    legend.key.width = unit(1.5, "lines"),
    legend.key.height = unit(0.7, "lines"),
    legend.box = "horizontal",
    legend.box.just = "center",
    plot.title = element_text(hjust = 0.5, face = "bold"),
    panel.spacing = unit(1, "lines")
  ) +
  guides(color = guide_legend(nrow = 2, byrow = TRUE))

ggsave(
filename =  "~/Documents/GitHub/PAELLALAB/INCREMENTO/figures/Manuscript/Sup_Mat/plot_soil_lnRR.png",
plot = plot_soil_lnRR,
width = 6, height = 8, units = "in", dpi = 300)

# 6. Análisis BACI con exp(ΔlnRR) ----
baci_data <- results %>%
  select(Site, Tratamiento, Variable, Year, lnRR, var_lnRR) %>%
  pivot_wider(names_from = Year, values_from = c(lnRR, var_lnRR)) %>%
  mutate(
    Delta_lnRR = lnRR_2022 - lnRR_2021,
    Delta_var = var_lnRR_2021 + var_lnRR_2022,
    CI_lower = Delta_lnRR - 1.96 * sqrt(Delta_var),
    CI_upper = Delta_lnRR + 1.96 * sqrt(Delta_var),
    exp_Delta_lnRR = exp(Delta_lnRR),
    exp_CI_lower = exp(CI_lower),
    exp_CI_upper = exp(CI_upper),
    Porcentaje_Cambio = round((exp_Delta_lnRR - 1) * 100, 1),
    Diferencia_Significativa = ifelse(CI_lower > 0 | CI_upper < 0, "Sí", "No")
  )

# 7. Gráfico BACI con exp(ΔlnRR) ----
ggplot(baci_data, aes(x = Tratamiento, y = exp_Delta_lnRR, color = Site)) +
  geom_point(position = position_dodge(width = 0.5), size = 3) +
  geom_errorbar(
    aes(ymin = exp_CI_lower, ymax = exp_CI_upper),
    width = 0.2,
    position = position_dodge(width = 0.5)
  ) +
  geom_hline(yintercept = 1, linetype = "dashed") +
  facet_wrap(~Variable, scales = "fixed") +
  labs(
    title = "Suelo - Cambio en el efecto entre años (exp(ΔlnRR))",
    x = "Tratamiento",
    y = "Cambio relativo (2022 vs 2021)"
  ) +
  theme_minimal()

# 8. Tabla final y exportación ----
suelo_baci_results <- baci_data %>%
  select(
    Site, Tratamiento, Variable,
    lnRR_2021, lnRR_2022, Delta_lnRR, Delta_var,
    exp_Delta_lnRR, exp_CI_lower, exp_CI_upper,
    Porcentaje_Cambio, Diferencia_Significativa
  )

# Guardar como CSV
write.csv(suelo_baci_results,
          "~/Documents/GitHub/PAELLALAB/INCREMENTO/results/suelo_baci_results.csv",
          row.names = FALSE)

# Tabla visual con gt
tabla_final <- suelo_baci_results %>%
 gt:: gt() %>%
 gt:: tab_header(
    title = "Suelo - Resultados del análisis BACI (exp(lnRR))",
    subtitle = "Comparación de tratamientos entre Toledo y Valencia"
  ) %>%
  fmt_number(columns = c(lnRR_2021, lnRR_2022, Delta_lnRR), decimals = 3) %>%
  fmt_number(columns = c(exp_Delta_lnRR, exp_CI_lower, exp_CI_upper), decimals = 2) %>%
  data_color(
    columns = Diferencia_Significativa,
    colors = scales::col_factor(palette = c("Sí" = "#15607A", "No" = "lightgray"), domain = c("Sí", "No"))
  )
  
tabla_final

```
BACI BIRDS
```{r}
# 1. Cargar datos y preparar análisis ----
summary_stats <- birds_stats
metricas <- c("Riqueza", "Simpson", "Abundancia")
results <- data.frame()

# 2. Análisis para todos los sitios ----
for (metrica in metricas) {
  # HIGH vs CONTROL
  high <- escalc(
    measure = "ROM",
    m1i = summary_stats[[paste0("mean_", metrica)]][summary_stats$treatment == "high"],
    m2i = summary_stats[[paste0("mean_", metrica)]][summary_stats$treatment == "control"],
    sd1i = summary_stats[[paste0("sd_", metrica)]][summary_stats$treatment == "high"],
    sd2i = summary_stats[[paste0("sd_", metrica)]][summary_stats$treatment == "control"],
    n1i = summary_stats$n_samples[summary_stats$treatment == "high"],
    n2i = summary_stats$n_samples[summary_stats$treatment == "control"]
  ) %>% 
    as.data.frame() %>% 
    mutate(
      Tratamiento = "high", 
      Variable = metrica,
      Year = summary_stats$year[summary_stats$treatment == "high"],
      Control = "control"
    )
  
  # HYPER vs CONTROL
  hyper <- escalc(
    measure = "ROM",
    m1i = summary_stats[[paste0("mean_", metrica)]][summary_stats$treatment == "hyper"],
    m2i = summary_stats[[paste0("mean_", metrica)]][summary_stats$treatment == "control"],
    sd1i = summary_stats[[paste0("sd_", metrica)]][summary_stats$treatment == "hyper"],
    sd2i = summary_stats[[paste0("sd_", metrica)]][summary_stats$treatment == "control"],
    n1i = summary_stats$n_samples[summary_stats$treatment == "hyper"],
    n2i = summary_stats$n_samples[summary_stats$treatment == "control"]
  ) %>% 
    as.data.frame() %>% 
    mutate(
      Tratamiento = "hyper", 
      Variable = metrica,
      Year = summary_stats$year[summary_stats$treatment == "hyper"],
      Control = "control"
    )
  
  results <- bind_rows(results, high, hyper)
}

# 3. Transformar a exp(lnRR) y calcular IC ----
results <- results %>% 
  rename(lnRR = yi, var_lnRR = vi) %>% 
  mutate(
    CI_lower = lnRR - 1.96 * sqrt(var_lnRR),
    CI_upper = lnRR + 1.96 * sqrt(var_lnRR),
    Grupo = paste(Tratamiento, "vs", Control),
    exp_lnRR = exp(lnRR),
    exp_CI_lower = exp(CI_lower),
    exp_CI_upper = exp(CI_upper),
    Porcentaje_Cambio = round((exp_lnRR - 1) * 100, 1)
  )

# Gráfico lnRR

# Reasignar etiquetas de las variables
results$Variable <- factor(
  results$Variable,
  levels = c("Abundancia", "Riqueza", "Simpson"),
  labels = c("Abundance", "Richness", "Diversity")
)

# Reasignar etiquetas de los grupos en la leyenda
results$Grupo <- factor(
  results$Grupo,
  levels = c("high vs control", "hyper vs control"),
  labels = c("Quintos de Mora - high vs control", 
             "Quintos de Mora - hyper vs control")
)

plot_birds_lnRR <- ggplot(results, aes(x = factor(Year), y = lnRR, color = Grupo)) +
  geom_point(position = position_dodge(width = 0.5), size = 3) +
  geom_errorbar(
    aes(ymin = CI_lower, ymax = CI_upper),
    width = 0.2,
    position = position_dodge(width = 0.5)
  ) +
  geom_hline(yintercept = 0, linetype = "dashed") +
  facet_wrap(~Variable, scales = "free_y", ncol = 1) +
  labs(
    title = "Birds - Treatment Effect Size = lnRR ± IC 95%",
    x = "Time",
    y = "lnRR",
    color = NULL
  ) +
   scale_x_discrete(labels = c("2021" = "Before", "2022" = "After")) +
  # ESCALA DE COLORES ROJO Y VERDE
  scale_color_manual(
    values = c(
      "Quintos de Mora - high vs control" = "#E87E72",    # Rojo
      "Quintos de Mora - hyper vs control" = "#86AD34"    # Verde
    )
  ) +
  theme_minimal() +
  theme(
    legend.position = "bottom",
    legend.text = element_text(size = 8),
    legend.title = element_blank(),
    legend.key.width = unit(1.5, "lines"),
    legend.key.height = unit(0.7, "lines"),
    legend.box = "horizontal",
    legend.box.just = "center",
    plot.title = element_text(hjust = 0.5, face = "bold"),
    panel.spacing = unit(1, "lines")
  ) +
  guides(color = guide_legend(nrow = 2, byrow = TRUE))


ggsave(
filename =  "~/Documents/GitHub/PAELLALAB/INCREMENTO/figures/Manuscript/Sup_Mat/plot_birds_lnRR.png",
plot = plot_birds_lnRR,
width = 5, height = 8, units = "in", dpi = 300)

# 5. Análisis BACI con exp(ΔlnRR) ----
baci_data <- results %>%
  select(Tratamiento, Variable, Year, lnRR, var_lnRR) %>%
  pivot_wider(names_from = Year, values_from = c(lnRR, var_lnRR)) %>%
  mutate(
    Delta_lnRR = lnRR_2022 - lnRR_2021,
    Delta_var = var_lnRR_2021 + var_lnRR_2022,
    CI_lower = Delta_lnRR - 1.96 * sqrt(Delta_var),
    CI_upper = Delta_lnRR + 1.96 * sqrt(Delta_var),
    exp_Delta_lnRR = exp(Delta_lnRR),
    exp_CI_lower = exp(CI_lower),
    exp_CI_upper = exp(CI_upper),
    Porcentaje_Cambio = round((exp_Delta_lnRR - 1) * 100, 1),
    Diferencia_Significativa = ifelse(CI_lower > 0 | CI_upper < 0, "Sí", "No")
  )

# 6. Gráfico BACI con exp(ΔlnRR) ----
ggplot(baci_data, aes(x = Tratamiento, y = exp_Delta_lnRR, color = Tratamiento)) +
  geom_point(position = position_dodge(width = 0.5), size = 3) +
  geom_errorbar(
    aes(ymin = exp_CI_lower, ymax = exp_CI_upper),
    width = 0.2,
    position = position_dodge(width = 0.5)
  ) +
  geom_hline(yintercept = 1, linetype = "dashed") +
  facet_wrap(~Variable, scales = "fixed") +
  labs(
    title = "Aves - Cambio en el efecto entre años (exp(ΔlnRR))",
    x = "Tratamiento",
    y = "Cambio relativo (2022 vs 2021)"
  ) +
  theme_minimal()

# 7. Tabla final y exportación ----
aves_baci_results <- baci_data %>%
  select(
    Tratamiento, Variable,
    lnRR_2021, lnRR_2022, Delta_lnRR, Delta_var,
    exp_Delta_lnRR, exp_CI_lower, exp_CI_upper,
    Porcentaje_Cambio, Diferencia_Significativa
  )

# Guardar como CSV
write.csv(aves_baci_results,
          "~/Documents/GitHub/PAELLALAB/INCREMENTO/results/aves_baci_results.csv",
          row.names = FALSE)

# Tabla visual con gt
tabla_final <- aves_baci_results %>%
 gt:: gt() %>%
  gt::tab_header(
    title = "Aves - Resultados del análisis BACI (exp(lnRR))",
    subtitle = "Comparación de tratamientos vs control"
  ) %>%
  fmt_number(columns = c(lnRR_2021, lnRR_2022, Delta_lnRR), decimals = 3) %>%
  fmt_number(columns = c(exp_Delta_lnRR, exp_CI_lower, exp_CI_upper), decimals = 2) %>%
  data_color(
    columns = Diferencia_Significativa,
    colors = scales::col_factor(palette = c("Sí" = "#15607A", "No" = "lightgray"), domain = c("Sí", "No"))
  )
  
tabla_final
```
BACI HERBS
```{r}
summary_stats <- herbs_stats
metricas <- c("Riqueza","Simpson", "Abundancia")
results <- data.frame()

# Toledo
for (metrica in metricas) {
  toledo <- summary_stats %>% filter(site == "toledo")
  
  high <- escalc(
    measure = "ROM",
    m1i = toledo[[paste0("mean_", metrica)]][toledo$treatment == "high"],
    m2i = toledo[[paste0("mean_", metrica)]][toledo$treatment == "control"],
    sd1i = toledo[[paste0("sd_", metrica)]][toledo$treatment == "high"],
    sd2i = toledo[[paste0("sd_", metrica)]][toledo$treatment == "control"],
    n1i = toledo$n_samples[toledo$treatment == "high"],
    n2i = toledo$n_samples[toledo$treatment == "control"]
  ) %>%
    as.data.frame() %>%
    mutate(
      Site = "Toledo",
      Tratamiento = "high",
      Variable = metrica,
      Year = toledo$year[toledo$treatment == "high"],
      Control = "control"
    )
  
  hyper <- escalc(
    measure = "ROM",
    m1i = toledo[[paste0("mean_", metrica)]][toledo$treatment == "hyper"],
    m2i = toledo[[paste0("mean_", metrica)]][toledo$treatment == "control"],
    sd1i = toledo[[paste0("sd_", metrica)]][toledo$treatment == "hyper"],
    sd2i = toledo[[paste0("sd_", metrica)]][toledo$treatment == "control"],
    n1i = toledo$n_samples[toledo$treatment == "hyper"],
    n2i = toledo$n_samples[toledo$treatment == "control"]
  ) %>%
    as.data.frame() %>%
    mutate(
      Site = "Toledo",
      Tratamiento = "hyper",
      Variable = metrica,
      Year = toledo$year[toledo$treatment == "hyper"],
      Control = "control"
    )
  
  results <- bind_rows(results, high, hyper)
}

# Valencia
for (metrica in metricas) {
  valencia <- summary_stats %>% filter(site == "valencia")
  
  high_val <- escalc(
    measure = "ROM",
    m1i = valencia[[paste0("mean_", metrica)]][valencia$treatment == "high"],
    m2i = valencia[[paste0("mean_", metrica)]][valencia$treatment == "control_high"],
    sd1i = valencia[[paste0("sd_", metrica)]][valencia$treatment == "high"],
    sd2i = valencia[[paste0("sd_", metrica)]][valencia$treatment == "control_high"],
    n1i = valencia$n_samples[valencia$treatment == "high"],
    n2i = valencia$n_samples[valencia$treatment == "control_high"]
  ) %>%
    as.data.frame() %>%
    mutate(
      Site = "Valencia",
      Tratamiento = "high",
      Variable = metrica,
      Year = valencia$year[valencia$treatment == "high"],
      Control = "control_high"
    )
  
  hyper_val <- escalc(
    measure = "ROM",
    m1i = valencia[[paste0("mean_", metrica)]][valencia$treatment == "hyper"],
    m2i = valencia[[paste0("mean_", metrica)]][valencia$treatment == "control_hyper"],
    sd1i = valencia[[paste0("sd_", metrica)]][valencia$treatment == "hyper"],
    sd2i = valencia[[paste0("sd_", metrica)]][valencia$treatment == "control_hyper"],
    n1i = valencia$n_samples[valencia$treatment == "hyper"],
    n2i = valencia$n_samples[valencia$treatment == "control_hyper"]
  ) %>%
    as.data.frame() %>%
    mutate(
      Site = "Valencia",
      Tratamiento = "hyper",
      Variable = metrica,
      Year = valencia$year[valencia$treatment == "hyper"],
      Control = "control_hyper"
    )
  
  results <- bind_rows(results, high_val, hyper_val)
}

# Cálculo de IC y transformación exponencial
results <- results %>%
  rename(lnRR = yi, var_lnRR = vi) %>%
  mutate(
    CI_lower = lnRR - 1.96 * sqrt(var_lnRR),
    CI_upper = lnRR + 1.96 * sqrt(var_lnRR),
    Grupo = paste(Site, "-", Tratamiento, "vs", Control),
    exp_lnRR = exp(lnRR),
    exp_CI_lower = exp(CI_lower),
    exp_CI_upper = exp(CI_upper),
    Porcentaje_Cambio = round((exp_lnRR - 1) * 100, 1)
  )

# Gráfico lnRR
# Reasignar etiquetas de las variables
results$Variable <- factor(
  results$Variable,
  levels = c("Abundancia", "Riqueza", "Simpson"),
  labels = c("Abundance", "Richness", "Diversity")
)

# Reasignar etiquetas de los grupos en la leyenda
results$Grupo <- factor(
  results$Grupo,
  levels = c(
    "Toledo - high vs control",
    "Toledo - hyper vs control",
    "Valencia - high vs control_high",
    "Valencia - hyper vs control_hyper"
  ),
  labels = c(
    "Quintos de Mora - high vs control",
    "Quintos de Mora - hyper vs control",
    "Muela de Cortes - high vs control",
    "Muela de Cortes - hyper vs control"
  )
)

plot_herbs_lnRR <- ggplot(results, aes(x = factor(Year), y = lnRR, color = Grupo)) +
  geom_point(position = position_dodge(width = 0.5), size = 3) +
  geom_errorbar(
    aes(ymin = CI_lower, ymax = CI_upper),
    width = 0.2,
    position = position_dodge(width = 0.5)
  ) +
  geom_hline(yintercept = 0, linetype = "dashed") +
  facet_wrap(~Variable, scales = "free_y", ncol = 1) +
  labs(
    title = "Herbaceous Vegetation - Treatment Effect Size = lnRR ± IC 95%",
    x = "Time",
    y = "lnRR",
    color = NULL
  ) +
  scale_x_discrete(labels = c("2021" = "Before", "2022" = "After")) +
  theme_minimal() +
  theme(
    legend.position = "bottom",
    legend.text = element_text(size = 8),
    legend.title = element_blank(),
    legend.key.width = unit(1.5, "lines"),
    legend.key.height = unit(0.7, "lines"),
    legend.box = "horizontal",
    legend.box.just = "center",
    plot.title = element_text(hjust = 0.5, face = "bold"),
    panel.spacing = unit(1, "lines")
  ) +
  guides(color = guide_legend(nrow = 2, byrow = TRUE))


ggsave(
filename =  "~/Documents/GitHub/PAELLALAB/INCREMENTO/figures/Manuscript/Sup_Mat/plot_herbs_lnRR.png",
plot = plot_herbs_lnRR,
width = 6, height = 8, units = "in", dpi = 300)

# Cálculo de cambios BACI
baci_data <- results %>%
  select(Site, Tratamiento, Variable, Year, lnRR, var_lnRR) %>%
  pivot_wider(names_from = Year, values_from = c(lnRR, var_lnRR)) %>%
  mutate(
    Delta_lnRR = lnRR_2022 - lnRR_2021,
    Delta_var = var_lnRR_2021 + var_lnRR_2022,
    CI_lower = Delta_lnRR - 1.96 * sqrt(Delta_var),
    CI_upper = Delta_lnRR + 1.96 * sqrt(Delta_var),
    exp_Delta_lnRR = exp(Delta_lnRR),
    exp_CI_lower = exp(CI_lower),
    exp_CI_upper = exp(CI_upper),
    Porcentaje_Cambio = round((exp_Delta_lnRR - 1) * 100, 1),
    Diferencia_Significativa = ifelse(CI_lower > 0 | CI_upper < 0, "Sí", "No")
  )

# Gráfico de cambio entre años
ggplot(baci_data, aes(x = Tratamiento, y = Delta_lnRR, color = Site)) +
  geom_point(position = position_dodge(width = 0.5), size = 3) +
  geom_errorbar(
    aes(ymin = CI_lower, ymax = CI_upper),
    width = 0.2,
    position = position_dodge(width = 0.5)
  ) +
  geom_hline(yintercept = 0, linetype = "dashed") +
  facet_wrap(~Variable, scales = "fixed") +
  # ylim(0.4, 4) +
  labs(
    title = "Herbáceas - Cambio en el efecto entre años (ΔlnRR)",
    x = "Tratamiento",
    y = "Cambio relativo (2022 vs 2021)"
  ) +
  theme_minimal()

# Tabla resumen
tabla_final <- baci_data %>%
  select(Site, Tratamiento, Variable,
         lnRR_2021, lnRR_2022, Delta_lnRR,
         CI_lower, CI_upper,
         exp_Delta_lnRR, exp_CI_lower, exp_CI_upper,
         Porcentaje_Cambio, Diferencia_Significativa) %>%
  gt::gt() %>%
  tab_header(
    title = "Herbáceas - Resultados del Análisis de lnRR entre Años",
    subtitle = "Transformación exponencial y cambio porcentual (2022 vs 2021)"
  ) %>%
  cols_label(
    Site = "Sitio",
    Tratamiento = "Tratamiento",
    Variable = "Métrica",
    lnRR_2021 = "lnRR 2021",
    lnRR_2022 = "lnRR 2022",
    Delta_lnRR = "ΔlnRR",
    CI_lower = "IC Inferior",
    CI_upper = "IC Superior",
    exp_Delta_lnRR = "exp(ΔlnRR)",
    exp_CI_lower = "exp(IC Inf.)",
    exp_CI_upper = "exp(IC Sup.)",
    Porcentaje_Cambio = "% Cambio Relativo",
    Diferencia_Significativa = "¿Significativo?"
  ) %>%
  fmt_number(columns = where(is.numeric), decimals = 3) %>%
  data_color(
    columns = Diferencia_Significativa,
    colors = scales::col_factor(
      palette = c("Sí" = "lightblue", "No" = "lightgray"),
      domain = c("Sí", "No")
    )
  )

tabla_final

# Guardar la tabla final como CSV
herbáceas_baci_results <- baci_data %>%
  select(
    Site, Tratamiento, Variable,
    lnRR_2021, lnRR_2022, Delta_lnRR, Delta_var,
    CI_lower, CI_upper,
    exp_Delta_lnRR, exp_CI_lower, exp_CI_upper,
    Porcentaje_Cambio, Diferencia_Significativa
  )

# Crear la ruta completa (asegúrate de que el directorio existe)
ruta_csv <- "~/Documents/GitHub/PAELLALAB/INCREMENTO/results/herbáceas_baci_results.csv"

# Guardar el archivo
write.csv(herbáceas_baci_results, file = ruta_csv, row.names = FALSE)
```
BACI WOODY NEW
```{r}
# --- Datos y cálculos originales (modificados para incluir exp(lnRR)) ---
summary_stats <- woody_stats
metricas <- c("Riqueza", "Simpson", "Abundancia")
results <- data.frame()

# 1. Análisis para Toledo
for (metrica in metricas) {
  toledo <- summary_stats %>% filter(site == "toledo")
  
  high <- escalc(
    measure = "ROM",
    m1i = toledo[[paste0("mean_", metrica)]][toledo$treatment == "high"],
    m2i = toledo[[paste0("mean_", metrica)]][toledo$treatment == "control"],
    sd1i = toledo[[paste0("sd_", metrica)]][toledo$treatment == "high"],
    sd2i = toledo[[paste0("sd_", metrica)]][toledo$treatment == "control"],
    n1i = toledo$n_samples[toledo$treatment == "high"],
    n2i = toledo$n_samples[toledo$treatment == "control"]
  ) %>% 
    as.data.frame() %>% 
    mutate(
      Site = "Toledo", Tratamiento = "high", Variable = metrica,
      Year = toledo$year[toledo$treatment == "high"], Control = "control"
    )
  
  hyper <- escalc(
    measure = "ROM",
    m1i = toledo[[paste0("mean_", metrica)]][toledo$treatment == "hyper"],
    m2i = toledo[[paste0("mean_", metrica)]][toledo$treatment == "control"],
    sd1i = toledo[[paste0("sd_", metrica)]][toledo$treatment == "hyper"],
    sd2i = toledo[[paste0("sd_", metrica)]][toledo$treatment == "control"],
    n1i = toledo$n_samples[toledo$treatment == "hyper"],
    n2i = toledo$n_samples[toledo$treatment == "control"]
  ) %>% 
    as.data.frame() %>% 
    mutate(
      Site = "Toledo", Tratamiento = "hyper", Variable = metrica,
      Year = toledo$year[toledo$treatment == "hyper"], Control = "control"
    )
  
  results <- bind_rows(results, high, hyper)
}

# 2. Análisis para Valencia
for (metrica in metricas) {
  valencia <- summary_stats %>% filter(site == "valencia")
  
  high_val <- escalc(
    measure = "ROM",
    m1i = valencia[[paste0("mean_", metrica)]][valencia$treatment == "high"],
    m2i = valencia[[paste0("mean_", metrica)]][valencia$treatment == "control_high"],
    sd1i = valencia[[paste0("sd_", metrica)]][valencia$treatment == "high"],
    sd2i = valencia[[paste0("sd_", metrica)]][valencia$treatment == "control_high"],
    n1i = valencia$n_samples[valencia$treatment == "high"],
    n2i = valencia$n_samples[valencia$treatment == "control_high"]
  ) %>% 
    as.data.frame() %>% 
    mutate(
      Site = "Valencia", Tratamiento = "high", Variable = metrica,
      Year = valencia$year[valencia$treatment == "high"], Control = "control_high"
    )
  
  hyper_val <- escalc(
    measure = "ROM",
    m1i = valencia[[paste0("mean_", metrica)]][valencia$treatment == "hyper"],
    m2i = valencia[[paste0("mean_", metrica)]][valencia$treatment == "control_hyper"],
    sd1i = valencia[[paste0("sd_", metrica)]][valencia$treatment == "hyper"],
    sd2i = valencia[[paste0("sd_", metrica)]][valencia$treatment == "control_hyper"],
    n1i = valencia$n_samples[valencia$treatment == "hyper"],
    n2i = valencia$n_samples[valencia$treatment == "control_hyper"]
  ) %>% 
    as.data.frame() %>% 
    mutate(
      Site = "Valencia", Tratamiento = "hyper", Variable = metrica,
      Year = valencia$year[valencia$treatment == "hyper"], Control = "control_hyper"
    )
  
  results <- bind_rows(results, high_val, hyper_val)
}

# 3. Transformar a exp(lnRR) y calcular IC
results <- results %>% 
  rename(lnRR = yi, var_lnRR = vi) %>% 
  mutate(
    CI_lower = lnRR - 1.96 * sqrt(var_lnRR),
    CI_upper = lnRR + 1.96 * sqrt(var_lnRR),
    Grupo = paste(Site, "-", Tratamiento, "vs", Control),
    exp_lnRR = exp(lnRR),
    exp_CI_lower = exp(CI_lower),
    exp_CI_upper = exp(CI_upper),
    Porcentaje_Cambio = round((exp_lnRR - 1) * 100, 1)
  )

# Gráfico lnRR
# Reasignar etiquetas de las variables
results$Variable <- factor(
  results$Variable,
  levels = c("Abundancia", "Riqueza", "Simpson"),
  labels = c("Abundance", "Richness", "Diversity")
)

# Reasignar etiquetas de los grupos en la leyenda
results$Grupo <- factor(
  results$Grupo,
  levels = c(
    "Toledo - high vs control",
    "Toledo - hyper vs control",
    "Valencia - high vs control_high",
    "Valencia - hyper vs control_hyper"
  ),
  labels = c(
    "Quintos de Mora - high vs control",
    "Quintos de Mora - hyper vs control",
    "Muela de Cortes - high vs control",
    "Muela de Cortes - hyper vs control"
  )
)

plot_woody_lnRR <- ggplot(results, aes(x = factor(Year), y = lnRR, color = Grupo)) +
  geom_point(position = position_dodge(width = 0.5), size = 3) +
  geom_errorbar(
    aes(ymin = CI_lower, ymax = CI_upper),
    width = 0.2,
    position = position_dodge(width = 0.5)
  ) +
  geom_hline(yintercept = 0, linetype = "dashed") +
  facet_wrap(~Variable, scales = "free_y", ncol = 1) +
  labs(
    title = "Woody Vegetation - Treatment Effect Size = lnRR ± IC 95%",
    x = "Time",
    y = "lnRR",
    color = NULL
  ) +
  scale_x_discrete(labels = c("2021" = "Before", "2022" = "After")) +
  theme_minimal() +
  theme(
    legend.position = "bottom",
    legend.text = element_text(size = 8),
    legend.title = element_blank(),
    legend.key.width = unit(1.5, "lines"),
    legend.key.height = unit(0.7, "lines"),
    legend.box = "horizontal",
    legend.box.just = "center",
    plot.title = element_text(hjust = 0.5, face = "bold"),
    panel.spacing = unit(1, "lines")
  ) +
  guides(color = guide_legend(nrow = 2, byrow = TRUE))


ggsave(
filename =  "~/Documents/GitHub/PAELLALAB/INCREMENTO/figures/Manuscript/Sup_Mat/plot_woody_lnRR.png",
plot = plot_woody_lnRR,
width = 6, height = 8, units = "in", dpi = 300)

# Gráfico 2: Análisis BACI (2022 vs 2021)
baci_data <- results %>%
  select(Site, Tratamiento, Variable, Year, lnRR, var_lnRR) %>%
  pivot_wider(names_from = Year, values_from = c(lnRR, var_lnRR)) %>%
  mutate(
    Delta_lnRR = lnRR_2022 - lnRR_2021,
    Delta_var = var_lnRR_2021 + var_lnRR_2022,
    CI_lower = Delta_lnRR - 1.96 * sqrt(Delta_var),
    CI_upper = Delta_lnRR + 1.96 * sqrt(Delta_var),
    exp_Delta_lnRR = exp(Delta_lnRR),
    exp_CI_lower = exp(CI_lower),
    exp_CI_upper = exp(CI_upper),
    Porcentaje_Cambio = round((exp_Delta_lnRR - 1) * 100, 1),
    Diferencia_Significativa = ifelse(CI_lower > 0 | CI_upper < 0, "Sí", "No")
  )

ggplot(baci_data, aes(x = Tratamiento, y = Delta_lnRR, color = Site)) +
  geom_point(position = position_dodge(width = 0.5), size = 3) +
  geom_errorbar(
    aes(ymin = CI_lower, ymax = CI_upper),
    width = 0.2,
    position = position_dodge(width = 0.5)
  ) +
  geom_hline(yintercept = 0, linetype = "dashed") +
 facet_wrap(~Variable, scales = "fixed") +
  labs(
    title = "Cambio en el efecto entre años (ΔlnRR)",
    x = "Tratamiento",
    y = "Cambio relativo (2022 vs 2021)"
  ) +
  theme_minimal()

# --- Tabla final y exportación ---
leñosas_baci_results <- baci_data %>%
  select(
    Site, Tratamiento, Variable,
    lnRR_2021, lnRR_2022, Delta_lnRR, Delta_var,
    exp_Delta_lnRR, exp_CI_lower, exp_CI_upper,
    Porcentaje_Cambio, Diferencia_Significativa
  )

write.csv(leñosas_baci_results,
          "~/Documents/GitHub/PAELLALAB/INCREMENTO/results/leñosas_baci_results.csv",
          row.names = FALSE)


tabla_final <- leñosas_baci_results %>%
  gt::gt() %>%
  gt::tab_header(
   title = "Resultados leñosas del análisis BACI (exp(lnRR))",
  subtitle = "Comparación de tratamientos entre Toledo y Valencia"
  ) %>%
  fmt_number(columns = c(lnRR_2021, lnRR_2022, Delta_lnRR), decimals = 3) %>%
  fmt_number(columns = c(exp_Delta_lnRR, exp_CI_lower, exp_CI_upper), decimals = 2) %>%
  data_color(
    columns = Diferencia_Significativa,
    colors = scales::col_factor(palette = c("Sí" = "#15607A", "No" = "lightgray"), domain = c("Sí", "No")))
tabla_final
```
BACI RESPUESTA ECOFISIOLÓGICA
```{r}
summary_stats<-datos_fisiología
# 1. Definir las variables a analizar
metricas <- c("antocianina", "clorofila")

# 2. Crear un dataframe vacío para almacenar resultados
results <- data.frame()

# 3. Análisis para Toledo (high/hyper vs control)
for (metrica in metricas) {
  # Extraer datos de Toledo
  toledo <- summary_stats %>% filter(site == "toledo")
  
  # HIGH vs CONTROL
  high <- escalc(
    measure = "ROM",
    m1i = toledo[[paste0("mean_", metrica)]][toledo$treatment == "high"],
    m2i = toledo[[paste0("mean_", metrica)]][toledo$treatment == "control"],
    sd1i = toledo[[paste0("sd_", metrica)]][toledo$treatment == "high"],
    sd2i = toledo[[paste0("sd_", metrica)]][toledo$treatment == "control"],
  n1i = toledo$n_samples[toledo$treatment == "high"],
    n2i = toledo$n_samples[toledo$treatment == "control"]
  ) %>%
    as.data.frame() %>%
    mutate(
      Site = "Toledo",
      Tratamiento = "high",
      Variable = metrica,
      Year = toledo$year[toledo$treatment == "high"],
      Control = "control"
    )
  
  # HYPER vs CONTROL
  hyper <- escalc(
    measure = "ROM",
    m1i = toledo[[paste0("mean_", metrica)]][toledo$treatment == "hyper"],
    m2i = toledo[[paste0("mean_", metrica)]][toledo$treatment == "control"],
    sd1i = toledo[[paste0("sd_", metrica)]][toledo$treatment == "hyper"],
    sd2i = toledo[[paste0("sd_", metrica)]][toledo$treatment == "control"],
 n1i = toledo$n_samples[toledo$treatment == "hyper"],
    n2i = toledo$n_samples[toledo$treatment == "control"]
  ) %>%
    as.data.frame() %>%
    mutate(
      Site = "Toledo",
      Tratamiento = "hyper",
      Variable = metrica,
      Year = toledo$year[toledo$treatment == "hyper"],
      Control = "control"
    )
  
  results <- bind_rows(results, high, hyper)
}

# 4. Análisis para Valencia (high vs control_high, hyper vs control_hyper)
for (metrica in metricas) {
  valencia <- summary_stats %>% filter(site == "valencia")
  
  # HIGH vs CONTROL_HIGH
  high_val <- escalc(
    measure = "ROM",
    m1i = valencia[[paste0("mean_", metrica)]][valencia$treatment == "high"],
    m2i = valencia[[paste0("mean_", metrica)]][valencia$treatment == "control_high"],
    sd1i = valencia[[paste0("sd_", metrica)]][valencia$treatment == "high"],
    sd2i = valencia[[paste0("sd_", metrica)]][valencia$treatment == "control_high"],
  n1i = valencia$n_samples[valencia$treatment == "high"],
    n2i = valencia$n_samples[valencia$treatment == "control_high"]
  ) %>%
    as.data.frame() %>%
    mutate(
      Site = "Valencia",
      Tratamiento = "high",
      Variable = metrica,
      Year = valencia$year[valencia$treatment == "high"],
      Control = "control_high"
    )
  
  # HYPER vs CONTROL_HYPER
  hyper_val <- escalc(
    measure = "ROM",
    m1i = valencia[[paste0("mean_", metrica)]][valencia$treatment == "hyper"],
    m2i = valencia[[paste0("mean_", metrica)]][valencia$treatment == "control_hyper"],
    sd1i = valencia[[paste0("sd_", metrica)]][valencia$treatment == "hyper"],
    sd2i = valencia[[paste0("sd_", metrica)]][valencia$treatment == "control_hyper"],
  n1i = valencia$n_samples[valencia$treatment == "hyper"],
    n2i = valencia$n_samples[valencia$treatment == "control_hyper"]
  ) %>%
    as.data.frame() %>%
    mutate(
      Site = "Valencia",
      Tratamiento = "hyper",
      Variable = metrica,
      Year = valencia$year[valencia$treatment == "hyper"],
      Control = "control_hyper"
    )
  
  results <- bind_rows(results, high_val, hyper_val)
}

# Voy a meter aquí una prueba, ya que tengo las clorofila en positivo como si hubiera incrementado cuando yo se que no es así, ya que he dividido dos valores negativos entre si. Voy a multiplicar por -1 los valores del log response ratio para clorofila en este punto.
results <- results %>%
  mutate(yi = if_else(Variable == "clorofila", -1 * yi, yi))

# Cálculo de IC y transformación exponencial
baci_data <- results %>%
  rename(lnRR = yi, var_lnRR = vi) %>%
  mutate(
    CI_lower = lnRR - 1.96 * sqrt(var_lnRR),
    CI_upper = lnRR + 1.96 * sqrt(var_lnRR),
    Grupo = paste(Site, "-", Tratamiento, "vs", Control),
    exp_lnRR = exp(lnRR),
    exp_CI_lower = exp(CI_lower),
    exp_CI_upper = exp(CI_upper),
    Porcentaje_Cambio = round((exp_lnRR - 1) * 100, 1)
  )

# 5.1.  Voy a transformar los resultados para clorofila, ya que en realidad son una reducción, pero al ser ambos valores negativos, el log Xt/Xc rinde valores positivos
#baci_data <- baci_data %>%
#  mutate(across(c(lnRR, var_lnRR, CI_lower, CI_upper, exp_lnRR,exp_CI_lower, exp_CI_upper, #Porcentaje_Cambio), 
#               ~ ifelse(Variable == "clorofila", . * -1, .)))

# Gráfico lnRR
# Reasignar etiquetas de las variables
baci_data$Variable <- factor(
  baci_data$Variable,
  levels = c("antocianina", "clorofila"),
  labels = c("Anthocyanin", "Chlorophyll")
)

# Reasignar etiquetas de los grupos en la leyenda
baci_data$Grupo <- factor(
  baci_data$Grupo,
  levels = c(
    "Toledo - high vs control",
    "Toledo - hyper vs control",
    "Valencia - high vs control_high",
    "Valencia - hyper vs control_hyper"
  ),
  labels = c(
    "Quintos de Mora - high vs control",
    "Quintos de Mora - hyper vs control",
    "Muela de Cortes - high vs control",
    "Muela de Cortes - hyper vs control"
  )
)


# 7. Gráfico de cambios BACI (2022 vs 2021)

plot_eco_lnRR <- ggplot(baci_data, aes(x = Tratamiento, y = lnRR, color = Site)) +
  geom_point(position = position_dodge(width = 0.5), size = 3) +
  geom_errorbar(
    aes(ymin = CI_lower, ymax = CI_upper),
    width = 0.2,
    position = position_dodge(width = 0.5)
  ) +
  geom_hline(yintercept = 0, linetype = "dashed") +
  facet_wrap(~Variable, scales = "fixed") +
  labs(
    title = "Plant ecophysiological responses - Treatment Effect Size = ΔlnRR ± IC 95%",
    x = "Tratamiento",
    y = "ΔlnRR"
  ) +
  theme_minimal() +
  theme(
    legend.position = "bottom",
    legend.text = element_text(size = 8),
    legend.title = element_blank(),
    legend.key.width = unit(1.5, "lines"),
    legend.key.height = unit(0.7, "lines"),
    legend.box = "horizontal",
    legend.box.just = "center",
    plot.title = element_text(hjust = 0.5, face = "bold"),
    panel.spacing = unit(1, "lines")
  ) +
  guides(color = guide_legend(nrow = 2, byrow = TRUE))

#ggsave(
#filename =  "~/Documents/GitHub/PAELLALAB/INCREMENTO/figures/Manuscript/Sup_Mat/plot_eco_lnRR.png",
#plot = plot_eco_lnRR,
#width = 6, height = 8, units = "in", dpi = 300)


# Tabla resumen
tabla_final <- baci_data %>%
  select(Site, Tratamiento, Variable,
         lnRR, var_lnRR,
         CI_lower, CI_upper,
         exp_lnRR, exp_CI_lower, exp_CI_upper,
         Porcentaje_Cambio) %>%
 gt:: gt() %>%
  gt::tab_header(
    title = "Respuestas fisiológicas - Resultados del Análisis de lnRR entre Años",
    subtitle = "Transformación exponencial y cambio porcentual (2022 vs 2021)"
  ) %>%
  cols_label(
    Site = "Sitio",
    Tratamiento = "Tratamiento",
    Variable = "Métrica",
    lnRR = "ΔlnRR",
    CI_lower = "IC Inferior",
    CI_upper = "IC Superior",
    exp_lnRR = "exp(ΔlnRR)",
    exp_CI_lower = "exp(IC Inf.)",
    exp_CI_upper = "exp(IC Sup.)",
    Porcentaje_Cambio = "% Cambio Relativo",
  ) %>%
  fmt_number(columns = where(is.numeric), decimals = 3)

tabla_final
baci_data <- baci_data %>%
  rename(Delta_var = var_lnRR)

# Guardar la tabla final como CSV
ecofisiologica_baci_results <- baci_data %>%
  select(
    Site, Tratamiento, Variable,
    lnRR,
    CI_lower, CI_upper, Delta_var,
    exp_lnRR, 
    exp_CI_lower, exp_CI_upper,
    Porcentaje_Cambio
  )

# Crear la ruta completa (asegúrate de que el directorio existe)
ruta_csv <- "~/Documents/GitHub/PAELLALAB/INCREMENTO/results/ecofisiologica_baci_results.csv"

# Guardar el archivo
write.csv(ecofisiologica_baci_results, file = ruta_csv, row.names = FALSE)
```
BACI SIZE SPECTRUM INDEXS
```{r}
summary_stats<-size_spectrum_stats
# 1. Definir las variables a analizar
metricas <- c( "invertebrate_biomass", "lambda")

# 2. Crear un dataframe vacío para almacenar resultados
results <- data.frame()

# 3. Análisis para Toledo (high/hyper vs control)
for (metrica in metricas) {
  # Extraer datos de Toledo
  toledo <- summary_stats %>% filter(site == "toledo")
  
  # HIGH vs CONTROL
  high <- escalc(
    measure = "ROM",
    m1i = toledo[[paste0("mean_", metrica)]][toledo$treatment == "high"],
    m2i = toledo[[paste0("mean_", metrica)]][toledo$treatment == "control"],
    sd1i = toledo[[paste0("sd_", metrica)]][toledo$treatment == "high"],
    sd2i = toledo[[paste0("sd_", metrica)]][toledo$treatment == "control"],
    n1i = toledo[[paste0("n_", metrica)]][toledo$treatment == "high"],
    n2i = toledo[[paste0("n_", metrica)]][toledo$treatment == "control"]
  ) %>%
    as.data.frame() %>%
    mutate(
      Site = "Toledo",
      Tratamiento = "high",
      Variable = metrica,
      Year = toledo$year[toledo$treatment == "high"],
      Control = "control"
    )
  
  # HYPER vs CONTROL
  hyper <- escalc(
    measure = "ROM",
    m1i = toledo[[paste0("mean_", metrica)]][toledo$treatment == "hyper"],
    m2i = toledo[[paste0("mean_", metrica)]][toledo$treatment == "control"],
    sd1i = toledo[[paste0("sd_", metrica)]][toledo$treatment == "hyper"],
    sd2i = toledo[[paste0("sd_", metrica)]][toledo$treatment == "control"],
    n1i = toledo[[paste0("n_", metrica)]][toledo$treatment == "hyper"],
    n2i = toledo[[paste0("n_", metrica)]][toledo$treatment == "control"]
  ) %>%
    as.data.frame() %>%
    mutate(
      Site = "Toledo",
      Tratamiento = "hyper",
      Variable = metrica,
      Year = toledo$year[toledo$treatment == "hyper"],
      Control = "control"
    )
  
  results <- bind_rows(results, high, hyper)
}

# 4. Análisis para Valencia (high vs control_high, hyper vs control_hyper)
for (metrica in metricas) {
  valencia <- summary_stats %>% filter(site == "valencia")
  
  # HIGH vs CONTROL_HIGH
  high_val <- escalc(
    measure = "ROM",
    m1i = valencia[[paste0("mean_", metrica)]][valencia$treatment == "high"],
    m2i = valencia[[paste0("mean_", metrica)]][valencia$treatment == "control_high"],
    sd1i = valencia[[paste0("sd_", metrica)]][valencia$treatment == "high"],
    sd2i = valencia[[paste0("sd_", metrica)]][valencia$treatment == "control_high"],
    n1i = toledo[[paste0("n_", metrica)]][toledo$treatment == "high"],
    n2i = toledo[[paste0("n_", metrica)]][toledo$treatment == "control"]
  ) %>%
    as.data.frame() %>%
    mutate(
      Site = "Valencia",
      Tratamiento = "high",
      Variable = metrica,
      Year = valencia$year[valencia$treatment == "high"],
      Control = "control_high"
    )
  
  # HYPER vs CONTROL_HYPER
  hyper_val <- escalc(
    measure = "ROM",
    m1i = valencia[[paste0("mean_", metrica)]][valencia$treatment == "hyper"],
    m2i = valencia[[paste0("mean_", metrica)]][valencia$treatment == "control_hyper"],
    sd1i = valencia[[paste0("sd_", metrica)]][valencia$treatment == "hyper"],
    sd2i = valencia[[paste0("sd_", metrica)]][valencia$treatment == "control_hyper"],
    n1i = toledo[[paste0("n_", metrica)]][toledo$treatment == "hyper"],
    n2i = toledo[[paste0("n_", metrica)]][toledo$treatment == "control"]
  ) %>%
    as.data.frame() %>%
    mutate(
      Site = "Valencia",
      Tratamiento = "hyper",
      Variable = metrica,
      Year = valencia$year[valencia$treatment == "hyper"],
      Control = "control_hyper"
    )
  
  results <- bind_rows(results, high_val, hyper_val)
}

# Cálculo de IC y transformación exponencial
results <- results %>%
  rename(lnRR = yi, var_lnRR = vi) %>%
  mutate(
    CI_lower = lnRR - 1.96 * sqrt(var_lnRR),
    CI_upper = lnRR + 1.96 * sqrt(var_lnRR),
    Grupo = paste(Site, "-", Tratamiento, "vs", Control),
    exp_lnRR = exp(lnRR),
    exp_CI_lower = exp(CI_lower),
    exp_CI_upper = exp(CI_upper),
    Porcentaje_Cambio = round((exp_lnRR - 1) * 100, 1)
  )

# Gráfico lnRR

# Reasignar etiquetas de las variables
results$Variable <- factor(
  results$Variable,
  levels = c("invertebrate_biomass", "lambda"),
  labels = c("Invertebrate Biomass", "Trophic efficiency")
)

# Reasignar etiquetas de los grupos en la leyenda
results$Grupo <- factor(
  results$Grupo,
  levels = c(
    "Toledo - high vs control",
    "Toledo - hyper vs control",
    "Valencia - high vs control_high",
    "Valencia - hyper vs control_hyper"
  ),
  labels = c(
    "Quintos de Mora - high vs control",
    "Quintos de Mora - hyper vs control",
    "Muela de Cortes - high vs control",
    "Muela de Cortes - hyper vs control"
  )
)

plot_spectrum_lnRR <- ggplot(results, aes(x = factor(Year), y = lnRR, color = Grupo)) +
  geom_point(position = position_dodge(width = 0.5), size = 3) +
  geom_errorbar(
    aes(ymin = CI_lower, ymax = CI_upper),
    width = 0.2,
    position = position_dodge(width = 0.5)
  ) +
  geom_hline(yintercept = 0, linetype = "dashed") +
  facet_wrap(~Variable, scales = "free_y", ncol = 1) +
  labs(
    title = "Invertebrate structure and function 
  Treatment Effect Size = lnRR ± IC 95%",
    x = "Time",
    y = "lnRR",
    color = NULL
  ) +
  scale_x_discrete(labels = c("2021" = "Before", "2022" = "After")) +
  theme_minimal() +
  theme(
    legend.position = "bottom",
    legend.text = element_text(size = 8),
    legend.title = element_blank(),
    legend.key.width = unit(1.5, "lines"),
    legend.key.height = unit(0.7, "lines"),
    legend.box = "horizontal",
    legend.box.just = "center",
    plot.title = element_text(hjust = 0.5, face = "bold"),
    panel.spacing = unit(1, "lines")
  ) +
  guides(color = guide_legend(nrow = 2, byrow = TRUE))


ggsave(
filename =  "~/Documents/GitHub/PAELLALAB/INCREMENTO/figures/Manuscript/Sup_Mat/plot_spectrum_lnRR.png",
plot = plot_spectrum_lnRR,
width = 6, height = 8, units = "in", dpi = 300)

# Cálculo de cambios BACI
baci_data <- results %>%
  select(Site, Tratamiento, Variable, Year, lnRR, var_lnRR) %>%
  pivot_wider(names_from = Year, values_from = c(lnRR, var_lnRR)) %>%
  mutate(
    Delta_lnRR = lnRR_2022 - lnRR_2021,
    Delta_var = var_lnRR_2021 + var_lnRR_2022,
    CI_lower = Delta_lnRR - 1.96 * sqrt(Delta_var),
    CI_upper = Delta_lnRR + 1.96 * sqrt(Delta_var),
    exp_Delta_lnRR = exp(Delta_lnRR),
    exp_CI_lower = exp(CI_lower),
    exp_CI_upper = exp(CI_upper),
    Porcentaje_Cambio = round((exp_Delta_lnRR - 1) * 100, 1),
    Diferencia_Significativa = ifelse(CI_lower > 0 | CI_upper < 0, "Sí", "No")
  )

# Gráfico de cambio entre años
ggplot(baci_data, aes(x = Tratamiento, y = Delta_lnRR, color = Site)) +
  geom_point(position = position_dodge(width = 0.5), size = 3) +
  geom_errorbar(
    aes(ymin = CI_lower, ymax = CI_upper),
    width = 0.2,
    position = position_dodge(width = 0.5)
  ) +
  geom_hline(yintercept = 0, linetype = "dashed") +
  facet_wrap(~Variable, scales = "free_y") +
  # ylim(0.4, 4) +
  labs(
    title = "Size spectrum - Cambio en el efecto entre años (ΔlnRR)",
    x = "Tratamiento",
    y = "Cambio relativo (2022 vs 2021)"
  ) +
  theme_minimal()

# Tabla resumen
tabla_final <- baci_data %>%
  select(Site, Tratamiento, Variable,
         lnRR_2021, lnRR_2022, Delta_lnRR,
         CI_lower, CI_upper,
         exp_Delta_lnRR, exp_CI_lower, exp_CI_upper,
         Porcentaje_Cambio, Diferencia_Significativa) %>%
  gt::gt() %>%
  gt::tab_header(
    title = "size spectrum - Resultados del Análisis de lnRR entre Años",
    subtitle = "Transformación exponencial y cambio porcentual (2022 vs 2021)"
  ) %>%
  cols_label(
    Site = "Sitio",
    Tratamiento = "Tratamiento",
    Variable = "Métrica",
    lnRR_2021 = "lnRR 2021",
    lnRR_2022 = "lnRR 2022",
    Delta_lnRR = "ΔlnRR",
    CI_lower = "IC Inferior",
    CI_upper = "IC Superior",
    exp_Delta_lnRR = "exp(ΔlnRR)",
    exp_CI_lower = "exp(IC Inf.)",
    exp_CI_upper = "exp(IC Sup.)",
    Porcentaje_Cambio = "% Cambio Relativo",
    Diferencia_Significativa = "¿Significativo?"
  ) %>%
  fmt_number(columns = where(is.numeric), decimals = 3) %>%
  data_color(
    columns = Diferencia_Significativa,
    colors = scales::col_factor(
      palette = c("Sí" = "lightblue", "No" = "lightgray"),
      domain = c("Sí", "No")
    )
  )

tabla_final

# Guardar la tabla final como CSV
sizespectrum_baci_results <- baci_data %>%
  select(
    Site, Tratamiento, Variable,
    lnRR_2021, lnRR_2022, Delta_lnRR, Delta_var,
    CI_lower, CI_upper,
    exp_Delta_lnRR, exp_CI_lower, exp_CI_upper,
    Porcentaje_Cambio, Diferencia_Significativa
  )

# Crear la ruta completa (asegúrate de que el directorio existe)
ruta_csv <- "~/Documents/GitHub/PAELLALAB/INCREMENTO/results/sizespectrum_baci_results.csv"

# Guardar el archivo
write.csv(sizespectrum_baci_results, file = ruta_csv, row.names = FALSE)
```
BACI HABITAT COMPOSITION NEW
```{r}
# 
summary_stats<-composicion_combined
metricas <- c("Bare_ground", "altura")
results <- data.frame()

# 1. Análisis para Toledo
for (metrica in metricas) {
  toledo <- summary_stats %>% filter(site == "toledo")
  
  high <- escalc(
    measure = "ROM",
    m1i = toledo[[paste0("mean_", metrica)]][toledo$treatment == "high"],
    m2i = toledo[[paste0("mean_", metrica)]][toledo$treatment == "control"],
    sd1i = toledo[[paste0("sd_", metrica)]][toledo$treatment == "high"],
    sd2i = toledo[[paste0("sd_", metrica)]][toledo$treatment == "control"],
    n1i = toledo[[paste0("n_", metrica)]][toledo$treatment == "high"],
    n2i = toledo[[paste0("n_", metrica)]][toledo$treatment == "control"]
  ) %>% 
    as.data.frame() %>% 
    mutate(
      Site = "Toledo", Tratamiento = "high", Variable = metrica,
      Year = toledo$year[toledo$treatment == "high"], Control = "control"
    )
  
  hyper <- escalc(
    measure = "ROM",
    m1i = toledo[[paste0("mean_", metrica)]][toledo$treatment == "hyper"],
    m2i = toledo[[paste0("mean_", metrica)]][toledo$treatment == "control"],
    sd1i = toledo[[paste0("sd_", metrica)]][toledo$treatment == "hyper"],
    sd2i = toledo[[paste0("sd_", metrica)]][toledo$treatment == "control"],
    n1i = toledo[[paste0("n_", metrica)]][toledo$treatment == "hyper"],
    n2i = toledo[[paste0("n_", metrica)]][toledo$treatment == "control"]
  ) %>% 
    as.data.frame() %>% 
    mutate(
      Site = "Toledo", Tratamiento = "hyper", Variable = metrica,
      Year = toledo$year[toledo$treatment == "hyper"], Control = "control"
    )
  
  results <- bind_rows(results, high, hyper)
}

# 2. Análisis para Valencia
for (metrica in metricas) {
  valencia <- summary_stats %>% filter(site == "valencia")
  
  high_val <- escalc(
    measure = "ROM",
    m1i = valencia[[paste0("mean_", metrica)]][valencia$treatment == "high"],
    m2i = valencia[[paste0("mean_", metrica)]][valencia$treatment == "control_high"],
    sd1i = valencia[[paste0("sd_", metrica)]][valencia$treatment == "high"],
    sd2i = valencia[[paste0("sd_", metrica)]][valencia$treatment == "control_high"],
    n1i = valencia[[paste0("n_", metrica)]][valencia$treatment == "high"],
    n2i = valencia[[paste0("n_", metrica)]][valencia$treatment == "control_high"]
  ) %>% 
    as.data.frame() %>% 
    mutate(
      Site = "Valencia", Tratamiento = "high", Variable = metrica,
      Year = valencia$year[valencia$treatment == "high"], Control = "control_high"
    )
  
  hyper_val <- escalc(
    measure = "ROM",
    m1i = valencia[[paste0("mean_", metrica)]][valencia$treatment == "hyper"],
    m2i = valencia[[paste0("mean_", metrica)]][valencia$treatment == "control_hyper"],
    sd1i = valencia[[paste0("sd_", metrica)]][valencia$treatment == "hyper"],
    sd2i = valencia[[paste0("sd_", metrica)]][valencia$treatment == "control_hyper"],
    n1i = valencia[[paste0("n_", metrica)]][valencia$treatment == "hyper"],
    n2i = valencia[[paste0("n_", metrica)]][valencia$treatment == "control_hyper"]
  ) %>% 
    as.data.frame() %>% 
    mutate(
      Site = "Valencia", Tratamiento = "hyper", Variable = metrica,
      Year = valencia$year[valencia$treatment == "hyper"], Control = "control_hyper"
    )
  
  results <- bind_rows(results, high_val, hyper_val)
}

# 3. Transformar a exp(lnRR) y calcular IC
results <- results %>% 
  rename(lnRR = yi, var_lnRR = vi) %>% 
  mutate(
    CI_lower = lnRR - 1.96 * sqrt(var_lnRR),
    CI_upper = lnRR + 1.96 * sqrt(var_lnRR),
    Grupo = paste(Site, "-", Tratamiento, "vs", Control),
    exp_lnRR = exp(lnRR),
    exp_CI_lower = exp(CI_lower),
    exp_CI_upper = exp(CI_upper),
    Porcentaje_Cambio = round((exp_lnRR - 1) * 100, 1)
  )

# Gráfico lnRR

# Reasignar etiquetas de las variables
results$Variable <- factor(
  results$Variable,
  levels = c("Bare_ground", "altura"),
  labels = c("Bare ground", "Vegetation Height")
)

# Reasignar etiquetas de los grupos en la leyenda
results$Grupo <- factor(
  results$Grupo,
  levels = c(
    "Toledo - high vs control",
    "Toledo - hyper vs control",
    "Valencia - high vs control_high",
    "Valencia - hyper vs control_hyper"
  ),
  labels = c(
    "Quintos de Mora - high vs control",
    "Quintos de Mora - hyper vs control",
    "Muela de Cortes - high vs control",
    "Muela de Cortes - hyper vs control"
  )
)

plot_habitat_lnRR <- ggplot(results, aes(x = factor(Year), y = lnRR, color = Grupo)) +
  geom_point(position = position_dodge(width = 0.5), size = 3) +
  geom_errorbar(
    aes(ymin = CI_lower, ymax = CI_upper),
    width = 0.2,
    position = position_dodge(width = 0.5)
  ) +
  geom_hline(yintercept = 0, linetype = "dashed") +
  facet_wrap(~Variable, scales = "free_y", ncol = 1) +
  labs(
    title = "Habitat Composition 
  Treatment Effect Size = lnRR ± IC 95%",
    x = "Time",
    y = "lnRR",
    color = NULL
  ) +
  scale_x_discrete(labels = c("2021" = "Before", "2022" = "After")) +
  theme_minimal() +
  theme(
    legend.position = "bottom",
    legend.text = element_text(size = 8),
    legend.title = element_blank(),
    legend.key.width = unit(1.5, "lines"),
    legend.key.height = unit(0.7, "lines"),
    legend.box = "horizontal",
    legend.box.just = "center",
    plot.title = element_text(hjust = 0.5, face = "bold"),
    panel.spacing = unit(1, "lines")
  ) +
  guides(color = guide_legend(nrow = 2, byrow = TRUE))


ggsave(
filename =  "~/Documents/GitHub/PAELLALAB/INCREMENTO/figures/Manuscript/Sup_Mat/plot_habitat_lnRR.png",
plot = plot_habitat_lnRR,
width = 6, height = 8, units = "in", dpi = 300)

# Gráfico 2: Análisis BACI (2022 vs 2021)
baci_data <- results %>%
  select(Site, Tratamiento, Variable, Year, lnRR, var_lnRR) %>%
  pivot_wider(names_from = Year, values_from = c(lnRR, var_lnRR)) %>%
  mutate(
    Delta_lnRR = lnRR_2022 - lnRR_2021,
    Delta_var = var_lnRR_2021 + var_lnRR_2022,
    CI_lower = Delta_lnRR - 1.96 * sqrt(Delta_var),
    CI_upper = Delta_lnRR + 1.96 * sqrt(Delta_var),
    exp_Delta_lnRR = exp(Delta_lnRR),
    exp_CI_lower = exp(CI_lower),
    exp_CI_upper = exp(CI_upper),
    Porcentaje_Cambio = round((exp_Delta_lnRR - 1) * 100, 1),
    Diferencia_Significativa = ifelse(CI_lower > 0 | CI_upper < 0, "Sí", "No")
  )

ggplot(baci_data, aes(x = Tratamiento, y = Delta_lnRR, color = Site)) +
  geom_point(position = position_dodge(width = 0.5), size = 3) +
  geom_errorbar(
    aes(ymin = CI_lower, ymax = CI_upper),
    width = 0.2,
    position = position_dodge(width = 0.5)
  ) +
  geom_hline(yintercept = 0, linetype = "dashed") +
 facet_wrap(~Variable, scales = "fixed") +
  labs(
    title = "Cambio en el efecto entre años (ΔlnRR)",
    x = "Tratamiento",
    y = "Cambio relativo (2022 vs 2021)"
  ) +
  theme_minimal()

# --- Tabla final y exportación ---
habitatcomposition_baci_results <- baci_data %>%
  select(
    Site, Tratamiento, Variable,
    lnRR_2021, lnRR_2022, Delta_lnRR, Delta_var,
    exp_Delta_lnRR, exp_CI_lower, exp_CI_upper,
    Porcentaje_Cambio, Diferencia_Significativa
  )

write.csv(habitatcomposition_baci_results,
          "~/Documents/GitHub/PAELLALAB/INCREMENTO/results/habitatcomposition_baci_results.csv",
          row.names = FALSE)


tabla_final <- habitatcomposition_baci_results %>%
  gt::gt() %>%
  gt::tab_header(
   title = "Resultados habitat composition del análisis BACI (exp(lnRR))",
  subtitle = "Comparación de tratamientos entre Toledo y Valencia"
  ) %>%
  fmt_number(columns = c(lnRR_2021, lnRR_2022, Delta_lnRR), decimals = 3) %>%
  fmt_number(columns = c(exp_Delta_lnRR, exp_CI_lower, exp_CI_upper), decimals = 2) %>%
  data_color(
    columns = Diferencia_Significativa,
    colors = scales::col_factor(palette = c("Sí" = "#15607A", "No" = "lightgray"), domain = c("Sí", "No")))
tabla_final
```
BACI GARRAPATAS
```{r}
summary_stats <- garrapatas_summary

# 1. Definir las variables a analizar
metricas <- c("garrapatas")

# 2. Crear un dataframe vacío para almacenar resultados
results <- data.frame()

# 4. Análisis para Valencia (high vs control_high, hyper vs control_hyper)
for (metrica in metricas) {
  # HIGH vs CONTROL_HIGH
  high <- escalc(
    measure = "ROM",
    m1i = summary_stats[[paste0("mean_", metrica)]][summary_stats$treatment == "high"],
    m2i = summary_stats[[paste0("mean_", metrica)]][summary_stats$treatment == "control_high"],
    sd1i = summary_stats[[paste0("sd_", metrica)]][summary_stats$treatment == "high"],
    sd2i = summary_stats[[paste0("sd_", metrica)]][summary_stats$treatment == "control_high"],
    n1i = summary_stats$n_garrapatas[summary_stats$treatment == "high"],
    n2i = summary_stats$n_garrapatas[summary_stats$treatment == "control_high"]
  ) %>%
    as.data.frame() %>%
    mutate(
      Tratamiento = "high",
      Variable = metrica,
      Year = summary_stats$year[summary_stats$treatment == "high"],
      Control = "control_high"
    )
  
  # HYPER vs CONTROL_HYPER
  hyper <- escalc(
    measure = "ROM",
    m1i = summary_stats[[paste0("mean_", metrica)]][summary_stats$treatment == "hyper"],
    m2i = summary_stats[[paste0("mean_", metrica)]][summary_stats$treatment == "control_hyper"],
    sd1i = summary_stats[[paste0("sd_", metrica)]][summary_stats$treatment == "hyper"],
    sd2i = summary_stats[[paste0("sd_", metrica)]][summary_stats$treatment == "control_hyper"],
    n1i = summary_stats$n_garrapatas[summary_stats$treatment == "hyper"],
    n2i = summary_stats$n_garrapatas[summary_stats$treatment == "control_hyper"]
  ) %>%
    as.data.frame() %>%
    mutate(
      Tratamiento = "hyper",
      Variable = metrica,
      Year = summary_stats$year[summary_stats$treatment == "hyper"],
      Control = "control_hyper"
    )
  
  results <- bind_rows(results, high, hyper)
}

# 3. Transformar a exp(lnRR) y calcular IC ----
results <- results %>% 
  rename(lnRR = yi, var_lnRR = vi) %>% 
  mutate(
    CI_lower = lnRR - 1.96 * sqrt(var_lnRR),
    CI_upper = lnRR + 1.96 * sqrt(var_lnRR),
    Grupo = paste(Tratamiento, "vs", Control),
    exp_lnRR = exp(lnRR),
    exp_CI_lower = exp(CI_lower),
    exp_CI_upper = exp(CI_upper),
    Porcentaje_Cambio = round((exp_lnRR - 1) * 100, 1)
  )

# Gráfico lnRR

# Reasignar etiquetas de las variables
results$Variable <- factor(
  results$Variable,
  levels = "garrapatas",
  labels = "Ticks Abundance")


# Reasignar etiquetas de los grupos en la leyenda
results$Grupo <- factor(
  results$Grupo,
  levels = c("high vs control_high", "hyper vs control_hyper"),
  labels = c("Muela de Cortes - high vs control", 
             "Muela de Cortes - hyper vs control")
)

plot_ticks_lnRR <- ggplot(results, aes(x = factor(Year), y = lnRR, color = Grupo)) +
  geom_point(position = position_dodge(width = 0.5), size = 3) +
  geom_errorbar(
    aes(ymin = CI_lower, ymax = CI_upper),
    width = 0.2,
    position = position_dodge(width = 0.5)
  ) +
  geom_hline(yintercept = 0, linetype = "dashed") +
  facet_wrap(~Variable, scales = "free_y", ncol = 1) +
  labs(
    title = "Vector encounter risk 
  Treatment Effect Size = lnRR ± IC 95%",
    x = "Time",
    y = "lnRR",
    color = NULL
  ) +
    scale_x_discrete(labels = c("2021" = "Before", "2022" = "After")) +
  # ESCALA DE COLORES ROJO Y VERDE
  scale_color_manual(
    values = c(
      "Muela de Cortes - high vs control" = "#E87E72",    # Rojo
      "Muela de Cortes - hyper vs control" = "#86AD34"    # Verde
    )
  ) +
  theme_minimal() +
  theme(
    legend.position = "bottom",
    legend.text = element_text(size = 8),
    legend.title = element_blank(),
    legend.key.width = unit(1.5, "lines"),
    legend.key.height = unit(0.7, "lines"),
    legend.box = "horizontal",
    legend.box.just = "center",
    plot.title = element_text(hjust = 0.5, face = "bold"),
    panel.spacing = unit(1, "lines")
  ) +
  guides(color = guide_legend(nrow = 2, byrow = TRUE))


ggsave(
filename =  "~/Documents/GitHub/PAELLALAB/INCREMENTO/figures/Manuscript/Sup_Mat/plot_ticks_lnRR.png",
plot = plot_ticks_lnRR,
width = 6, height = 8, units = "in", dpi = 300)


ggplot(results, aes(x = factor(Year), y = lnRR, color = Grupo)) +
  geom_point(position = position_dodge(width = 0.5), size = 3) +
  geom_errorbar(
    aes(ymin = CI_lower, ymax = CI_upper),
    width = 0.2,
    position = position_dodge(width = 0.5)
  ) +
  geom_hline(yintercept = 0, linetype = "dashed") +
  facet_wrap(~Variable, scales = "free_y", ncol = 1) +
  labs(
    title = "Garrapatas en el ambiente- Efecto de tratamientos ((lnRR) ± IC 95%)",
    x = "Año",
    y = "Cambio relativo (lnRR)"
  ) +
  theme_minimal() +
  theme(legend.position = "bottom")

  theme_minimal() +
  theme(legend.position = "bottom")

# 5. Análisis BACI con exp(ΔlnRR) ----
baci_data <- results %>%
  select(Tratamiento, Variable, Year, lnRR, var_lnRR) %>%
  pivot_wider(names_from = Year, values_from = c(lnRR, var_lnRR)) %>%
  mutate(
    Delta_lnRR = lnRR_2022 - lnRR_2021,
    Delta_var = var_lnRR_2021 + var_lnRR_2022,
    CI_lower = Delta_lnRR - 1.96 * sqrt(Delta_var),
    CI_upper = Delta_lnRR + 1.96 * sqrt(Delta_var),
    exp_Delta_lnRR = exp(Delta_lnRR),
    exp_CI_lower = exp(CI_lower),
    exp_CI_upper = exp(CI_upper),
    Porcentaje_Cambio = round((exp_Delta_lnRR - 1) * 100, 1),
    Diferencia_Significativa = ifelse(CI_lower > 0 | CI_upper < 0, "Sí", "No")
  )

# 6. Gráfico BACI con exp(ΔlnRR) ----
ggplot(baci_data, aes(x = Tratamiento, y = Delta_lnRR, color = Tratamiento)) +
  geom_point(position = position_dodge(width = 0.5), size = 3) +
  geom_errorbar(
    aes(ymin = CI_lower, ymax = CI_upper),
    width = 0.2,
    position = position_dodge(width = 0.5)
  ) +
  geom_hline(yintercept = 1, linetype = "dashed") +
  facet_wrap(~Variable, scales = "fixed") +
  labs(
    title = "Garrapatas en el ambiente - Cambio en el efecto entre años (exp(ΔlnRR))",
    x = "Tratamiento",
    y = "Cambio relativo (2022 vs 2021)"
  ) +
  theme_minimal()

# 7. Tabla final y exportación ----
garrapatas_baci_results <- baci_data %>%
  select(
    Tratamiento, Variable,
    lnRR_2021, lnRR_2022, Delta_lnRR, Delta_var,
    exp_Delta_lnRR, exp_CI_lower, exp_CI_upper,
    Porcentaje_Cambio, Diferencia_Significativa
  )

# Guardar como CSV
write.csv(garrapatas_baci_results,
          "~/Documents/GitHub/PAELLALAB/INCREMENTO/results/garrapatas_baci_results.csv",
          row.names = FALSE)

# Tabla visual con gt
tabla_final <- garrapatas_baci_results %>%
  gt::gt() %>%
  gt::tab_header(
    title = "Garrapatas en el ambiente- Resultados del análisis BACI (exp(lnRR))",
    subtitle = "Comparación de tratamientos vs control"
  ) %>%
  fmt_number(columns = c(lnRR_2021, lnRR_2022, Delta_lnRR), decimals = 3) %>%
  fmt_number(columns = c(exp_Delta_lnRR, exp_CI_lower, exp_CI_upper), decimals = 2) %>%
  data_color(
    columns = Diferencia_Significativa,
    colors = scales::col_factor(palette = c("Sí" = "#15607A", "No" = "lightgray"), domain = c("Sí", "No"))
  )
  
tabla_final
```
BACI REGENERATION NEW
```{r}
# --- Datos y cálculos originales (modificados para incluir exp(lnRR)) ---
summary_stats <- regeneracion
metricas <- c("abundance", "richness", "simpson")
results <- data.frame()

# 1. Análisis para Toledo
for (metrica in metricas) {
  toledo <- summary_stats %>% filter(site == "toledo")
  
  high <- escalc(
    measure = "ROM",
    m1i = toledo[[paste0("mean_", metrica)]][toledo$treatment == "high"],
    m2i = toledo[[paste0("mean_", metrica)]][toledo$treatment == "control"],
    sd1i = toledo[[paste0("sd_", metrica)]][toledo$treatment == "high"],
    sd2i = toledo[[paste0("sd_", metrica)]][toledo$treatment == "control"],
    n1i = toledo[[paste0("n_", metrica)]][toledo$treatment == "high"],
    n2i = toledo[[paste0("n_", metrica)]][toledo$treatment == "control"]
  ) %>% 
    as.data.frame() %>% 
    mutate(
      Site = "Toledo", Tratamiento = "high", Variable = metrica,
      Year = toledo$year[toledo$treatment == "high"], Control = "control"
    )
  
  hyper <- escalc(
    measure = "ROM",
    m1i = toledo[[paste0("mean_", metrica)]][toledo$treatment == "hyper"],
    m2i = toledo[[paste0("mean_", metrica)]][toledo$treatment == "control"],
    sd1i = toledo[[paste0("sd_", metrica)]][toledo$treatment == "hyper"],
    sd2i = toledo[[paste0("sd_", metrica)]][toledo$treatment == "control"],
    n1i = toledo[[paste0("n_", metrica)]][toledo$treatment == "hyper"],
    n2i = toledo[[paste0("n_", metrica)]][toledo$treatment == "control"]
  ) %>% 
    as.data.frame() %>% 
    mutate(
      Site = "Toledo", Tratamiento = "hyper", Variable = metrica,
      Year = toledo$year[toledo$treatment == "hyper"], Control = "control"
    )
  
  results <- bind_rows(results, high, hyper)
}

# 2. Análisis para Valencia
for (metrica in metricas) {
  valencia <- summary_stats %>% filter(site == "valencia")
  
  high_val <- escalc(
    measure = "ROM",
    m1i = valencia[[paste0("mean_", metrica)]][valencia$treatment == "high"],
    m2i = valencia[[paste0("mean_", metrica)]][valencia$treatment == "control_high"],
    sd1i = valencia[[paste0("sd_", metrica)]][valencia$treatment == "high"],
    sd2i = valencia[[paste0("sd_", metrica)]][valencia$treatment == "control_high"],
    n1i = valencia[[paste0("n_", metrica)]][valencia$treatment == "high"],
    n2i = valencia[[paste0("n_", metrica)]][valencia$treatment == "control_high"]
  ) %>% 
    as.data.frame() %>% 
    mutate(
      Site = "Valencia", Tratamiento = "high", Variable = metrica,
      Year = valencia$year[valencia$treatment == "high"], Control = "control_high"
    )
  
  hyper_val <- escalc(
    measure = "ROM",
    m1i = valencia[[paste0("mean_", metrica)]][valencia$treatment == "hyper"],
    m2i = valencia[[paste0("mean_", metrica)]][valencia$treatment == "control_hyper"],
    sd1i = valencia[[paste0("sd_", metrica)]][valencia$treatment == "hyper"],
    sd2i = valencia[[paste0("sd_", metrica)]][valencia$treatment == "control_hyper"],
    n1i = valencia[[paste0("n_", metrica)]][valencia$treatment == "hyper"],
    n2i = valencia[[paste0("n_", metrica)]][valencia$treatment == "control_hyper"]
  ) %>% 
    as.data.frame() %>% 
    mutate(
      Site = "Valencia", Tratamiento = "hyper", Variable = metrica,
      Year = valencia$year[valencia$treatment == "hyper"], Control = "control_hyper"
    )
  
  results <- bind_rows(results, high_val, hyper_val)
}

# 3. Transformar a exp(lnRR) y calcular IC
results <- results %>% 
  rename(lnRR = yi, var_lnRR = vi) %>% 
  mutate(
    CI_lower = lnRR - 1.96 * sqrt(var_lnRR),
    CI_upper = lnRR + 1.96 * sqrt(var_lnRR),
    Grupo = paste(Site, "-", Tratamiento, "vs", Control),
    exp_lnRR = exp(lnRR),
    exp_CI_lower = exp(CI_lower),
    exp_CI_upper = exp(CI_upper),
    Porcentaje_Cambio = round((exp_lnRR - 1) * 100, 1)
  )

# Gráfico lnRR

# Reasignar etiquetas de las variables
results$Variable <- factor(
  results$Variable,
  levels = c("abundance", "richness", "simpson"),
  labels = c("Abundance", "Richness", "Diversity")
)

# Reasignar etiquetas de los grupos en la leyenda
results$Grupo <- factor(
  results$Grupo,
  levels = c(
    "Toledo - high vs control",
    "Toledo - hyper vs control",
    "Valencia - high vs control_high",
    "Valencia - hyper vs control_hyper"
  ),
  labels = c(
    "Quintos de Mora - high vs control",
    "Quintos de Mora - hyper vs control",
    "Muela de Cortes - high vs control",
    "Muela de Cortes - hyper vs control"
  )
)

plot_regeneration_lnRR <- ggplot(results, aes(x = factor(Year), y = lnRR, color = Grupo)) +
  geom_point(position = position_dodge(width = 0.5), size = 3) +
  geom_errorbar(
    aes(ymin = CI_lower, ymax = CI_upper),
    width = 0.2,
    position = position_dodge(width = 0.5)
  ) +
  geom_hline(yintercept = 0, linetype = "dashed") +
  facet_wrap(~Variable, scales = "free_y", ncol = 1) +
  labs(
    title = "Woody Regeneration 
  Treatment Effect Size = lnRR ± IC 95%",
    x = "Time",
    y = "lnRR",
    color = NULL
  ) +
  scale_x_discrete(labels = c("2021" = "Before", "2022" = "After")) +
  theme_minimal() +
  theme(
    legend.position = "bottom",
    legend.text = element_text(size = 8),
    legend.title = element_blank(),
    legend.key.width = unit(1.5, "lines"),
    legend.key.height = unit(0.7, "lines"),
    legend.box = "horizontal",
    legend.box.just = "center",
    plot.title = element_text(hjust = 0.5, face = "bold"),
    panel.spacing = unit(1, "lines")
  ) +
  guides(color = guide_legend(nrow = 2, byrow = TRUE))


ggsave(
filename =  "~/Documents/GitHub/PAELLALAB/INCREMENTO/figures/Manuscript/Sup_Mat/plot_regeneration_lnRR.png",
plot = plot_regeneration_lnRR,
width = 5, height = 8, units = "in", dpi = 300)

# Gráfico 2: Análisis BACI (2022 vs 2021)
baci_data <- results %>%
  select(Site, Tratamiento, Variable, Year, lnRR, var_lnRR) %>%
  pivot_wider(names_from = Year, values_from = c(lnRR, var_lnRR)) %>%
  mutate(
    Delta_lnRR = lnRR_2022 - lnRR_2021,
    Delta_var = var_lnRR_2021 + var_lnRR_2022,
    CI_lower = Delta_lnRR - 1.96 * sqrt(Delta_var),
    CI_upper = Delta_lnRR + 1.96 * sqrt(Delta_var),
    exp_Delta_lnRR = exp(Delta_lnRR),
    exp_CI_lower = exp(CI_lower),
    exp_CI_upper = exp(CI_upper),
    Porcentaje_Cambio = round((exp_Delta_lnRR - 1) * 100, 1),
    Diferencia_Significativa = ifelse(CI_lower > 0 | CI_upper < 0, "Sí", "No")
  )

ggplot(baci_data, aes(x = Tratamiento, y = Delta_lnRR, color = Site)) +
  geom_point(position = position_dodge(width = 0.5), size = 3) +
  geom_errorbar(
    aes(ymin = CI_lower, ymax = CI_upper),
    width = 0.2,
    position = position_dodge(width = 0.5)
  ) +
  geom_hline(yintercept = 0, linetype = "dashed") +
 facet_wrap(~Variable, scales = "fixed") +
  labs(
    title = "Cambio en el efecto entre años ΔlnRR",
    x = "Tratamiento",
    y = "Cambio relativo (2022 vs 2021)"
  ) +
  theme_minimal()

# --- Tabla final y exportación ---
regeneracion_baci_results <- baci_data %>%
  select(
    Site, Tratamiento, Variable,
    lnRR_2021, lnRR_2022, Delta_lnRR, Delta_var,
    exp_Delta_lnRR, exp_CI_lower, exp_CI_upper,
    Porcentaje_Cambio, Diferencia_Significativa
  )

write.csv(regeneracion_baci_results,
          "~/Documents/GitHub/PAELLALAB/INCREMENTO/results/regeneracion_baci_results.csv",
          row.names = FALSE)


tabla_final <- regeneracion_baci_results %>%
  gt::gt() %>%
  gt::tab_header(
   title = "Resultados regenerado del análisis BACI (exp(lnRR))",
  subtitle = "Comparación de tratamientos entre Toledo y Valencia"
  ) %>%
  fmt_number(columns = c(lnRR_2021, lnRR_2022, Delta_lnRR), decimals = 3) %>%
  fmt_number(columns = c(exp_Delta_lnRR, exp_CI_lower, exp_CI_upper), decimals = 2) %>%
  data_color(
    columns = Diferencia_Significativa,
    colors = scales::col_factor(palette = c("Sí" = "#15607A", "No" = "lightgray"), domain = c("Sí", "No")))
tabla_final
```
BACI HERBIVORÍA
```{r}
summary_stats<-browsing_summary
# 1. Definir las variables a analizar
metricas <- c("browsing")

# 2. Crear un dataframe vacío para almacenar resultados
results <- data.frame()

# 3. Análisis para Toledo (high/hyper vs control)
for (metrica in metricas) {
  
  # HIGH vs CONTROL
  high <- escalc(
    measure = "ROM",
    m1i = summary_stats[[paste0("mean_", metrica)]][summary_stats$treatment == "high"],
    m2i = summary_stats[[paste0("mean_", metrica)]][summary_stats$treatment == "control"],
    sd1i = summary_stats[[paste0("sd_", metrica)]][summary_stats$treatment == "high"],
    sd2i = summary_stats[[paste0("sd_", metrica)]][summary_stats$treatment == "control"],
    n1i = summary_stats[[paste0("n_", metrica)]][summary_stats$treatment == "high"],
    n2i = summary_stats[[paste0("n_", metrica)]][summary_stats$treatment == "control"]
  ) %>%
    as.data.frame() %>%
    mutate(
      Tratamiento = "high",
      Variable = metrica,
      Year = summary_stats$year[summary_stats$treatment == "high"],
      Control = "control"
    )
  
  # HYPER vs CONTROL
  hyper <- escalc(
    measure = "ROM",
    m1i = summary_stats[[paste0("mean_", metrica)]][summary_stats$treatment == "hyper"],
    m2i = summary_stats[[paste0("mean_", metrica)]][summary_stats$treatment == "control"],
    sd1i = summary_stats[[paste0("sd_", metrica)]][summary_stats$treatment == "hyper"],
    sd2i = summary_stats[[paste0("sd_", metrica)]][summary_stats$treatment == "control"],
    n1i = summary_stats[[paste0("n_", metrica)]][summary_stats$treatment == "hyper"],
    n2i = summary_stats[[paste0("n_", metrica)]][summary_stats$treatment == "control"]
  ) %>%
    as.data.frame() %>%
    mutate(
      Tratamiento = "hyper",
      Variable = metrica,
      Year = summary_stats$year[summary_stats$treatment == "hyper"],
      Control = "control"
    )
  
  results <- bind_rows(results, high, hyper)
}

# 3. Transformar a exp(lnRR) y calcular IC ----
results <- results %>% 
  rename(lnRR = yi, var_lnRR = vi) %>% 
  mutate(
    CI_lower = lnRR - 1.96 * sqrt(var_lnRR),
    CI_upper = lnRR + 1.96 * sqrt(var_lnRR),
    Grupo = paste(Tratamiento, "vs", Control),
    exp_lnRR = exp(lnRR),
    exp_CI_lower = exp(CI_lower),
    exp_CI_upper = exp(CI_upper),
    Porcentaje_Cambio = round((exp_lnRR - 1) * 100, 1)
  )

# Reasignar etiquetas de las variables
results$Variable <- factor(
  results$Variable,
  levels = "browsing",
  labels = c("Browsing CWMb")
)

# Reasignar etiquetas de los grupos en la leyenda
results$Grupo <- factor(
  results$Grupo,
  levels = c(
    "high vs control",
    "hyper vs control"
  ),
  labels = c(
    "Quintos de Mora - high vs control",
    "Quintos de Mora - hyper vs control"
  )
)

plot_browsing_lnRR <- ggplot(results, aes(x = factor(Year), y = lnRR, color = Grupo)) +
  geom_point(position = position_dodge(width = 0.5), size = 3) +
  geom_errorbar(
    aes(ymin = CI_lower, ymax = CI_upper),
    width = 0.2,
    position = position_dodge(width = 0.5)
  ) +
  geom_hline(yintercept = 0, linetype = "dashed") +
  labs(
    title = "Browsing Degree - Treatment Effect Size = lnRR ± IC 95%",
    subtitle = "Community Weighted Mean",
    x = "Time",
    y = "lnRR",
    color = NULL
  ) +
  scale_x_discrete(labels = c("2021" = "Before", "2022" = "After")) +
  # ESCALA DE COLORES ROJO Y VERDE
  scale_color_manual(
    values = c(
      "Quintos de Mora - high vs control" = "#E87E72",    # Rojo
      "Quintos de Mora - hyper vs control" = "#86AD34"    # Verde
    )
  ) +
  theme_minimal() +
  theme(
    legend.position = "bottom",
    legend.text = element_text(size = 8),
    legend.title = element_blank(),
    legend.key.width = unit(1.5, "lines"),
    legend.key.height = unit(0.7, "lines"),
    legend.box = "horizontal",
    legend.box.just = "center",
    plot.title = element_text(hjust = 0.5, face = "bold"),
    panel.spacing = unit(1, "lines")
  ) +
  guides(color = guide_legend(nrow = 2, byrow = TRUE))

ggsave(
filename =  "~/Documents/GitHub/PAELLALAB/INCREMENTO/figures/Manuscript/Sup_Mat/plot_browsing_lnRR.png",
plot = plot_browsing_lnRR,
width = 6, height = 8, units = "in", dpi = 300)

# 5. Análisis BACI con exp(ΔlnRR) ----
baci_data <- results %>%
  select(Tratamiento, Variable, Year, lnRR, var_lnRR) %>%
  pivot_wider(names_from = Year, values_from = c(lnRR, var_lnRR)) %>%
  mutate(
    Delta_lnRR = lnRR_2022 - lnRR_2021,
    Delta_var = var_lnRR_2021 + var_lnRR_2022,
    CI_lower = Delta_lnRR - 1.96 * sqrt(Delta_var),
    CI_upper = Delta_lnRR + 1.96 * sqrt(Delta_var),
    exp_Delta_lnRR = exp(Delta_lnRR),
    exp_CI_lower = exp(CI_lower),
    exp_CI_upper = exp(CI_upper),
    Porcentaje_Cambio = round((exp_Delta_lnRR - 1) * 100, 1),
    Diferencia_Significativa = ifelse(CI_lower > 0 | CI_upper < 0, "Sí", "No")
  )

# 6. Gráfico BACI con exp(ΔlnRR) ----
ggplot(baci_data, aes(x = Tratamiento, y = Delta_lnRR, color = Tratamiento)) +
  geom_point(position = position_dodge(width = 0.5), size = 3) +
  geom_errorbar(
    aes(ymin = CI_lower, ymax = CI_upper),
    width = 0.2,
    position = position_dodge(width = 0.5)
  ) +
  geom_hline(yintercept = 0, linetype = "dashed") +
  facet_wrap(~Variable, scales = "fixed") +
  labs(
    title = "CWM-Browsing - Cambio en el efecto entre años (ΔlnRR)",
    x = "Tratamiento",
    y = "Cambio relativo (2022 vs 2021)"
  ) +
  theme_minimal()

# 7. Tabla final y exportación ----
browsing_baci_results <- baci_data %>%
  select(
    Tratamiento, Variable,
    lnRR_2021, lnRR_2022, Delta_lnRR, Delta_var,
    exp_Delta_lnRR, exp_CI_lower, exp_CI_upper,
    Porcentaje_Cambio, Diferencia_Significativa
  )

# Guardar como CSV
write.csv(browsing_baci_results,
          "~/Documents/GitHub/PAELLALAB/INCREMENTO/results/browsing_baci_results.csv",
          row.names = FALSE)


tabla_final <- browsing_baci_results %>%
 gt::gt() %>%
  gt::tab_header(
    title = gt::md("**CWM-BROWSING - Resultados del análisis BACI (exp(lnRR))**"),
    subtitle = gt::md("Comparación de tratamientos vs control")
  ) %>%
  fmt_number(columns = c(lnRR_2021, lnRR_2022, Delta_lnRR), decimals = 3) %>%
  fmt_number(columns = c(exp_Delta_lnRR, exp_CI_lower, exp_CI_upper), decimals = 2) %>%
  data_color(
    columns = vars(Diferencia_Significativa),
    colors = scales::col_factor(
      palette = c("Sí" = "#15607A", "No" = "lightgray"),
      domain = c("Sí", "No")
    )
  )
tabla_final
```
BACI FRUIT-SET & SEED-SET
```{r}
summary_stats<-fruitset_seedset_stats
# 1. Definir las variables a analizar
metricas <- c( "fs_lad_total", "fs_pop_total")

# 2. Crear un dataframe vacío para almacenar resultados
results <- data.frame()

# 3. Análisis para Toledo (high/hyper vs control)
for (metrica in metricas) {
  
  # HIGH vs CONTROL
  high <- escalc(
    measure = "ROM",
    m1i = summary_stats[[paste0("mean_", metrica)]][summary_stats$treatment == "high"],
    m2i = summary_stats[[paste0("mean_", metrica)]][summary_stats$treatment == "control"],
    sd1i = summary_stats[[paste0("sd_", metrica)]][summary_stats$treatment == "high"],
    sd2i = summary_stats[[paste0("sd_", metrica)]][summary_stats$treatment == "control"],
    n1i = summary_stats[[paste0("n_", metrica)]][summary_stats$treatment == "high"],
    n2i = summary_stats[[paste0("n_", metrica)]][summary_stats$treatment == "control"]
  ) %>%
    as.data.frame() %>%
    mutate(
      Tratamiento = "high",
      Variable = metrica,
      Year = summary_stats$year[summary_stats$treatment == "high"],
      Control = "control"
    )
  
  # HYPER vs CONTROL
  hyper <- escalc(
    measure = "ROM",
    m1i = summary_stats[[paste0("mean_", metrica)]][summary_stats$treatment == "hyper"],
    m2i = summary_stats[[paste0("mean_", metrica)]][summary_stats$treatment == "control"],
    sd1i = summary_stats[[paste0("sd_", metrica)]][summary_stats$treatment == "hyper"],
    sd2i = summary_stats[[paste0("sd_", metrica)]][summary_stats$treatment == "control"],
    n1i = summary_stats[[paste0("n_", metrica)]][summary_stats$treatment == "hyper"],
    n2i = summary_stats[[paste0("n_", metrica)]][summary_stats$treatment == "control"]
  ) %>%
    as.data.frame() %>%
    mutate(
      Tratamiento = "hyper",
      Variable = metrica,
      Year = summary_stats$year[summary_stats$treatment == "hyper"],
      Control = "control"
    )
  
  results <- bind_rows(results, high, hyper)
}


# 3. Transformar a exp(lnRR) y calcular IC ----
results <- results %>% 
  rename(lnRR = yi, var_lnRR = vi) %>% 
  mutate(
    CI_lower = lnRR - 1.96 * sqrt(var_lnRR),
    CI_upper = lnRR + 1.96 * sqrt(var_lnRR),
    Grupo = paste(Tratamiento, "vs", Control),
    exp_lnRR = exp(lnRR),
    exp_CI_lower = exp(CI_lower),
    exp_CI_upper = exp(CI_upper),
    Porcentaje_Cambio = round((exp_lnRR - 1) * 100, 1)
  )

# Gráfico lnRR

# Reasignar etiquetas de las variables
results$Variable <- factor(
  results$Variable,
  levels = c("fs_lad_total", "fs_pop_total"),
  labels = c("C.ladanifer (low palatability)", "Fruit Set C.populifolius (high palatability)")
)

# Reasignar etiquetas de los grupos en la leyenda
results$Grupo <- factor(
  results$Grupo,
  levels = c("high vs control", "hyper vs control"),
  labels = c("Quintos de Mora - high vs control", 
             "Quintos de Mora - hyper vs control")
)

plot_fruitset_lnRR <- ggplot(results, aes(x = factor(Year), y = lnRR, color = Grupo)) +
  geom_point(position = position_dodge(width = 0.5), size = 3) +
  geom_errorbar(
    aes(ymin = CI_lower, ymax = CI_upper),
    width = 0.2,
    position = position_dodge(width = 0.5)
  ) +
  geom_hline(yintercept = 0, linetype = "dashed") +
  facet_wrap(~Variable, scales = "free_y", ncol = 1) +
  labs(
    title = "Fruit Set - Treatment Effect Size = lnRR ± IC 95%",
    x = "Time",
    y = "lnRR",
    color = NULL
  ) +
   scale_x_discrete(labels = c("2021" = "Before", "2022" = "After")) +
  # ESCALA DE COLORES ROJO Y VERDE
  scale_color_manual(
    values = c(
      "Quintos de Mora - high vs control" = "#E87E72",    # Rojo
      "Quintos de Mora - hyper vs control" = "#86AD34"    # Verde
    )
  ) +
  theme_minimal() +
  theme(
    legend.position = "bottom",
    legend.text = element_text(size = 8),
    legend.title = element_blank(),
    legend.key.width = unit(1.5, "lines"),
    legend.key.height = unit(0.7, "lines"),
    legend.box = "horizontal",
    legend.box.just = "center",
    plot.title = element_text(hjust = 0.5, face = "bold"),
    panel.spacing = unit(1, "lines")
  ) +
  guides(color = guide_legend(nrow = 2, byrow = TRUE))


ggsave(
filename =  "~/Documents/GitHub/PAELLALAB/INCREMENTO/figures/Manuscript/Sup_Mat/plot_fruitset_lnRR.png",
plot = plot_fruitset_lnRR,
width = 5, height = 8, units = "in", dpi = 300)

# 5. Análisis BACI con exp(ΔlnRR) ----
baci_data <- results %>%
  select(Tratamiento, Variable, Year, lnRR, var_lnRR) %>%
  pivot_wider(names_from = Year, values_from = c(lnRR, var_lnRR)) %>%
  mutate(
    Delta_lnRR = lnRR_2022 - lnRR_2021,
    Delta_var = var_lnRR_2021 + var_lnRR_2022,
    CI_lower = Delta_lnRR - 1.96 * sqrt(Delta_var),
    CI_upper = Delta_lnRR + 1.96 * sqrt(Delta_var),
    exp_Delta_lnRR = exp(Delta_lnRR),
    exp_CI_lower = exp(CI_lower),
    exp_CI_upper = exp(CI_upper),
    Porcentaje_Cambio = round((exp_Delta_lnRR - 1) * 100, 1),
    Diferencia_Significativa = ifelse(CI_lower > 0 | CI_upper < 0, "Sí", "No")
  )

# 6. Gráfico BACI con exp(ΔlnRR) ----
ggplot(baci_data, aes(x = Tratamiento, y = Delta_lnRR, color = Tratamiento)) +
  geom_point(position = position_dodge(width = 0.5), size = 3) +
  geom_errorbar(
    aes(ymin = CI_lower, ymax = CI_upper),
    width = 0.2,
    position = position_dodge(width = 0.5)
  ) +
  geom_hline(yintercept = 0, linetype = "dashed") +
  facet_wrap(~Variable, scales = "fixed") +
  labs(
    title = "FRUIT SET - Cambio en el efecto entre años (ΔlnRR)",
    x = "Tratamiento",
    y = "Cambio relativo (2022 vs 2021)"
  ) +
  theme_minimal()

# 7. Tabla final y exportación ----
fruitset_baci_results <- baci_data %>%
  select(
    Tratamiento, Variable,
    lnRR_2021, lnRR_2022, Delta_lnRR, Delta_var,
    exp_Delta_lnRR, exp_CI_lower, exp_CI_upper,
    Porcentaje_Cambio, Diferencia_Significativa
  )

# Guardar como CSV
write.csv(fruitset_baci_results,
          "~/Documents/GitHub/PAELLALAB/INCREMENTO/results/fruitset_baci_results.csv",
          row.names = FALSE)

# Tabla visual con gt
tabla_final <- fruitset_baci_results %>%
  gt::gt() %>%
  gt::tab_header(
    title = "FRUIT SET- Resultados del análisis BACI (exp(lnRR))",
    subtitle = "Comparación de tratamientos vs control"
  ) %>%
  fmt_number(columns = c(lnRR_2021, lnRR_2022, Delta_lnRR), decimals = 3) %>%
  fmt_number(columns = c(exp_Delta_lnRR, exp_CI_lower, exp_CI_upper), decimals = 2) %>%
  data_color(
    columns = Diferencia_Significativa,
    colors = scales::col_factor(palette = c("Sí" = "#15607A", "No" = "lightgray"), domain = c("Sí", "No"))
  )
  
tabla_final
```
BACI NETWORKS 
```{r}
summary_stats<-networks_stats
# 1. Definir las variables a analizar
metricas <- c("Wconnectance", "interaction_evenness", "modularity", "riqueza_interacciones", "especies_polinizadores", "especies_plantas")

# 2. Crear un dataframe vacío para almacenar resultados
results <- data.frame()

# 3. Análisis para Toledo (high/hyper vs control)
for (metrica in metricas) {
  
  # HIGH vs CONTROL
  high <- escalc(
    measure = "ROM",
    m1i = summary_stats[[paste0("mean_", metrica)]][summary_stats$treatment == "high"],
    m2i = summary_stats[[paste0("mean_", metrica)]][summary_stats$treatment == "control"],
    sd1i = summary_stats[[paste0("sd_", metrica)]][summary_stats$treatment == "high"],
    sd2i = summary_stats[[paste0("sd_", metrica)]][summary_stats$treatment == "control"],
    n1i = summary_stats$n_samples[summary_stats$treatment == "high"],
    n2i = summary_stats$n_samples[summary_stats$treatment == "control"]
  ) %>%
    as.data.frame() %>%
    mutate(
      Tratamiento = "high",
      Variable = metrica,
      Year = summary_stats$year[summary_stats$treatment == "high"],
      Control = "control"
    )
  
  # HYPER vs CONTROL
  hyper <- escalc(
    measure = "ROM",
    m1i = summary_stats[[paste0("mean_", metrica)]][summary_stats$treatment == "hyper"],
    m2i = summary_stats[[paste0("mean_", metrica)]][summary_stats$treatment == "control"],
    sd1i = summary_stats[[paste0("sd_", metrica)]][summary_stats$treatment == "hyper"],
    sd2i = summary_stats[[paste0("sd_", metrica)]][summary_stats$treatment == "control"],
    n1i = summary_stats$n_samples[summary_stats$treatment == "hyper"],
    n2i = summary_stats$n_samples[summary_stats$treatment == "control"]
  ) %>%
    as.data.frame() %>%
    mutate(
      Tratamiento = "hyper",
      Variable = metrica,
      Year = summary_stats$year[summary_stats$treatment == "hyper"],
      Control = "control"
    )
  
  results <- bind_rows(results, high, hyper)
}


# 3. Transformar a exp(lnRR) y calcular IC ----
results <- results %>% 
  rename(lnRR = yi, var_lnRR = vi) %>% 
  mutate(
    CI_lower = lnRR - 1.96 * sqrt(var_lnRR),
    CI_upper = lnRR + 1.96 * sqrt(var_lnRR),
    Grupo = paste(Tratamiento, "vs", Control),
    exp_lnRR = exp(lnRR),
    exp_CI_lower = exp(CI_lower),
    exp_CI_upper = exp(CI_upper),
    Porcentaje_Cambio = round((exp_lnRR - 1) * 100, 1)
  )

# Gráfico lnRR

# Reasignar etiquetas de las variables
results$Variable <- factor(
  results$Variable,
  levels = c("Wconnectance", "interaction_evenness", "modularity", "riqueza_interacciones", "especies_polinizadores", "especies_plantas"),
  labels = c("Weighted Connectance", "Interaction Evenness", "Modularity", "Interaction Richness", "Pollinator Richness", "Flowering Species Richnes")
)

# Reasignar etiquetas de los grupos en la leyenda
results$Grupo <- factor(
  results$Grupo,
  levels = c("high vs control", "hyper vs control"),
  labels = c("Quintos de Mora - high vs control", 
             "Quintos de Mora - hyper vs control")
)

plot_networks_lnRR <- ggplot(results, aes(x = factor(Year), y = lnRR, color = Grupo)) +
  geom_point(position = position_dodge(width = 0.5), size = 3) +
  geom_errorbar(
    aes(ymin = CI_lower, ymax = CI_upper),
    width = 0.2,
    position = position_dodge(width = 0.5)
  ) +
  geom_hline(yintercept = 0, linetype = "dashed") +
  facet_wrap(~Variable, scales = "free_y", ncol = 1) +
  labs(
    title = "Plant-Pollinator Networks
  Treatment Effect Size = lnRR ± IC 95%",
    x = "Time",
    y = "lnRR",
    color = NULL
  ) +
   scale_x_discrete(labels = c("2021" = "Before", "2022" = "After")) +
  # ESCALA DE COLORES ROJO Y VERDE
  scale_color_manual(
    values = c(
      "Quintos de Mora - high vs control" = "#E87E72",    # Rojo
      "Quintos de Mora - hyper vs control" = "#86AD34"    # Verde
    )
  ) +
  theme_minimal() +
  theme(
    legend.position = "bottom",
    legend.text = element_text(size = 8),
    legend.title = element_blank(),
    legend.key.width = unit(1.5, "lines"),
    legend.key.height = unit(0.7, "lines"),
    legend.box = "horizontal",
    legend.box.just = "center",
    plot.title = element_text(hjust = 0.5, face = "bold"),
    panel.spacing = unit(1, "lines")
  ) +
  guides(color = guide_legend(nrow = 2, byrow = TRUE))


ggsave(
filename =  "~/Documents/GitHub/PAELLALAB/INCREMENTO/figures/Manuscript/Sup_Mat/plot_networks_lnRR.png",
plot = plot_networks_lnRR,
width = 5, height = 8, units = "in", dpi = 300)

# 5. Análisis BACI con exp(ΔlnRR) ----
baci_data <- results %>%
  select(Tratamiento, Variable, Year, lnRR, var_lnRR) %>%
  pivot_wider(names_from = Year, values_from = c(lnRR, var_lnRR)) %>%
  mutate(
    Delta_lnRR = lnRR_2022 - lnRR_2021,
    Delta_var = var_lnRR_2021 + var_lnRR_2022,
    CI_lower = Delta_lnRR - 1.96 * sqrt(Delta_var),
    CI_upper = Delta_lnRR + 1.96 * sqrt(Delta_var),
    exp_Delta_lnRR = exp(Delta_lnRR),
    exp_CI_lower = exp(CI_lower),
    exp_CI_upper = exp(CI_upper),
    Porcentaje_Cambio = round((exp_Delta_lnRR - 1) * 100, 1),
    Diferencia_Significativa = ifelse(CI_lower > 0 | CI_upper < 0, "Sí", "No")
  )

# 6. Gráfico BACI con exp(ΔlnRR) ----
ggplot(baci_data, aes(x = Tratamiento, y = Delta_lnRR, color = Tratamiento)) +
  geom_point(position = position_dodge(width = 0.5), size = 3) +
  geom_errorbar(
    aes(ymin = CI_lower, ymax = CI_upper),
    width = 0.2,
    position = position_dodge(width = 0.5)
  ) +
  geom_hline(yintercept = 0, linetype = "dashed") +
  facet_wrap(~Variable, scales = "fixed") +
  labs(
    title = "Pollinator Networks - Cambio en el efecto entre años (exp(ΔlnRR))",
    x = "Tratamiento",
    y = "Cambio relativo (2022 vs 2021)"
  ) +
  theme_minimal()

 # 7. Tabla final y exportación ----
 networks_baci_results <- baci_data %>%
  select(
    Tratamiento, Variable,
    lnRR_2021, lnRR_2022, Delta_lnRR, Delta_var,
    exp_Delta_lnRR, exp_CI_lower, exp_CI_upper,
    Porcentaje_Cambio, Diferencia_Significativa
  )

# Guardar como CSV
write.csv(networks_baci_results,
          "~/Documents/GitHub/PAELLALAB/INCREMENTO/results/networks_baci_results.csv",
          row.names = FALSE)

# Tabla visual con gt
tabla_final <- networks_baci_results %>%
  gt::gt() %>%
  gt::tab_header(
    title = "Networks- Resultados del análisis BACI (exp(lnRR))",
    subtitle = "Comparación de tratamientos vs control"
 ) %>%
 fmt_number(columns = c(lnRR_2021, lnRR_2022, Delta_lnRR), decimals = 3) %>%
  fmt_number(columns = c(exp_Delta_lnRR, exp_CI_lower, exp_CI_upper), decimals = 2) %>%
 data_color(
    columns = Diferencia_Significativa,
    colors = scales::col_factor(palette = c("Sí" = "#15607A", "No" = "lightgray"),  domain = c("Sí", "No")))

tabla_final
```
BACI TEABAGS
```{r}
summary_stats <- teabags
metricas <- c("s","k")
results <- data.frame()

# Toledo
for (metrica in metricas) {
  toledo <- summary_stats %>% filter(site == "toledo")
  
  high <- escalc(
    measure = "ROM",
    m1i = toledo[[paste0("mean_", metrica)]][toledo$treatment == "high"],
    m2i = toledo[[paste0("mean_", metrica)]][toledo$treatment == "control"],
    sd1i = toledo[[paste0("sd_", metrica)]][toledo$treatment == "high"],
    sd2i = toledo[[paste0("sd_", metrica)]][toledo$treatment == "control"],
    n1i = toledo[[paste0("n_", metrica)]][toledo$treatment == "high"],
    n2i = toledo[[paste0("n_", metrica)]][toledo$treatment == "control"]
  ) %>%
    as.data.frame() %>%
    mutate(
      Site = "Toledo",
      Tratamiento = "high",
      Variable = metrica,
      Year = toledo$year[toledo$treatment == "high"],
      Control = "control"
    )
  
  hyper <- escalc(
    measure = "ROM",
    m1i = toledo[[paste0("mean_", metrica)]][toledo$treatment == "hyper"],
    m2i = toledo[[paste0("mean_", metrica)]][toledo$treatment == "control"],
    sd1i = toledo[[paste0("sd_", metrica)]][toledo$treatment == "hyper"],
    sd2i = toledo[[paste0("sd_", metrica)]][toledo$treatment == "control"],
    n1i = toledo[[paste0("n_", metrica)]][toledo$treatment == "hyper"],
    n2i = toledo[[paste0("n_", metrica)]][toledo$treatment == "control"]
  ) %>%
    as.data.frame() %>%
    mutate(
      Site = "Toledo",
      Tratamiento = "hyper",
      Variable = metrica,
      Year = toledo$year[toledo$treatment == "hyper"],
      Control = "control"
    )
  
  results <- bind_rows(results, high, hyper)
}

# Valencia
for (metrica in metricas) {
  valencia <- summary_stats %>% filter(site == "valencia")
  
  high_val <- escalc(
    measure = "ROM",
    m1i = valencia[[paste0("mean_", metrica)]][valencia$treatment == "high"],
    m2i = valencia[[paste0("mean_", metrica)]][valencia$treatment == "control_high"],
    sd1i = valencia[[paste0("sd_", metrica)]][valencia$treatment == "high"],
    sd2i = valencia[[paste0("sd_", metrica)]][valencia$treatment == "control_high"],
    n1i = valencia[[paste0("n_", metrica)]][valencia$treatment == "high"],
    n2i = valencia[[paste0("n_", metrica)]][valencia$treatment == "control_high"]
  ) %>%
    as.data.frame() %>%
    mutate(
      Site = "Valencia",
      Tratamiento = "high",
      Variable = metrica,
      Year = valencia$year[valencia$treatment == "high"],
      Control = "control_high"
    )
  
  hyper_val <- escalc(
    measure = "ROM",
    m1i = valencia[[paste0("mean_", metrica)]][valencia$treatment == "hyper"],
    m2i = valencia[[paste0("mean_", metrica)]][valencia$treatment == "control_hyper"],
    sd1i = valencia[[paste0("sd_", metrica)]][valencia$treatment == "hyper"],
    sd2i = valencia[[paste0("sd_", metrica)]][valencia$treatment == "control_hyper"],
    n1i = valencia[[paste0("n_", metrica)]][valencia$treatment == "hyper"],
    n2i = valencia[[paste0("n_", metrica)]][valencia$treatment == "control_hyper"]
  ) %>%
    as.data.frame() %>%
    mutate(
      Site = "Valencia",
      Tratamiento = "hyper",
      Variable = metrica,
      Year = valencia$year[valencia$treatment == "hyper"],
      Control = "control_hyper"
    )
  
  results <- bind_rows(results, high_val, hyper_val)
}

# Cálculo de IC y transformación exponencial
results <- results %>%
  rename(lnRR = yi, var_lnRR = vi) %>%
  mutate(
    CI_lower = lnRR - 1.96 * sqrt(var_lnRR),
    CI_upper = lnRR + 1.96 * sqrt(var_lnRR),
    Grupo = paste(Site, "-", Tratamiento, "vs", Control),
    exp_lnRR = exp(lnRR),
    exp_CI_lower = exp(CI_lower),
    exp_CI_upper = exp(CI_upper),
    Porcentaje_Cambio = round((exp_lnRR - 1) * 100, 1)
  )

# Reasignar etiquetas de las variables
results$Variable <- factor(
  results$Variable,
  levels = c("s","k"),
  labels = c("Organic material stabilization (S)", "Organic material decomposition (K)")
)

# Reasignar etiquetas de los grupos en la leyenda
results$Grupo <- factor(
  results$Grupo,
  levels = c(
    "Toledo - high vs control",
    "Toledo - hyper vs control",
    "Valencia - high vs control_high",
    "Valencia - hyper vs control_hyper"
  ),
  labels = c(
    "Quintos de Mora - high vs control",
    "Quintos de Mora - hyper vs control",
    "Muela de Cortes - high vs control",
    "Muela de Cortes - hyper vs control"
  )
)

plot_teabags_lnRR <- ggplot(results, aes(x = factor(Year), y = lnRR, color = Grupo)) +
  geom_point(position = position_dodge(width = 0.5), size = 3) +
  geom_errorbar(
    aes(ymin = CI_lower, ymax = CI_upper),
    width = 0.2,
    position = position_dodge(width = 0.5)
  ) +
  geom_hline(yintercept = 0, linetype = "dashed") +
  facet_wrap(~Variable, scales = "free_y", ncol = 1) +
  labs(
    title = "Soil Organic Matter Decomposition Parameters
  Treatment Effect Size = lnRR ± IC 95%",
    x = "Time",
    y = "lnRR",
    color = NULL
  ) +
   scale_x_discrete(labels = c("2021" = "Before", "2022" = "After")) +
  theme_minimal() +
  theme(
    legend.position = "bottom",
    legend.text = element_text(size = 8),
    legend.title = element_blank(),
    legend.key.width = unit(1.5, "lines"),
    legend.key.height = unit(0.7, "lines"),
    legend.box = "horizontal",
    legend.box.just = "center",
    plot.title = element_text(hjust = 0.5, face = "bold"),
    panel.spacing = unit(1, "lines")
  ) +
  guides(color = guide_legend(nrow = 2, byrow = TRUE))


ggsave(
filename =  "~/Documents/GitHub/PAELLALAB/INCREMENTO/figures/Manuscript/Sup_Mat/plot_teabags_lnRR.png",
plot = plot_teabags_lnRR,
width = 6, height = 8, units = "in", dpi = 300)

 # Cálculo de cambios BACI
baci_data <- results %>%
  select(Site, Tratamiento, Variable, Year, lnRR, var_lnRR) %>%
  pivot_wider(names_from = Year, values_from = c(lnRR, var_lnRR)) %>%
  mutate(
    Delta_lnRR = lnRR_2022 - lnRR_2021,
    Delta_var = var_lnRR_2021 + var_lnRR_2022,
    CI_lower = Delta_lnRR - 1.96 * sqrt(Delta_var),
    CI_upper = Delta_lnRR + 1.96 * sqrt(Delta_var),
    exp_Delta_lnRR = exp(Delta_lnRR),
    exp_CI_lower = exp(CI_lower),
    exp_CI_upper = exp(CI_upper),
    Porcentaje_Cambio = round((exp_Delta_lnRR - 1) * 100, 1),
    Diferencia_Significativa = ifelse(CI_lower > 0 | CI_upper < 0, "Sí", "No")
  )

# Gráfico de cambio entre años
ggplot(baci_data, aes(x = Tratamiento, y = Delta_lnRR, color = Site)) +
  geom_point(position = position_dodge(width = 0.5), size = 3) +
  geom_errorbar(
    aes(ymin = CI_lower, ymax = CI_upper),
    width = 0.2,
    position = position_dodge(width = 0.5)
  ) +
  geom_hline(yintercept = 0, linetype = "dashed") +
  facet_wrap(~Variable, scales = "fixed") +
  # ylim(0.4, 4) +
  labs(
    title = "Tea-bags - Cambio en el efecto entre años (exp(ΔlnRR))",
    x = "Tratamiento",
    y = "Cambio relativo (2022 vs 2021)"
  ) +
  theme_minimal()

# Tabla resumen
tabla_final <- baci_data %>%
  select(Site, Tratamiento, Variable,
         lnRR_2021, lnRR_2022, Delta_lnRR,
         CI_lower, CI_upper,
         exp_Delta_lnRR, exp_CI_lower, exp_CI_upper,
         Porcentaje_Cambio, Diferencia_Significativa) %>%
  gt::gt() %>%
  gt::tab_header(
    title = "Tea - Bags - Resultados del Análisis de lnRR entre Años",
    subtitle = "Transformación exponencial y cambio porcentual (2022 vs 2021)"
  ) %>%
  cols_label(
    Site = "Sitio",
    Tratamiento = "Tratamiento",
    Variable = "Métrica",
    lnRR_2021 = "lnRR 2021",
    lnRR_2022 = "lnRR 2022",
    Delta_lnRR = "ΔlnRR",
    CI_lower = "IC Inferior",
    CI_upper = "IC Superior",
    exp_Delta_lnRR = "exp(ΔlnRR)",
    exp_CI_lower = "exp(IC Inf.)",
    exp_CI_upper = "exp(IC Sup.)",
    Porcentaje_Cambio = "% Cambio Relativo",
    Diferencia_Significativa = "¿Significativo?"
  ) %>%
  fmt_number(columns = where(is.numeric), decimals = 3) %>%
  data_color(
    columns = Diferencia_Significativa,
    colors = scales::col_factor(
      palette = c("Sí" = "lightblue", "No" = "lightgray"),
      domain = c("Sí", "No")
    )
  )

tabla_final

# Guardar la tabla final como CSV
teabags_baci_results <- baci_data %>%
  select(
    Site, Tratamiento, Variable,
    lnRR_2021, lnRR_2022, Delta_lnRR, Delta_var,
    CI_lower, CI_upper,
    exp_Delta_lnRR, exp_CI_lower, exp_CI_upper,
    Porcentaje_Cambio, Diferencia_Significativa
  )

# Crear la ruta completa (asegúrate de que el directorio existe)
ruta_csv <- "~/Documents/GitHub/PAELLALAB/INCREMENTO/results/teabags_baci_results.csv"

# Guardar el archivo
write.csv(teabags_baci_results, file = ruta_csv, row.names = FALSE)
```

